---
title: ""
author: "Nele Hauck, Oliver Lucius"
date: today
format: html
---

# Report von Nele Hauck und Oliver Lucius

## 1. Definition/Formulierung der Fragestellung

::: {.callout-note icon="false"}
## Aufgabenstellung (10 Pkt.)

Definieren Sie eine Sie interessierende bzw. interessante Fragestellung im Zusammenhang mit dem Datensatz:

-   Was interessiert Sie an dem Datensatz?
-   Welche spezifische Fragestellung würden Sie gern mit Hilfe des Datensatzes beantworten?
-   Was erwarten Sie, angesichts Ihrer Fragestellung, bezüglich des Datensatzes?
:::

### Fragestellung:

### Was interessiert Sie an dem Datensatz?

### Welche Fragestellungen würden Sie gern mit Hilfe des Datensatzes beantworten?

###### Deskriptiv

###### Analysierend

### Text

## 2. Laden der Daten

::: {.callout-note icon="false"}
## Aufgabenstellung (10 Pkt.)

Laden Sie die Daten in die R-Sitzung und verschaffen Sie sich einen ersten Überblick \* Welche Typen sind enthalten? \* Ist sichergestellt, dass alle Daten den richtigen Typ haben? \* Haben die Daten irgendwelche "Seltsamkeiten" mit denen Sie umgehen müssen, wie z.B. anders codierte `NA`'s, mehrere Tabellen, ... etc. \* Je nach Datensatz können Sie die Daten auch in eine Datenbank laden und dann auf diese in R zugreifen.

Beschreiben Sie, was Sie tun müssen, bevor Sie die Daten im nächsten Abschnitt aufbereiten und bearbeiten können!
:::

### Laden der Daten & erster Überblick

Zunächst wurden alle benötigten Pakete installiert und geladen, um die Daten einlesen und untersuchen zu können:

```{r}
#install.packages("skimr")
#install.packages("dplyr")
#install.packages("janitor")
#install.packages("formattable")
library(skimr)
library(dplyr)
library(janitor)
library(formattable)
library(stringr)
library(lubridate)
library(stringdist)
```

Anschließend wurde der Datensatz geladen:

```{r}
data <- read.csv("Crashs/data/Crash_Reporting_Drivers_Data.csv")
```

Um einen ersten Überblick über den Datensatz zu erhalten, wurden die folgenden Funktionen angewendet:

```{r}
skim(data)  
```

Der Datensatz umfasst **39 Variablen** und **204.688 Beobachtungen**. Von den 39 Variablen sind **35 vom Typ "character"**, während die übrigen **4 numerische Werte** enthalten. Bereits auf den ersten Blick fällt auf, dass in mehreren Spalten **fehlende Werte** vorhanden sind. Zudem weisen einige Variablen eine sehr große Anzahl unterschiedlicher Werte auf, was auf eine hohe Individualität innerhalb der Daten deutet.

Ein erster Blick auf die Inhalte des Datensatzes verdeutlicht sich durch folgende Funktion:

```{r}
head(data)
```

Beim Betrachten der ersten Zeilen wird deutlich, dass mehrere Spalten fehlende Werte aufweisen, die sich durch leere Felder bemerkbar machen.

Zur weiteren Übersicht über die Spalten wurde die folgende Funktion verwendet:

```{r}
summary(data) 
```

Hierbei fällt insbesondere die Variable "Vehicle.Year" auf, da deren Minimum bei **0** und Maximum bei **9999** liegt. Diese Werte sind offensichtlich **unrealistisch für ein Fahrzeugmodelljahr** und müssen daher im nächsten Schritt bereinigt werden.

Zur detaillierten Analyse der Datenstruktur wurde anschließend folgende Funktion eingesetzt:

```{r}
str(data)
```

Die Ausgabe zeigt, welche Datentypen den einzelnen Spalten zugeordnet sind und wie gut diese zu den tatsächlichen Werten passen. Beispielsweise ist die Spalte "Local.Case.Number" aktuell als "character" gespeichert, obwohl sie numerische Werte enthält. Eine Umwandlung in einen numerischen Datentyp wäre hier sinnvoll. Auch die Variable "Crash.Date.Time" ist derzeit vom Typ "character", obwohl sie Datum- und Uhrzeitinformationen enthält. Eine Konvertierung in ein passendes Datum-/Zeitformat sowie eine mögliche Trennung von Datum und Uhrzeit wäre hier angebracht. Darüber hinaus ist die Variable "Driver.At.Fault" ebenfalls als "character" gespeichert, enthält jedoch die Werte "Yes" und "No". Eine Umwandlung in einen logischen Datentyp wäre hier möglicherweise sinnvoll. Gleiches gilt für die Spalten "Driverless.Vehicle" und "Parked.Vehicle", die ähnliche Strukturen aufweisen. Die Variable "Location" enthält zwar Koordinaten im Textformat, muss jedoch nicht zwingend angepasst werden, da zwei weitere Variablen bereits den Breitengrad und den Längengrad numerisch getrennt darstellen. Mehrere Variablen des Datensatzes könnten potenziell kategorische Merkmale darstellen, da sie nur eine begrenzte Anzahl möglicher Werte enthalten. Welche Spalten genau in Faktoren umgewandelt werden sollten, lässt sich jedoch erst im weiteren Verlauf bestimmen - nachdem fehlende Werte, Duplikate und fehlerhafte Einträge bereinigt wurden.

Ein weiterer interessanter Aspekt ist die Betrachtung des Zeitraums, den die Daten abdecken. Dieser lässt sich über die Variable Crash.Date.Time ermitteln, die jedoch zunächst in ein Datumsobjekt konvertiert werden muss.

### ID-Werte & Duplikate
Die Variablen Person.ID und Vehicle.ID enthalten für den gesamten Datensatz eindeutige Werte. Demnach war keine Person und kein Fahrzeug innerhalb des betrachteten Zeitraums an mehreren Unfällen beteiligt.

Die Variable Report.Number weist hingegen nur 115.360 eindeutige Werte bei insgesamt 204.688 Dateneinträgen auf. Dies deutet darauf hin, dass zu einem einzelnen Unfall mehrere Datensätze existieren können. Dies kann der Fall sein, wenn mehrere Personen oder Fahrzeuge in einem Unfall beteiligt waren. Dies wird im Folgenden näher untersucht:

```{r}
duplicate_reports <- data %>%
  get_dupes(`Report.Number`) %>% # filter all duplicates 
  arrange(`Report.Number`)

duplicate_reports %>%
  head(5) %>%
  select(`Report.Number`, dupe_count, `Person.ID`) %>%
  formattable(
    list(
      `Report.Number` = formatter("span"),
      `Person.ID` = formatter("span", style = "font-family: monospace;")
    ),
    col.names = c("Report Number", "Duplicate Count", "Person ID")
  )
```

Aus dem Tabellenausschnitt wird deutlich, dass pro Person ein eigner Dateneintrag für jeden Crash Report existiert. Wenn mehrere Personen an einem Unfall beteiligt sind, erscheinen entsprechend mehrere Datensätze für denselben Crash Report. Beispielsweise sind im Crash Report "DD5502000M" zwei verschiedene Personen erfasst, was zu zwei separaten Dateneinträgen für diesen Bericht führt. 

Weitergehend wird untersucht, wie viele Personen maximal an einem einzelnen Unfall beteiligt sind:
```{r}
duplicate_reports %>%
  arrange(desc(dupe_count)) %>%
  distinct(`Report.Number`, .keep_all = TRUE) %>%
  head(5) %>%
  select(`Report.Number`, dupe_count, `Person.ID`) %>%
  formattable(
    list(
      `Report.Number` = formatter("span"),
      `Person.ID` = formatter("span", style = "font-family: monospace;")
    ),
    col.names = c("Report Number", "Duplicate Count", "Person ID")
  )
```

Die Tabelle zeigt die Crash Reports mit der höchsten Anzahl an beteiligten Personen. In den Daten ist ein Unfall mit 10 und drei Unfälle mit jeweils 9 beteiligten Personen sichtbar.

Diese Informationen ermöglichen eine gezielte Analyse der Faktoren, die zu Massenunfällen führen können. Beispielsweise lässt sich untersuchen, ob bestimmte Straßenabschnitte oder Verkehrssituationen die Wahrscheinlichkeit für größere Unfälle erhöhen. Auf dieser Grundlage können Empfehlungen abgeleitet werden, welche Straßenabschnitte zu bestimmten Zeiten besonders vorsichtig befahren oder gegebenenfalls gemieden werden sollten.

Dasselbe Prinzip gilt für die Variable Local.Case.Number, welche die Fallnummer der jeweiligen lokalen Untersuchungsbehörde für den Unfall darstellt. Auch das Auftreten von Duplikaten in der Spalte Crash.Date.Time ist dadurch erklärbar, da für einen einzelnen Unfall mehrere Einträge existieren können.

Auffällig ist jedoch, dass die Anzahl der eindeutigen Crash.Date.Time-Werte geringer ist als die Anzahl der Report Numbers. Dies weist darauf hin, dass mehrere unabhängige Unfälle zur exakt gleichen Zeit registriert wurden.

```{r}
date_time_counts <- data %>%
  group_by(`Crash.Date.Time`) %>%
  summarise(
    report_count = n_distinct(`Report.Number`)
  ) %>%
  arrange(desc(report_count))
date_time_counts %>%
  filter(report_count > 1)
```

Die Auswertung zeigtm dass in **2.714 Fällen** mindestens zwei Unfälle denselben Zeitstempel aufweisen. Das Maximum liegt bei fünf gleichzeitig erfassten Unfällen.

Ein weiterer relevanter Aspekt ist die Region, aus der die Daten stammen. Hierfür wurde die Variabel Agency.Name analysiert, die die verschiedenen Polizeibehörden erfasst:
```{r}
unique(data$Agency.Name)
```

Die Auswertung zeigt, dass die Daten aus **Montgomery County, Maryland, USA** stammen. Bei den Einträgen treten jedoch mehrfach Schreibvarianten derselben Polizeibehörde auf, weshalb die Spalte vor der weiteren Analyse noch bereinigt werden muss, um konsistente Kategorien zu gewährleisten.

## 3. Bearbeiten/Transformieren der Daten

::: {.callout-note icon="false"}
## Aufgabenstellung (15 Pkt.)

In diesem Abschnitt sollten Sie alle notwendigen Transformationen/Bereiningungen/... etc. der Daten vornehmen (Data Muning ? was ist Muning, meinst du Mining, Data Cleansing), wie z.B.: \* Umcodierung von Daten, z.B. numerisch in kategorial \* Subsetting der Daten \* Joining von Datentabellen - falls nötig. Welcher Join ist notwendig? Warum? \* ...

Verschaffen Sie sich eine Übersicht der transformierten Daten. Sie können hierzu Hilfsmittel wie `glimpse()`, `skim()` und `head()` benutzen, um Ihre Erläuterungen zu veranschaulichen.

Sind die sich ergebenden Daten so, wie Sie es erwartet haben? Warum oder warum nicht?

In diesem Abschnitt werden die gegebenen Daten bereinigt und für die weitere Analyse vorbereitet. Dazu gehören die Überprüfung auf fehlende oder fehlerhafte Werte, die Umwandlung von Variablen in geeignete Datentypen, sowie gegebenenfalls das Zusammenführen und Filtern relevanter Daten.
:::

Für die Datenbereinigung wurde jede Spalte systematisch auf fehlende Werte, fehlerhafte Einträge, Inkonsistenzen und Redundanten geprüft. Bei Bedarf wurden die Varibalen anschließend in die passenden Datentypen konvertiert. 

Da viele Spalten sowohl klein- als auch großgeschriebene Einträge enthalten, wurden zunächst alle Character-Werte in Großbuchstaben konvertiert und führende sowie nachgestellte Leerzeichen entfernt. Dadurch lassen sich Werte, die sich lediglich in der Groß-/Kleinschreibung unterscheiden, direkt zusammenfassen.
```{r}
data <- data %>%
  mutate(across(where(is.character), ~ str_to_upper(str_trim(.)))
)
```

Anschließend wurden die eindeutigen Werte jeder Spalte überprüft, um inkonsistente Schreibweisen zusammenzuführen und potenziell kategoriale Variablen zu identifizieren. Dabei wurden zusammengehörige Einträge mithilfe der Funktion "str_detect()" aus der Bibliothek stringr vereinheitlicht:
```{r}
sort(unique(data$Agency.Name)
)
data$Agency.Name[str_detect(data$Agency.Name, "^TAK")] <- "Takoma Park Police Department"
data$Agency.Name[str_detect(data$Agency.Name, "^GAI")] <- "Gaithersburg Police Department"
data$Agency.Name[str_detect(data$Agency.Name, "^ROCK")] <- "Rockville Police Department"
data$Agency.Name[str_detect(data$Agency.Name, "^MONT")] <- "Montgomery County Police Department"
data$Agency.Name[str_detect(data$Agency.Name, "^(MCP|MARY)")] <- "Maryland-National Capital Police Department"

data$Agency.Name <- as.factor(data$Agency.Name)
```

Auch die Spalte "Route.Type" wurde bereinigt. Leere Werte und Platzhalter wie "unknown" in NA umgewandelt. Da jeder Unfall auf einer Route stattfindet, der konkrete Routentyp in diesen Fällen jedoch nicht bestimmbar ist, gehen durch diese Konvertierung keine relevanten Informationen verloren. 
```{r}
sort(unique(data$Route.Type))

data$Route.Type[str_detect(data$Route.Type, "^MARY")] <- "Maryland (State) Route"
data$Route.Type[str_detect(data$Route.Type, "^COUN")] <- "County Route"
data$Route.Type[str_detect(data$Route.Type, "^MUNI")] <- "Municipality Route"
data$Route.Type[str_detect(data$Route.Type, "^GOV")] <- "Government Route"
data$Route.Type[str_detect(data$Route.Type, "^UNK") | data$Route.Type==""] <- NA

data$Route.Type <- as.factor(data$Route.Type)
```

Die Variable "ACRS.Report.Type" enhielt bereits drei eindeutige Werte mit eigenen Bedeutungen. Daher war keine weitere Zusammenführung oder Behandlung fehlender Werte notwendig: 
```{r}
sort(unique(data$ACRS.Report.Type))

data$ACRS.Report.Type <- as.factor(data$ACRS.Report.Type)

```

Die Spalte "Crash.Date.Time" war ursprünglich als character abgespeichert und enthielt Datum und Uhrzeit im Format "MM/DD/YYYY hh:mm:ss AM/PM". Für die weitere Analyse wurde sie in ein Datums-/Zeitobjekt konvertiert.

Da sich die Daten auf Montgomery County, Maryland, USA beziehen, wurde die Zeitzone "EST" angegeben.

Das Minimum und Maximum der Datumswerte erfassen den Zeitraum der Daten: **vom 01.01.2015 bis zum 21.10.2025**, also die letzten 10 Jahre.
```{r}
head(data$Crash.Date.Time, 10)

data$Crash.Date.Time <- mdy_hms(data$Crash.Date.Time, tz="EST")

min(data$Crash.Date.Time, na.rm = T)
max(data$Crash.Date.Time, na.rm = T)
skim(data)
```

Die Spalte "Road.Name" enthält 4673 verschiedene Straßennamen, sodass eine vollständige Überprüfung aller Einträge nicht praktikabel ist. Aus dem Ergebnis von skim(data) geht jedoch hervor, dass keine Werte NA sind, während 23.510 Werte leer vorliegen. Diese leeren Einträge wurden in NA konvertiert, da sie keine inhaltliche Bedeutung besitzen.

Dasselbe Vorgehen wurde für die Spalten "Cross.Street.Name", "Off.Road.Description", "Circumstance" und "Drivers.License.State" angewendet, die ebenfalls eine große Anzahl eindeutiger Werte sowie zahlreiche leere Werte enthalten.
```{r}
sort(unique(data$Road.Name))

data$Road.Name[data$Road.Name==""] <- NA


sort(unique(data$Cross.Street.Name))

data$Cross.Street.Name[data$Cross.Street.Name==""] <- NA


sort(unique(data$Off.Road.Description))

data$Off.Road.Description[data$Off.Road.Description==""] <- NA


sort(unique(data$Circumstance))

data$Circumstance[data$Circumstance==""] <- NA


sort(unique(data$Drivers.License.State))

data$Drivers.License.State[data$Drivers.License.State==""] <- NA
```

Anschließend wurden die Werte der Spalte "Municipality" (dt. Gemeinde) untersucht. Dabei wurden leere Einträge sowie Werte wie "N/A" in NA konvertiert. Die Spalte wurde anschließend von einem Character- in einen Faktortyp umgewandelt, um sie als kategoriale Variable für die weitere Analyse nutzen zu können.

```{r}
sort(unique(data$Municipality))

data$Municipality[str_detect(data$Municipality, "^N/A") |data$Municipality==""] <- NA

data$Municipality <- as.factor(data$Municipality)
```

Die Spalte "Related.Non.Motorist" enthält Informationen über nicht motorisierte Verkehrsteilnehmer, die an einem Unfall beteiligt waren. Darunter fallen Fußgänger, Radfahrer oder Personen mit anderen Fortbewegungsmitteln wie Rollstühlen oder Scootern, etwa "Pedestrian, Wheelchair", was darauf hinweist, dass verschiedene Arten von nicht-motorisierten Personen in denselben Unfall involviert waren.

Da ein Unfall in den Daten mehrere Zeilen umfassen kann - jeweils für die unterschiedlichen beteiligten Personen/Fahrzeuge - beschreibt "Related.Non.Motorist" diejenigen Beteiligten, die nicht mit einem Fahrzeug gefahren sind.

Zur Überprüfung der Datenkonsistenz wurde untersucht, ob sich die Inhalte der Spalte "Related.Non.Motorist" innerhalb eines Unfalls unterscheiden. Dies war nicht der Fall, was bedeutet, dass die Einträge für nicht motorisierte Beteiligte innerhalb desselben Unfalls konsistent sind.

Anschließend wurde die Spalte "Related Non-Motorist" inhaltlich bereinigt und zusammengefasst, um Inkonsistenzen und redundante Schreibweisen zu reduzieren. Eine Unterscheidung zwischen elektrischen und nicht-elektrischen Fortbewegungsmitteln wurde bewusst nicht vorgenommen, da zwar einige Kategorien eine solche Differenzierung ermöglichen (z.B. "Scooter", "Wheelchair"), andere jedoch keine klare Einteilung enthalten (z.B. "BICYCLIST", "Other Conveyance"). 

Die Entscheidung auf diese Kategorie zu verzichten, beruht darauf, dass eine teilweise Zuordnung die Realität unvollständig abbilden würden. Da nicht alle Werte einer elektrischen oder nicht-elektrischen Klasse zugeordnet werden können, wäre eine Analyse auf Basis dieser Klassifizierung nicht verlässlich. 

```{r}
data %>%
  group_by(Report.Number) %>%
  filter(n() > 1, !is.na(Related.Non.Motorist)) %>%
  summarise(
    all_equal = n_distinct(Related.Non.Motorist) == 1,
    values = paste(unique(Related.Non.Motorist), collapse = ", " ),
    n_rows = n()
  ) %>%
  arrange(desc(all_equal))

sort(unique(data$Related.Non.Motorist))

data$Related.Non.Motorist[data$Related.Non.Motorist==""] <- NA
data$Related.Non.Motorist[str_detect(data$Related.Non.Motorist, "^(CYC|BICYCLIST$|OTHER PEDA)")] <- "CYCLIST"
data$Related.Non.Motorist[str_detect(data$Related.Non.Motorist, "^IN ANI")] <- "ANIMAL-DRAWN VEHICLE"
data$Related.Non.Motorist[str_detect(data$Related.Non.Motorist, "^(PEDESTRIAN$|OTHER PEDE)")] <- "PEDESTRIAN"
data$Related.Non.Motorist[str_detect(data$Related.Non.Motorist, "^(OTHER CONVEYANCE, PEDE|OTHER, PEDE)")] <- "PEDESTRIAN, OTHER"
data$Related.Non.Motorist[str_detect(data$Related.Non.Motorist, "^(OTHER$|OTHER CONVEYANCE$|OTHER, OTHER)")] <- "OTHER"
data$Related.Non.Motorist[str_detect(data$Related.Non.Motorist, "^PEDESTRIAN, W")] <- "PEDESTRIAN, WHEELCHAIR"
data$Related.Non.Motorist[str_detect(data$Related.Non.Motorist, "^Scoo")] <- "Scooter"
data$Related.Non.Motorist[str_detect(data$Related.Non.Motorist, "^(UNKNOWN$|UNKNOWN TY)")] <- "UNKNOWN"
data$Related.Non.Motorist[str_detect(data$Related.Non.Motorist, "^UNKNOWN, W")] <- "UNKNOWN, WHEELCHAIR"
data$Related.Non.Motorist[str_detect(data$Related.Non.Motorist, "^WHEEL")] <- "WHEELCHAIR"

data$Related.Non.Motorist <- as.factor(data$Related.Non.Motorist)
```

Auch die Werte der Spalten "Collision.Typ", "Weather", "Surface.Condition", "Light", "Traffic.Control", "Driver.Distracted.By", "Vehicle.First.Impact.Location", "Vehicle.Body.Type", "Vehicle.Movement" und "Vehicle.Going.Dir" wurden gruppiert, um die Unterscheidung zu vereinfachen und eine einheitliche Klassifizierung zu gewährleisten. Anschließend wurden die bereinigten Variablen in kategoriale Variablen umgewandelt, um sie für die weitere Analyse nutzbar zu machen.

```{r}
sort(unique(data$Collision.Type))

data$Collision.Type[str_detect(data$Collision.Type, "^(ANG|STRAI)")] <- "ANGLE"
data$Collision.Type[str_detect(data$Collision.Type, "^(FRONT TO F|HEAD|OPPOSITE DIR BO)")] <- "FRONT-TO-FRONT"
data$Collision.Type[str_detect(data$Collision.Type, "^(FRONT TO R|SAME DIR RE)")] <- "REAR-END"
data$Collision.Type[str_detect(data$Collision.Type, "^(OPPOSITE DIREC|SAME DIRECTION SIDE|SIDE)")] <- "SIDESWIPE"
data$Collision.Type[str_detect(data$Collision.Type, "^(SAME DIR BO|SAME DIRECTION LE|SAME DIRECTION RI)")] <- "TURN CONFLICT"
data$Collision.Type[str_detect(data$Collision.Type, "^(N/A|UNKN)")] <- NA

data$Collision.Type <- as.factor(data$Collision.Type)

sort(unique(data$Weather))

data$Weather[str_detect(data$Weather, "^(BLOWING SAND|FOG)")] <- "FOG/POOR VISIBILITY"
data$Weather[str_detect(data$Weather, "^(FREEZ|RAIN)")] <- "RAIN"
data$Weather[str_detect(data$Weather, "^(N/A|OTHER|UNK)")] <- NA
data$Weather[str_detect(data$Weather, "^SEV")] <- "WIND"
data$Weather[str_detect(data$Weather, "^(SLEET|SNOW|WINTRY|BLOWING SNOW)")] <- "SNOW/WINTRY"

data$Weather <- as.factor(data$Weather)

sort(unique(data$Surface.Condition))

data$Surface.Condition[str_detect(data$Surface.Condition, "^ICE")] <- "ICE"
data$Surface.Condition[str_detect(data$Surface.Condition, "^WAT")] <- "WATER (STANDING/MOVING)"
data$Surface.Condition[str_detect(data$Surface.Condition, "^(N/A|OTH|UNK)") | data$Surface.Condition==""] <- NA

data$Surface.Condition <- as.factor(data$Surface.Condition)

sort(unique(data$Light))

data$Light[str_detect(data$Light, "^(DARK --|DARK - UN)")] <- "DARK - UNKNOWN LIGHTING"
data$Light[str_detect(data$Light, "^(DARK - LI|DARK LI)")] <- "DARK - LIGHTS ON"
data$Light[str_detect(data$Light, "^(DARK NO|DARK - NO)")] <- "DARK - NO LIGHTS"
data$Light[str_detect(data$Light, "^(N/A|OTH|UNK)")] <- NA

data$Light <- as.factor(data$Light)

sort(unique(data$Traffic.Control))

data$Traffic.Control[str_detect(data$Traffic.Control, "^FLASHING TRAF")] <- "FLASHING TRAFFIC SIGNAL"
data$Traffic.Control[str_detect(data$Traffic.Control, "^PEDEST")] <- "PEDESTRIAN CROSSING SIGN"
data$Traffic.Control[str_detect(data$Traffic.Control, "^PERSON")] <- "PERSON"
data$Traffic.Control[str_detect(data$Traffic.Control, "^SCHOOL")] <- "SCHOOL ZONE SIGN"
data$Traffic.Control[str_detect(data$Traffic.Control, "^TRAFFIC")] <- "TRAFFIC CONTROL SIGNAL"
data$Traffic.Control[str_detect(data$Traffic.Control, "^(OTHER WAR|WAR)")] <- "WARNING SIGN"

data$Traffic.Control <- as.factor(data$Traffic.Control)

sort(unique(data$Driver.Distracted.By))

data$Driver.Distracted.By[str_detect(data$Driver.Distracted.By, "^(DIAL|OTHER CEL|TALKING OR|TEXT)")] <- "PHONE USE"
data$Driver.Distracted.By[str_detect(data$Driver.Distracted.By, "^(ADJ|MAN|USING)")] <- "MANUAL OPERATION"
data$Driver.Distracted.By[str_detect(data$Driver.Distracted.By, "^(BY|TALKING/|OTHER ELEC)")] <- "INTERNAL DISTRACTION"
data$Driver.Distracted.By[str_detect(data$Driver.Distracted.By, "^(DISTRAC|LOOKED|)")] <- "VISUAL DISTRACTION"
data$Driver.Distracted.By[str_detect(data$Driver.Distracted.By, "^(OTHER DIS|OTHER ACT)")] <- "OTHER"

data$Driver.Distracted.By <- as.factor(data$Driver.Distracted.By)

sort(unique(data$Vehicle.First.Impact.Location))

data$Vehicle.First.Impact.Location[str_detect(data$Vehicle.First.Impact.Location, "^EIGHT")] <- "Clock Position (8)"
data$Vehicle.First.Impact.Location[str_detect(data$Vehicle.First.Impact.Location, "^ELEVEN")] <- "Clock Position (11)"
data$Vehicle.First.Impact.Location[str_detect(data$Vehicle.First.Impact.Location, "^FIVE")] <- "Clock Position (5)"
data$Vehicle.First.Impact.Location[str_detect(data$Vehicle.First.Impact.Location, "^FOUR")] <- "Clock Position (4)"
data$Vehicle.First.Impact.Location[str_detect(data$Vehicle.First.Impact.Location, "^NINE")] <- "Clock Position (9)"
data$Vehicle.First.Impact.Location[str_detect(data$Vehicle.First.Impact.Location, "^ONE")] <- "Clock Position (1)"
data$Vehicle.First.Impact.Location[str_detect(data$Vehicle.First.Impact.Location, "^SEVEN")] <- "Clock Position (7)"
data$Vehicle.First.Impact.Location[str_detect(data$Vehicle.First.Impact.Location, "^SIX")] <- "Clock Position (6)"
data$Vehicle.First.Impact.Location[str_detect(data$Vehicle.First.Impact.Location, "^TEN")] <- "Clock Position (10)"
data$Vehicle.First.Impact.Location[str_detect(data$Vehicle.First.Impact.Location, "^THREE")] <- "Clock Position (3)"
data$Vehicle.First.Impact.Location[str_detect(data$Vehicle.First.Impact.Location, "^TWELVE")] <- "Clock Position (12)"
data$Vehicle.First.Impact.Location[str_detect(data$Vehicle.First.Impact.Location, "^TWO")] <- "Clock Position (2)"
data$Vehicle.First.Impact.Location[str_detect(data$Vehicle.First.Impact.Location, "^UNK") | data$Vehicle.First.Impact.Location==""] <- NA

data$Vehicle.First.Impact.Location <- as.factor(data$Vehicle.First.Impact.Location)

sort(unique(data$Vehicle.Body.Type))

data$Vehicle.Body.Type[str_detect(data$Vehicle.Body.Type, "^ALL")] <- "ALL TERRAIN VEHICLE"
data$Vehicle.Body.Type[str_detect(data$Vehicle.Body.Type, "^(BUS - CR|CR)")] <- "CROSS COUNTRY BUS"
data$Vehicle.Body.Type[str_detect(data$Vehicle.Body.Type, "^FARM")] <- "FARM VEHICLE"
data$Vehicle.Body.Type[str_detect(data$Vehicle.Body.Type, "^MOPED")] <- "MOPED"
data$Vehicle.Body.Type[str_detect(data$Vehicle.Body.Type, "^MOTOR")] <- "MOTORCYCLE"
data$Vehicle.Body.Type[str_detect(data$Vehicle.Body.Type, "^(N/A|OTHER$|UNK)")] <- NA
data$Vehicle.Body.Type[str_detect(data$Vehicle.Body.Type, "^(BUS - OT|OTHER BUS)")] <- "OTHER BUS"
data$Vehicle.Body.Type[str_detect(data$Vehicle.Body.Type, "^PICK")] <- "PICKUP"
data$Vehicle.Body.Type[str_detect(data$Vehicle.Body.Type, "^(BUS - SCH|SCHOOL)")] <- "SCHOOL BUS"
data$Vehicle.Body.Type[str_detect(data$Vehicle.Body.Type, "^(SP|SP)")] <- "SPORT UTILITY VEHICLE"
data$Vehicle.Body.Type[str_detect(data$Vehicle.Body.Type, "^(BUS - TRA|TRA)")] <- "TRANSIT BUS"
data$Vehicle.Body.Type[str_detect(data$Vehicle.Body.Type, "^(CARG|VAN - CAR)")] <- "CARGO VAN"

data$Vehicle.Body.Type <- as.factor(data$Vehicle.Body.Type)

sort(unique(data$Vehicle.Movement))

data$Vehicle.Movement[str_detect(data$Vehicle.Movement, "^MAKING U")] <- "MAKING U-TURN"
data$Vehicle.Movement[str_detect(data$Vehicle.Movement, "^(N/A|OTH|UNK)")] <- NA
data$Vehicle.Movement[str_detect(data$Vehicle.Movement, "^STOP")] <- "STOPPED IN TRAFFIC"
data$Vehicle.Movement[str_detect(data$Vehicle.Movement, "^(MAKING LEFT|TURNING LEFT)")] <- "TURNING LEFT"
data$Vehicle.Movement[str_detect(data$Vehicle.Movement, "^(MAKING RIGHT|TURNING RI)")] <- "TURNING RIGHT"

data$Vehicle.Movement <- as.factor(data$Vehicle.Movement)

sort(unique(data$Vehicle.Going.Dir))

data$Vehicle.Going.Dir[str_detect(data$Vehicle.Going.Dir, "^EAST")] <- "EAST"
data$Vehicle.Going.Dir[str_detect(data$Vehicle.Going.Dir, "^NORTH")] <- "NORTH"
data$Vehicle.Going.Dir[str_detect(data$Vehicle.Going.Dir, "^SOUTH")] <- "SOUTH"
data$Vehicle.Going.Dir[str_detect(data$Vehicle.Going.Dir, "^WEST")] <- "WEST"
data$Vehicle.Going.Dir[data$Vehicle.Going.Dir==""] <- NA

data$Vehicle.Going.Dir <- as.factor(data$Vehicle.Going.Dir)
```

Die Spalten "Driver.Substance.Abuse" und "Non.Motorist.Substance.Abuse" geben an, ob bei den beiteiligten Person Alkohol oder Drogen nachgewiesen oder vermutet wurden. Zusätzlich kann angegeben sein, ob die Einnahme von Medikamenten vermutet oder bestätigt wurde.

Zur besseren Übersicht und Analyse wurden beide Spalten jeweils in drei separate Spalten transformiert: eine für Alkohol, eine für Drogen und eine für Medikamente. Dadurch lassen sich die Informationen zu den verschiedenen Arten einfacher auswerten und vergleichen.

```{r}
sort(unique(data$Driver.Substance.Abuse))

data <- data %>%
  mutate(
    Driver.Alcohol = case_when(
      str_detect(Driver.Substance.Abuse, "ALCOHOL CONTRIBUTED|COMBINATION CONTRIBUTED") ~ "CONTRIBUTED",
      str_detect(Driver.Substance.Abuse, "ALCOHOL PRESENT|COMBINED SUBSTANCE PRESENT") ~ "PRESENT",
      str_detect(Driver.Substance.Abuse, "NONE") ~ "NONE DETECTED",
      str_detect(Driver.Substance.Abuse, "NOT SUSPECT OF ALCOHOL USE") ~ "NOT SUSPECT",
      str_detect(Driver.Substance.Abuse, "SUSPECT OF ALCOHOL USE") ~ "SUSPECT",
      str_detect(Driver.Substance.Abuse, "^(UNKNOWN|N/A|OTH)") ~ "UNKNOWN",
      TRUE ~ "NO CLASSIFICATION"
    ),
    Driver.Drugs = case_when(
      str_detect(Driver.Substance.Abuse, "COMBINATION CONTRIBUTED|ILLEGAL DRUG CONTRIBUTED") ~ "CONTRIBUTED",
      str_detect(Driver.Substance.Abuse, "COMBINED SUBSTANCE PRESENT|ILLEGAL DRUG PRESENT") ~ "PRESENT",
      str_detect(Driver.Substance.Abuse, "NONE") ~ "NONE DETECTED",
      str_detect(Driver.Substance.Abuse, "NOT SUSPECT OF DRUG USE") ~ "NOT SUSPECT",
      str_detect(Driver.Substance.Abuse, "SUSPECT OF DRUG USE") ~ "SUSPECT",
      str_detect(Driver.Substance.Abuse, "^(N/A|NOT SUSPECT OF ALCOHOL USE, UNK|SUSPECT OF ALCOHOL USE, UNK|OTH|UNKNOWN$|UNKNOWN, UNKNOWN$)") ~ "UNKNOWN",
      TRUE ~ "NO CLASSIFICATION"
    ),
    Driver.Medication = case_when(
      str_detect(Driver.Substance.Abuse, "MEDICATION PRESENT") ~ "PRESENT",
      str_detect(Driver.Substance.Abuse, "MEDICATION CONTRIBUTED") ~ "CONTRIBUTED",
      TRUE ~ "UNKNOWN"
    )
  )

data$Driver.Alcohol<- as.factor(data$Driver.Alcohol)
data$Driver.Drugs<- as.factor(data$Driver.Drugs)
data$Driver.Medication<- as.factor(data$Driver.Medication)

sort(unique(data$Non.Motorist.Substance.Abuse))

data <- data %>%
  mutate(
  Non.Motorist.Alcohol = case_when(
    str_detect(Non.Motorist.Substance.Abuse, "ALCOHOL CONTRIBUTED|COMBINATION CONTRIBUTED") ~ "CONTRIBUTED",
    str_detect(Non.Motorist.Substance.Abuse, "ALCOHOL PRESENT|COMBINED SUBSTANCE PRESENT") ~ "PRESENT",
    str_detect(Non.Motorist.Substance.Abuse, "^NONE") ~ "NONE DETECTED",
    str_detect(Non.Motorist.Substance.Abuse, "NOT SUSPECT OF ALCOHOL USE") ~ "NOT SUSPECT",
    str_detect(Non.Motorist.Substance.Abuse, "SUSPECT OF ALCOHOL USE") ~ "SUSPECT",
    str_detect(Non.Motorist.Substance.Abuse, "^(UNKNOWN|N/A|OTH)") ~ "UNKNOWN",
    TRUE ~ "NO CLASSIFICATION"
  ),
  Non.Motorist.Drugs = case_when(
    str_detect(Non.Motorist.Substance.Abuse, "COMBINATION CONTRIBUTED|ILLEGAL DRUG CONTRIBUTED") ~ "CONTRIBUTED",
    str_detect(Non.Motorist.Substance.Abuse, "COMBINED SUBSTANCE PRESENT|ILLEGAL DRUG PRESENT") ~ "PRESENT",
    str_detect(Non.Motorist.Substance.Abuse, "^(ALCOHOL PRESENT, NONE|N/A, NONE|NONE DETECTED$)") ~ "NONE DETECTED",
    str_detect(Non.Motorist.Substance.Abuse, "NOT SUSPECT OF DRUG USE") ~ "NOT SUSPECT",
    str_detect(Non.Motorist.Substance.Abuse, "SUSPECT OF DRUG USE") ~ "SUSPECT",
    str_detect(Non.Motorist.Substance.Abuse, "^(N/A$|N/A, UNK|NONE DETECTED, UNK|NOT SUSPECT OF ALCOHOL USE, UNK|SUSPECT OF ALCOHOL USE, UNK|OTH|UNKNOWN$|UNKNOWN, UNKNOWN$)") ~ "UNKNOWN",
    TRUE ~ "NO CLASSIFICATION"
  ),
  Non.Motorist.Medication = case_when(
    str_detect(Non.Motorist.Substance.Abuse, "MEDICATION PRESENT") ~ "PRESENT",
    TRUE ~ "UNKNOWN"
  )
)

data$Non.Motorist.Alcohol <- as.factor(data$Non.Motorist.Alcohol)
data$Non.Motorist.Drugs <- as.factor(data$Non.Motorist.Drugs)
data$Non.Motorist.Medication <- as.factor(data$Non.Motorist.Medication)
```

Die Spalte "Driver.At.Fault" enthält drei eindeutige Werte: "Yes", "No" und "Unknown". Da "Unknwon"angibt, dass die Information nicht bekannt ist, kann dieser Wert in einen fehlenden Wert(NA) umgewandelt. Nach dieser Bereinigung kann die Variable als logische Variable interpretiert werden, wodurch sie analytisch klarer und einfacher auswertbar wird.

Ein vergleichbare Vorgehen wurde bei der Spalte "Driverless.Vehicle" angewendet. Zwar tritt hier der Wert "Yes" nicht auf, dennoch wurde die Spalte analog zu "Driver.At.Fault" bereinigt. Dabei kann diskutiert werden, ob die Unterscheidung zwischen "NO" (kein selbstfahrendes Fahrzeug) und "UNKNOWN" (unbekannt, ob selbstfahrend) inhaltlich relevant ist.

Die Spalte "Parked.Vehicle", die aus den Werten "YES", "NO" und aus leeren Werten besteht, wurde ebenfalls in eine logische Variable umgewandelt, um eine konsistente und leicht auswertbare Datenstruktur sicherzustellen.

```{r}
sort(unique(data$Driver.At.Fault))

data <- data %>%
  mutate(Driver.At.Fault = case_when(
    Driver.At.Fault == "YES" ~ TRUE,
    Driver.At.Fault == "NO" ~ FALSE,
    Driver.At.Fault == "UNKNOWN" ~ NA,
    TRUE ~ NA
  ))

str(data$Driver.At.Fault)

sort(unique(data$Driverless.Vehicle))

data <- data %>%
  mutate(Driverless.Vehicle = case_when(
    Driverless.Vehicle == "YES" ~ TRUE,
    Driverless.Vehicle == "NO" ~ FALSE,
    Driverless.Vehicle == "UNKNOWN" ~ NA,
    TRUE ~ NA
  ))

str(data$Driverless.Vehicle)

sort(unique(data$Parked.Vehicle))

data <- data %>%
  mutate(Parked.Vehicle = case_when(
    Parked.Vehicle == "YES" ~ TRUE,
    Parked.Vehicle == "NO" ~ FALSE,
    TRUE ~ NA
  ))

str(data$Parked.Vehicle)
```

In der Spalte "Injury.Severity" wurden leere Einträge in fehlende Werte (NA) umgewandelt. Die verbleibenden eindeutigen Werte wurden anschließend als kategoriale Variablen definiert, um sie für die weitere Analyse nutzbar zu machen. 

Ein vergleichbares Vorgehen wurde bei der Spalte "Vehicle.Damage.Extent" angewendet. Der Unterschied besteht darin, dass hier keine leeren Einträge, sondern die Werte "N/A", "OTHER" und "UNKNOWN" in NA umgewandelt wurden. Diese Werte stehen für Fälle, in denen das genaue Schadensausmaß nicht bekannt oder nicht spezifizierbar ist. Da andere Ausprägungen wie "NO DAMAGE" oder "VEHICLE NOT AT SCENE" vorhanden sind, ist davon auszugehen, dass bei den Fällen ein Scahdensgrad existiert, jedoch nicht eindeutig zugeordnet werden konnte. 

```{r}
sort(unique(data$Injury.Severity))

data$Injury.Severity[data$Injury.Severity==""] <- NA

data$Injury.Severity <- as.factor(data$Injury.Severity)


sort(unique(data$Vehicle.Damage.Extent))

data$Vehicle.Damage.Extent[str_detect(data$Vehicle.Damage.Extent, "^(N/A|OTH|UNK)")] <- NA

data$Vehicle.Damage.Extent <- as.factor(data$Vehicle.Damage.Extent)
```

Die numerische Spalte "Speed Limit" enthält Werte von 0 bis 75  in 5er-Schritten. Dabei fällt der Wert 0 auf. Da ein Fahrzeug mit einer Geschwindigkeit von 0 nicht fahren kann, ist dieser Wert als gültiges Geschwindigkeitslimit nicht sinnvoll. Denkbar wäre, dass dieser Wert nur für parkende Fahrzeuge zutrifft.

Bei einer näheren Betrachtung der Fälle, in denen das Geschwindigkeitslimit scheinbar 0 beträgt, zeigt sich jedoch, dass 85% dieser Fälle nicht auf parkende Fahrzeuge entfallen. Daher liegt die Vermutung nahe, dass der Wert 0 als Platzhalter für fehlende Werte verwendet wurde.
```{r}
sort(unique(data$Speed.Limit))

table(data$Speed.Limit)

data %>%
  filter(Speed.Limit == 0) %>%
  count(Parked.Vehicle)

```

Die Spalte "Vehicle.Year" gibt das Baujahr des Fahrzeugs an. Da das erste Auto im Jahr 1886 zugelassen wurde, sind Werte davor nicht sinnvoll. In den Daten kommen jedoch auch Werte wie 1, 97, 198, 215, 1005, oder 1140 vor.

Zweistellige Werte könnten theoretisch auf die letzten beiden Ziffern eines Jahres hinweisen, dies ist jedoch reine Spekulation und lässt sich nicht verifizieren. Auch die anderen abweichenden Werte könnten Tippfehler oder fehlerhafte Einträge sein, was ebenfalls nicht bewiesen werden kann. Dasselbe gilt für Werte nach 2025, da diese in der Zukunft liegen und vermutlich ebenfalls fehlerhaft sind.

Da der erste valide Wert nach 1886 in den Daten 1900 ist, werden alle Werte vor 1900 auf NA gesetzt. Ebenso werden alle Werte nach 2025 auf NA gesetzt, da nur Unfälle bis 2025 im Datensatz erfasst sind.

```{r}
sort(unique(data$Vehicle.Year))

data$Vehicle.Year[data$Vehicle.Year < 1900] <- NA

data$Vehicle.Year[data$Vehicle.Year > 2025] <- NA
```

Die Spalten "Vehicle.Make" und "Vehicle.Model" enthalten die Hersteller- und Modellbezeichnungen der Fahrzeuge. In den Rohdaten treten jedoch zahlreiche unterschiedliche Schreibweisen, Abkürzungen und Varianten derselben Bezeichnung auf. Eine manuelle Vereinheitlichung wäre daher sehr zeitaufwendig. 

Um eine automatisierte Zuordnung zu ermöglichen, wurden zunächst die 200 am häugisten vorkommende Begriffe extrahiert. Diese dienen als Referenzliste, anhand derer jedes Vorkommnis aus den Spalten Vehicle.Make und Vehicle.Model abgeglichen wird. Da es jedoch Bezeichnungen gibt, die nicht direkt über den Namen einer Marke oder eines Modells zugeordnte werden können, wurde diese Liste manuell um bekannte Alternativ- und Alias-Bezeichnungen erweitert. So wurde beispielsweise der Begriff "DAIMLER" ergänzt, um ihn später mit den Einträgen von Mercedes-Benz zusammenführen zu können. 

Die Zuordnung erfolgt mithilfe der Jaro-Winkler-Distanz, die die Unähnlichkeit zweier Zeichenketten misst. Für jeden Eintrag wird ein Distanzvektor zu allen 200 Referenzbegriffen berechnet. Anschließend wird der kleinste Distanzwert ausgewählt, da er die größte Ähnlichkeit zwischen dem ursprünglichen Begriff und der Referenz darstellt.

Nicht jeder Eintrag lässt sich sinnvoll zuordnen. Deshalb wird nicht automatisch einfach der nächstbeste Treffer übernommen. Sattdessen wurde ein Threshold definiert, der eine Mindestähnlichkeit gewährleisten soll. Nach exemplarischen Tests verschiedener Kombinationen wurde ein Schwellwert von 0.2 festgelegt. Nur wenn der ursprüngliche Wert nicht leer ist und die berechnete Jaro-Winkler-Distanz unterhalb von 0.2 liegt, wird der entsprechende Referenzbegriff übernommen. Ist dies nicht der Fall, wird der Wert als NA gesetzt, um falsche Zuordnungen zu vermeiden.

Da es Bezeichnungen gibt, die nichtz durch den Namen direkt zugeordnet werden können, wurde die Liste der 200 Bezeichnungen manuell um bekannte Bezeichnungen ergänzt. Beispielweise DAIMLER wurde hinzugefügt, um es später mit den Begriffen von MErcedes Benz zu vereinen. 
```{r}
sort(unique(data$Vehicle.Make)) 

data %>%
  count(Vehicle.Make, sort = T) %>%
  head(200)

brands <- c("TOYOTA", "HONDA", "FORD", "NISSAN", "CHEVROLET", "HYUNDAI", "DODGE", "JEEP", 
"BMW", "LEXUS", "ACURA", "KIA", "SUBARU", "MAZDA", "GMC", "MERCEDES-BENZ", 
"AUDI", "THOMAS BUILT", "VOLKSWAGEN", "CHRYSLER", "GILLIG", "VOLVO", 
"NEW FLYER", "FREIGHTLINER", "INFINITI", "BUICK", "TESLA", "RAM", 
"CADILLAC", "MITSUBISHI", "MACK", "LINCOLN", "INTERNATIONAL", "MINI", "SCION", 
"SATURN", "PONTIAC", "MERCURY", "LAND ROVER", "SUZUKI", "ISUZU", 
"PORSCHE", "JAGUAR", "HARLEY-DAVIDSON", "YAMAHA", "KENWORTH", 
"ORION", "PETERBILT", "HINO", "SPARTAN", "FIAT", 
"KAWASAKI", "SAAB", "STERLING", "NABI", "HUMMER", "GRUMMAN", 
"RANGE ROVER", "OLDSMOBILE", "THOMPSON", "GENESIS", "MASERATI", 
"IC BUS", "METRO", "PIERCE MANUFACTURING", "GILLIG", 
"BUS", "UNKNOWN", "DUCATI", "SMART", "ALFA ROMEO", "TRIUMPH", "NOVABUS", "BENZ", "DAIMLER", "CHEVY", "BEEMER", "BIMMER","DATSUN")

threshold <- 0.2

data <- data %>%
  rowwise() %>%
  mutate(
    jw_dist = list(stringdist(Vehicle.Make, brands, method = "jw")),
    min_dist = min(unlist(jw_dist), na.rm = TRUE),
    brands_matched = if (!is.na(Vehicle.Make) && nchar(Vehicle.Make) > 0 && min_dist <= threshold) {
      brands[which.min(unlist(jw_dist))]
    } else {
      NA
    }
  ) %>%
  ungroup()

data <- data %>%
  mutate(
    brands_final = case_when(
      brands_matched %in% c("DAIMLER", "BENZ", "MERCEDES-BENZ") ~ "MERCEDES-BENZ",
      brands_matched %in% c("BEEMER", "BIMMER", "BMW") ~ "BMW",
      brands_matched %in% c("DATSUN", "NISSAN") ~ "NISSAN",
      brands_matched %in% c("CHEVY", "CHEVROLET") ~ "CHEVROLET",
      TRUE ~ brands_matched
    )
  ) %>%
  select(-brands_matches)

table(data$brands_final)


sort(unique(data$Vehicle.Model))

data %>%
  count(Vehicle.Model, sort = T) %>%
  head(200)

models <- c("CAMRY", "CIVIC", "COROLLA", "ACCORD", "RAV4", "ALTIMA", "CRV", "HIGHLANDER",
  "PRIUS", "SIENNA", "PILOT", "CHARGER", "ELANTRA", "EXPLORER", "SONATA",
  "ODYSSEY", "ROGUE", "CR-V", "ESCAPE", "JETTA", "F150", "SILVERADO", "FOCUS",
  "FUSION", "TACOMA", "MALIBU", "FORESTER", "VERSA", "IMPALA", "WRANGLER",
  "MUSTANG", "OUTBACK", "EQUINOX", "TAURUS", "PATHFINDER", "GRAND CHEROKEE",
  "CHEROKEE", "TAHOE", "AVALON", "MAXIMA", "FIT", "RAM", "SANTA FE", "PASSAT",
  "SUBURBAN", "TUNDRA", "E350", "4RUNNER", "OPTIMA", "TRANSIT", "CRUZE", "MURANO",
  "ACCENT", "CARAVAN", "F250", "SOUL", "TUCSON", "SORENTO", "RX350", "FORTE",
  "ES350", "YUKON", "TRAVERSE", "LIBERTY", "MODEL 3", "MODEL Y", "328I", "328i",
  "COOPER", "FIESTA", "MATRIX", "CROSSTREK", "CAMARO", "ESCALADE", "MAZDA3",
  "VENZA", "JOURNEY", "HR-V", "TLX", "S60", "COBALT", "ACADIA", "TERRAIN",
  "PACIFICA", "XTERRA", "PATRIOT", "TRAILBLAZER", "CHALLENGER", "LANCER",
  "SEQUOIA", "CRUZ", "GTI", "SOLARA", "TOWN AND COUNTRY", "XC90", "C-CLASS",
  "DART", "GALANT", "CTS", "SONIC", "XC60", "ENCLAVE", "QUEST", "ES300")

data <- data %>%
  rowwise() %>%
  mutate(
    jw_dist = list(stringdist(Vehicle.Model, models, method = "jw")),
    min_dist = min(unlist(jw_dist), na.rm = TRUE),
    models_matched = if (!is.na(Vehicle.Model) && nchar(Vehicle.Model) > 0 && min_dist <= threshold) {
      models[which.min(unlist(jw_dist))]
    } else {
      NA
    }
  ) %>%
  ungroup()

data <- data %>%
  select(-jw_dist, -min_dist)

table(data$models_matched)
```

Die Spalte "Location" enthält die Breiten- und Längengrade der Unfallorte als Zeichenketten. Daneben existieren die numerischen Spalten "Latitude" und "Longitude", die jeweils nur den Breiten- bzw. Längengrad enthalten. 

Für Montgomery County liegen die gültigen Werte typischerweise zwischen 38.94 und 39.35 für die Breiten und zwischen -77.52 und -76.89 für die Längengrade. Betrachtet man jedoch die Minima und Maxima der Spalten Latitude und Longitude, so liegen einige Werte außerhalb dieses Bereichs. Insgesamt betrifft dies 214 Fälle.

Eine erste Sichtung zeigt, dass diese Orte weder auf anderen Kontinenten noch auf der anderen Seite der USA liegen, sondern teilweise in benachbarten Bundesstaaten liegen. Es ist daher möglich, dass es sich um falsche Werte handelt, aber auch potenzielle Ausnahmen sein könnten. Eine genaue Klärung würde den Kontakt zu den zuständigen Polizeibehörden erfordern.

Da die wertvolle Zeit der Polizeibehörden in Montgomery County nicht für eine rein lehrreiche Analyse der Daten beansprucht werden soll, wurde entschieden, die vorhandenen Werte im Datensatz unverändert zu belassen.
```{r}
min(data$Latitude)
max(data$Latitude)
min(data$Longitude)
max(data$Longitude)

data %>%
  filter(Latitude < 38.94 | Latitude > 39.35 | Longitude < -77.52 | Longitude > -76.89) %>%
  select(Latitude, Longitude, Municipality, Agency.Name, Drivers.License.State)
```

### Kopie

df_raw \<- df \# Original behalten df \<- df_raw %\>% as_tibble() \# Arbeitskopie

### Konvertieren der Datentypen

Numerisch: df \<- df %\>% mutate( Alter = as.numeric(Alter), Einkommen = parse_number(Einkommen) \# entfernt Währungssymbole ) Datum/Zeit: Wenn Format "dd.mm.yyyy": df \<- df %\>% mutate(Datum = dmy(Datum))

Falls ISO "YYYY-MM-DD": df \<- df %\>% mutate(Datum = as.Date(Datum))

Faktor/kategorial: df \<- df %\>% mutate(Geschlecht = factor(Geschlecht, levels = c("male","female","other")))

### Trimmen/Case-Normalization

df \<- df %\>% mutate(across(where(is.character), \~ trimws(.))) %\>% mutate(across(where(is.character), \~ str_to_lower(.)))

### Duplikate entfernen/prüfen

Identische Zeilen entfernen: df \<- df %\>% distinct()

Falls Duplikate nach id mit neuer Zeitstempel behalten: df \<- df %\>% arrange(id, desc(timestamp)) %\>% distinct(id, .keep_all = TRUE)

###Subsetting/Filter Entfernen von irrelevanten Zeilen: df \<- df %\>% filter(!is_test_record & !is.na(id)) Oder nur Beobachtungen nach Datum: df \<- df %\>% filter(Datum \>= as.Date("2020-01-01"))

### Kein Join -\> nur eine Tabelle

### Feature Engineering & Ableiten von Variablen

df \<- df %\>% mutate( year = year(Datum), month = month(Datum), revenue = price \* quantity )

### Outlier-Check/Plausibilität

einfache stats: df %\>% summarise(across(where(is.numeric), list(min = min, p25 = \~quantile(.x, .25, na.rm=TRUE), median = median, mean = mean, p75 = \~quantile(.x, .75, na.rm=TRUE), max = max), .names = "{col}\_{fn}"))

oder visual: boxplots (einfach): boxplot(df\$Einkommen, outline = TRUE)

### Fehlende Werte behandeln

Kleine NA-Anteile: entfernen (drop_na)

Für numerische: median/mean/knn/impute model-based

Für kategorial: eigener Level "missing" oder modus

### Qualitätscheck

glimpse(df) skim(df) head(df, 20) NA-Check: colSums(is.na(df)) Unique counts für kategorische Felder: df %\>% summarise(across(where(is.factor), \~ n_distinct(.)))

## 4. Geeignete Visualisierung und Aggregation der Daten

::: {.callout-note icon="false"}
## Aufgabenstellung (15 Pkt.)

Fassen Sie die Daten in einer geeigenten Form zur Beantwortung Ihrer formulierten Fragestellung zusammen. Ziehen Sie auch geeignete Visualisierungen der transformierten und/oder aggregierten Daten heran, um Ihre Aussagen entsprechend zu untermauern oder zu veranschaulichen.

Hier könne Sie auch geeignete statistische Verfahren bzw. Modellierungen nutzen, falls diese Ihnen bezüglich Ihrer Fragestellung weiterhelfen.
:::

## 5. Zusammenfassung und Schlussfolgerung

::: {.callout-note icon="false"}
## Aufgabenstellung (10 Pkt.)

Fassen Sie hier Ihre Fragestellung und Ihre Erkenntnisse aus Ihrer Analyse zusammen.

Sind Ihre Erkenntnisse das, was Sie erwartet haben? Warum oder warum nicht?
:::

## Quellenverzeichnis