---
title: "Analyse von Verkehrsunfalldaten in Montgomery County, Maryland"
author: "Nele Hauck, Oliver Lucius"
date: today
format: html
execute:
  warning: false
  message: false
---

# Report von Nele Hauck und Oliver Lucius

## 1. Definition/Formulierung der Fragestellung

### Was interessiert uns an dem Datensatz?

Der Datensatz dokumentiert Verkehrsunfälle in Montgomery County, Maryland, über einen Zeitraum von etwa 10 Jahren (2015–2025). Besonders interessant ist die Möglichkeit, menschliche Verhaltensfaktoren wie Alkohol- und Drogeneinfluss, Ablenkung am Steuer sowie die Interaktion mit vulnerablen Verkehrsteilnehmern systematisch zu untersuchen.

Verkehrsunfälle sind keine rein zufälligen Ereignisse: Sie entstehen durch das Zusammenspiel von menschlichem Verhalten, Umweltbedingungen und infrastrukturellen Faktoren. Unser Ziel ist es, Muster und Zusammenhänge zu identifizieren, die zur Unfallprävention beitragen könnten.

### Fragestellungen

Im Rahmen dieser Analyse werden fünf zusammenhängende Fragestellungen untersucht, die verschiedene Aspekte des Unfallgeschehens beleuchten.

#### Deskriptive Fragestellungen

**Fragestellung A: Zeitliche Muster von Verkehrsunfällen**

> *Zu welchen Tageszeiten und Wochentagen ereignen sich die meisten Verkehrsunfälle, und unterscheidet sich die Unfallschwere je nach Zeitpunkt?*

Eine grundlegende Analyse der zeitlichen Verteilung von Unfällen kann Aufschluss darüber geben, wann besondere Vorsicht geboten ist. Aus `Crash.Date.Time` werden Stunde, Wochentag und Monat extrahiert und mit `Injury.Severity` in Beziehung gesetzt.

**Hypothese:** Wir erwarten, dass Unfälle während der Rush Hour (7–9 Uhr und 16–18 Uhr) gehäuft auftreten, da dann das Verkehrsaufkommen am höchsten ist. Gleichzeitig vermuten wir, dass nächtliche Unfälle (22–5 Uhr) trotz geringerer Häufigkeit schwerere Verletzungen verursachen, bedingt durch höhere Geschwindigkeiten, schlechtere Sicht und möglicherweise Alkoholeinfluss.

**Fragestellung B: Einfluss von Wetter und Straßenbedingungen**

> *Führen ungünstige Wetterbedingungen und Straßenverhältnisse zu schwereren Unfällen?*

Diese Fragestellung untersucht den oft vermuteten Zusammenhang zwischen Wetterbedingungen und Unfallschwere. Verwendet werden `Weather`, `Surface.Condition`, `Injury.Severity` und `Vehicle.Damage.Extent`.

**Hypothese:** Entgegen der intuitiven Annahme erwarten wir, dass Unfälle bei schlechtem Wetter (Regen, Schnee, Eis) nicht zwingend schwerer sind als bei guten Bedingungen. Unsere Vermutung: Fahrer passen ihr Verhalten an und fahren bei widrigen Bedingungen vorsichtiger und langsamer, was die Unfallschwere reduziert.

#### Analysierende Fragestellungen

**Fragestellung C: Substanzeinfluss und Schuldfrage**

> *Sind Fahrer mit nachgewiesenem oder vermutetem Alkohol-/Drogeneinfluss häufiger schuld am Unfall, und führen Unfälle unter Substanzeinfluss zu schwereren Verletzungen?*

Diese Fragestellung untersucht den Zusammenhang zwischen Substanzkonsum und der Unfallverantwortung. Verwendet werden die Variablen `Driver.Alcohol`, `Driver.Drugs`, `Driver.At.Fault` und `Injury.Severity`.

**Hypothese:** Wir erwarten, dass Fahrer mit Alkohol- oder Drogeneinfluss (Kategorien CONTRIBUTED, PRESENT, SUSPECT) signifikant häufiger als schuldig eingestuft werden als nüchterne Fahrer. Zudem vermuten wir, dass Unfälle unter Substanzeinfluss schwerere Verletzungen nach sich ziehen, da die Reaktionsfähigkeit und das Urteilsvermögen beeinträchtigt sind.

**Fragestellung D: Ablenkung am Steuer**

> *Welche Ablenkungsarten sind am häufigsten und wie hängen sie mit dem Kollisionstyp zusammen?*

Ablenkung ist eine der Hauptursachen für Verkehrsunfälle. Diese Analyse untersucht, welche Ablenkungsformen (Handynutzung, manuelle Tätigkeiten, visuelle Ablenkung) besonders häufig auftreten und ob bestimmte Ablenkungsarten zu spezifischen Unfalltypen führen. Verwendet werden `Driver.Distracted.By`, `Collision.Type` und `Driver.At.Fault`.

**Hypothese:** Wir erwarten, dass Handynutzung (PHONE USE) die häufigste dokumentierte Ablenkungsform ist und überproportional zu Auffahrunfällen (REAR-END) führt. Der Grund: Bei Handynutzung wird der Blick von der Straße abgewendet, wodurch das vorausfahrende Fahrzeug zu spät wahrgenommen wird.

**Fragestellung E: Fußgänger- und Radfahrerunfälle**

> *Unter welchen Bedingungen ereignen sich Unfälle mit nicht-motorisierten Verkehrsteilnehmern, und wie schwer sind diese im Vergleich zu reinen Fahrzeugunfällen?*

Fußgänger und Radfahrer sind im Straßenverkehr besonders gefährdet. Diese Fragestellung analysiert, unter welchen Lichtverhältnissen und zu welchen Tageszeiten solche Unfälle auftreten und wie schwer die resultierenden Verletzungen sind. Verwendet werden `Related.Non.Motorist`, `Light`, `Injury.Severity` und `Crash.Date.Time`.

**Hypothese:** Wir erwarten, dass Unfälle mit Fußgängern und Radfahrern häufiger bei schlechten Lichtverhältnissen (DARK) auftreten und deutlich schwerere Verletzungen verursachen als Unfälle zwischen Fahrzeugen. Der fehlende Schutz durch eine Karosserie macht diese Verkehrsteilnehmer besonders verwundbar.

#### Ergänzende Fragestellungen

**Fragestellung F: Räumliche Unfallhotspots**

> *Wo konzentrieren sich Verkehrsunfälle geografisch, und unterscheiden sich die Hotspots je nach Unfallschwere?*

Neben den zeitlichen und verhaltensbezogenen Faktoren ist auch die räumliche Verteilung von Unfällen relevant für die Verkehrssicherheit. Diese Fragestellung untersucht, ob sich Unfälle an bestimmten geografischen Punkten häufen und ob schwere Unfälle andere räumliche Muster aufweisen als leichte. Verwendet werden `Latitude`, `Longitude` und `Injury.Severity`.

**Hypothese:** Wir erwarten, dass sich Unfälle entlang von Hauptverkehrsachsen und an Knotenpunkten konzentrieren. Zudem vermuten wir, dass schwere Unfälle (FATAL, SUSPECTED SERIOUS INJURY) ein anderes räumliches Muster zeigen könnten – etwa häufiger auf Schnellstraßen mit höheren Geschwindigkeiten.

**Fragestellung G: Fahrzeugtypen und Fahrer-Herkunft**

> *Unterscheiden sich Unfallschwere und Schuldquote je nach Fahrzeugtyp? Woher stammen die unfallbeteiligten Fahrer?*

Der Fahrzeugtyp kann sowohl das Unfallrisiko als auch die Verletzungsschwere beeinflussen. Zudem ist interessant, ob lokale Fahrer andere Unfallmuster zeigen als auswärtige. Diese Fragestellung analysiert die Verteilung nach Fahrzeugtyp, Fahrzeugalter und geografischer Herkunft der Fahrer. Verwendet werden `Vehicle.Body.Type`, `Vehicle.Year`, `brands_final`, `Drivers.License.State`, `Driver.At.Fault` und `Injury.Severity`.

**Hypothese:** Wir erwarten, dass Motorradfahrer die höchste Rate schwerer Verletzungen aufweisen, da sie – ähnlich wie Fußgänger und Radfahrer – keinen Karosserieschutz haben. Bei der Fahrer-Herkunft vermuten wir, dass auswärtige Fahrer (nicht aus Maryland) eine leicht höhere Schuldquote aufweisen könnten, da ihnen die Ortskenntnis fehlt.

## 2. Laden der Daten

### Laden der Daten & erster Überblick

Zunächst wurden alle benötigten Pakete installiert und geladen, um die Daten einlesen und untersuchen zu können:

```{r}
#install.packages("skimr")
#install.packages("dplyr")
#install.packages("janitor")
#install.packages("formattable")
library(skimr)
library(dplyr)
library(janitor)
library(formattable)
library(stringr)
library(lubridate)
library(stringdist)
library(knitr)
library(kableExtra)
```

Anschließend wurde der Datensatz geladen:

```{r}
data <- read.csv("data/Crash_Reporting_Drivers_Data.csv")
```

Um einen ersten Überblick über den Datensatz zu erhalten, wurde die folgende Funktion angewendet:

```{r}
skim(data)  
```

Der Datensatz umfasst **39 Variablen** und **204.688 Beobachtungen**. Von den 39 Variablen sind **35 vom Typ "character"**, während die übrigen **4 numerische Werte** enthalten. Bereits auf den ersten Blick fällt auf, dass in mehreren Spalten **fehlende Werte** vorhanden sind. Zudem weisen einige Variablen eine sehr große Anzahl unterschiedlicher Werte auf, was auf eine hohe Individualität innerhalb der Daten hindeutet.

Einen ersten Blick auf die Inhalte des Datensatzes ermöglicht die folgende Funktion:

```{r}
data %>%
  head(5) %>%
  kable() %>%
  kable_styling(bootstrap_options = c("striped", "hover"), full_width = F) %>%
  scroll_box(width = "100%")
```

Beim Betrachten der ersten Zeilen wird deutlich, dass mehrere Spalten fehlende Werte aufweisen, die sich durch leere Felder bemerkbar machen.

Zur weiteren Übersicht über die Spalten wurde die folgende Funktion verwendet:

```{r}
summary(data) %>%
  kable() %>%
  kable_styling(bootstrap_options = c("striped", "condensed"), font_size = 12) %>%
  row_spec(1:nrow(summary(data)), extra_css = "white-space: nowrap;") %>%
  scroll_box(width = "100%")
```

Hierbei fällt insbesondere die Variable "Vehicle.Year" auf, da deren Minimum bei **0** und Maximum bei **9999** liegt. Diese Werte sind offensichtlich **unrealistisch für ein Fahrzeugmodelljahr** und müssen daher im nächsten Schritt bereinigt werden.

Zur detaillierten Analyse der Datenstruktur wurde anschließend folgende Funktion eingesetzt:

```{r}
str(data)
```

Die Ausgabe zeigt, welche Datentypen den einzelnen Spalten zugeordnet sind und wie gut diese zu den tatsächlichen Werten passen. Beispielsweise ist die Spalte "Local.Case.Number" aktuell als "character" gespeichert, obwohl sie numerische Werte enthält. Eine Umwandlung in einen numerischen Datentyp wäre hier sinnvoll. Auch die Variable "Crash.Date.Time" ist derzeit vom Typ "character", obwohl sie Datum- und Uhrzeitinformationen enthält. Eine Konvertierung in ein passendes Datum-/Zeitformat sowie eine mögliche Trennung von Datum und Uhrzeit wäre hier angebracht. Darüber hinaus ist die Variable "Driver.At.Fault" ebenfalls als "character" gespeichert, enthält jedoch die Werte "Yes" und "No". Eine Umwandlung in einen logischen Datentyp wäre hier möglicherweise sinnvoll. Gleiches gilt für die Spalten "Driverless.Vehicle" und "Parked.Vehicle", die ähnliche Strukturen aufweisen. Die Variable "Location" enthält zwar Koordinaten im Textformat, muss jedoch nicht zwingend angepasst werden, da zwei weitere Variablen bereits den Breitengrad und den Längengrad numerisch getrennt darstellen. Mehrere Variablen des Datensatzes könnten potenziell kategorische Merkmale darstellen, da sie nur eine begrenzte Anzahl möglicher Werte enthalten. Welche Spalten genau in Faktoren umgewandelt werden sollten, lässt sich jedoch erst im weiteren Verlauf bestimmen - nachdem fehlende Werte, Duplikate und fehlerhafte Einträge bereinigt wurden.

Ein weiterer interessanter Aspekt ist die Betrachtung des Zeitraums, den die Daten abdecken. Dieser lässt sich über die Variable Crash.Date.Time ermitteln, die jedoch zunächst in ein Datumsobjekt konvertiert werden muss.

### ID-Werte & Duplikate
Die Variablen Person.ID und Vehicle.ID enthalten für den gesamten Datensatz eindeutige Werte. Demnach war keine Person und kein Fahrzeug innerhalb des betrachteten Zeitraums an mehreren Unfällen beteiligt.

Die Variable Report.Number weist hingegen nur 115.360 eindeutige Werte bei insgesamt 204.688 Dateneinträgen auf. Dies deutet darauf hin, dass zu einem einzelnen Unfall mehrere Datensätze existieren können. Dies kann der Fall sein, wenn mehrere Personen oder Fahrzeuge in einem Unfall beteiligt waren. Dies wird im Folgenden näher untersucht:

```{r}
duplicate_reports <- data %>%
  get_dupes(`Report.Number`) %>% # filter all duplicates 
  arrange(`Report.Number`)

duplicate_reports %>%
  head(5) %>%
  select(`Report.Number`, dupe_count, `Person.ID`) %>%
  formattable(
    list(
      `Report.Number` = formatter("span"),
      `Person.ID` = formatter("span", style = "font-family: monospace;")
    ),
    col.names = c("Report Number", "Duplicate Count", "Person ID")
  )
```

Aus dem Tabellenausschnitt wird deutlich, dass pro Person ein eigener Dateneintrag für jeden Crash Report existiert. Wenn mehrere Personen an einem Unfall beteiligt sind, erscheinen entsprechend mehrere Datensätze für denselben Crash Report. Beispielsweise sind im Crash Report "DD5502000M" zwei verschiedene Personen erfasst, was zu zwei separaten Dateneinträgen für diesen Bericht führt. 

Weitergehend wird untersucht, wie viele Personen maximal an einem einzelnen Unfall beteiligt sind:
```{r}
duplicate_reports %>%
  arrange(desc(dupe_count)) %>%
  distinct(`Report.Number`, .keep_all = TRUE) %>%
  head(5) %>%
  select(`Report.Number`, dupe_count, `Person.ID`) %>%
  formattable(
    list(
      `Report.Number` = formatter("span"),
      `Person.ID` = formatter("span", style = "font-family: monospace;")
    ),
    col.names = c("Report Number", "Duplicate Count", "Person ID")
  )
```

Die Tabelle zeigt die Crash Reports mit der höchsten Anzahl an beteiligten Personen. In den Daten ist ein Unfall mit 10 und drei Unfälle mit jeweils 9 beteiligten Personen sichtbar.

Diese Informationen ermöglichen eine gezielte Analyse der Faktoren, die zu Massenunfällen führen können. Beispielsweise lässt sich untersuchen, ob bestimmte Straßenabschnitte oder Verkehrssituationen die Wahrscheinlichkeit für größere Unfälle erhöhen. Auf dieser Grundlage können Empfehlungen abgeleitet werden, welche Straßenabschnitte zu bestimmten Zeiten besonders vorsichtig befahren oder gegebenenfalls gemieden werden sollten.

Dasselbe Prinzip gilt für die Variable Local.Case.Number, welche die Fallnummer der jeweiligen lokalen Untersuchungsbehörde für den Unfall darstellt. Auch das Auftreten von Duplikaten in der Spalte Crash.Date.Time ist dadurch erklärbar, da für einen einzelnen Unfall mehrere Einträge existieren können.

Auffällig ist jedoch, dass die Anzahl der eindeutigen Crash.Date.Time-Werte geringer ist als die Anzahl der Report Numbers. Dies weist darauf hin, dass mehrere unabhängige Unfälle zur exakt gleichen Zeit registriert wurden.

```{r}
date_time_counts <- data %>%
  group_by(`Crash.Date.Time`) %>%
  summarise(
    report_count = n_distinct(`Report.Number`)
  ) %>%
  arrange(desc(report_count))
date_time_counts %>%
  filter(report_count > 1)
```

Die Auswertung zeigt, dass in **2.714 Fällen** mindestens zwei Unfälle denselben Zeitstempel aufweisen. Das Maximum liegt bei fünf gleichzeitig erfassten Unfällen.

Ein weiterer relevanter Aspekt ist die Region, aus der die Daten stammen. Hierfür wurde die Variable Agency.Name analysiert, die die verschiedenen Polizeibehörden erfasst:
```{r}
unique(data$Agency.Name)
```

Die Auswertung zeigt, dass die Daten aus **Montgomery County, Maryland, USA** stammen. Bei den Einträgen treten jedoch mehrfach Schreibvarianten derselben Polizeibehörde auf, weshalb die Spalte vor der weiteren Analyse noch bereinigt werden muss, um konsistente Kategorien zu gewährleisten.

## 3. Bearbeiten/Transformieren der Daten

Für die Datenbereinigung wurde jede Spalte systematisch auf fehlende Werte, fehlerhafte Einträge, Inkonsistenzen und Redundanzen geprüft. Bei Bedarf wurden die Variablen anschließend in die passenden Datentypen konvertiert. 

Da viele Spalten sowohl klein- als auch großgeschriebene Einträge enthalten, wurden zunächst alle Character-Werte in Großbuchstaben konvertiert und führende sowie nachgestellte Leerzeichen entfernt. Dadurch lassen sich Werte, die sich lediglich in der Groß-/Kleinschreibung unterscheiden, direkt zusammenfassen.
```{r}
data <- data %>%
  mutate(across(where(is.character), ~ str_to_upper(str_trim(.)))
)
```

Anschließend wurden die eindeutigen Werte jeder Spalte überprüft, um inkonsistente Schreibweisen zusammenzuführen und potenziell kategoriale Variablen zu identifizieren. Dabei wurden zusammengehörige Einträge mithilfe der Funktion "str_detect()" aus der Bibliothek stringr vereinheitlicht:
```{r}
sort(unique(data$Agency.Name)
)
data$Agency.Name[str_detect(data$Agency.Name, "^TAK")] <- "Takoma Park Police Department"
data$Agency.Name[str_detect(data$Agency.Name, "^GAI")] <- "Gaithersburg Police Department"
data$Agency.Name[str_detect(data$Agency.Name, "^ROCK")] <- "Rockville Police Department"
data$Agency.Name[str_detect(data$Agency.Name, "^MONT")] <- "Montgomery County Police Department"
data$Agency.Name[str_detect(data$Agency.Name, "^(MCP|MARY)")] <- "Maryland-National Capital Police Department"

data$Agency.Name <- as.factor(data$Agency.Name)
```

Auch die Spalte "Route.Type" wurde bereinigt. Leere Werte und Platzhalter wie "unknown" in NA umgewandelt. Da jeder Unfall auf einer Route stattfindet, der konkrete Routentyp in diesen Fällen jedoch nicht bestimmbar ist, gehen durch diese Konvertierung keine relevanten Informationen verloren. 
```{r}
sort(unique(data$Route.Type))

data$Route.Type[str_detect(data$Route.Type, "^MARY")] <- "Maryland (State) Route"
data$Route.Type[str_detect(data$Route.Type, "^COUN")] <- "County Route"
data$Route.Type[str_detect(data$Route.Type, "^MUNI")] <- "Municipality Route"
data$Route.Type[str_detect(data$Route.Type, "^GOV")] <- "Government Route"
data$Route.Type[str_detect(data$Route.Type, "^UNK") | data$Route.Type==""] <- NA

data$Route.Type <- as.factor(data$Route.Type)
```

Die Variable "ACRS.Report.Type" enthielt bereits drei eindeutige Werte mit eigenen Bedeutungen. Daher war keine weitere Zusammenführung oder Behandlung fehlender Werte notwendig: 
```{r}
sort(unique(data$ACRS.Report.Type))

data$ACRS.Report.Type <- as.factor(data$ACRS.Report.Type)

```

Die Spalte "Crash.Date.Time" war ursprünglich als character abgespeichert und enthielt Datum und Uhrzeit im Format "MM/DD/YYYY hh:mm:ss AM/PM". Für die weitere Analyse wurde sie in ein Datums-/Zeitobjekt konvertiert.

Da sich die Daten auf Montgomery County, Maryland, USA beziehen, wurde die Zeitzone "EST" angegeben.

Das Minimum und Maximum der Datumswerte erfassen den Zeitraum der Daten: **vom 01.01.2015 bis zum 21.10.2025**, also die letzten 10 Jahre.
```{r}
head(data$Crash.Date.Time, 10)

data$Crash.Date.Time <- mdy_hms(data$Crash.Date.Time, tz="EST")

min(data$Crash.Date.Time, na.rm = T)
max(data$Crash.Date.Time, na.rm = T)
skim(data)
```

Die Spalte "Road.Name" enthält 4673 verschiedene Straßennamen, sodass eine vollständige Überprüfung aller Einträge nicht praktikabel ist. Aus dem Ergebnis von skim(data) geht jedoch hervor, dass keine Werte NA sind, während 23.510 Werte leer vorliegen. Diese leeren Einträge wurden in NA konvertiert, da sie keine inhaltliche Bedeutung besitzen.

Dasselbe Vorgehen wurde für die Spalten "Cross.Street.Name", "Off.Road.Description", "Circumstance" und "Drivers.License.State" angewendet, die ebenfalls eine große Anzahl eindeutiger Werte sowie zahlreiche leere Werte enthalten.
```{r}
# sort(unique(data$Road.Name))
road_names <- sort(unique(data$Road.Name))
cat("Anzahl einzigartiger Straßennamen:", length(road_names), "\n\n")
cat("Beispiele (erste 10):\n")
head(road_names, 10)

data$Road.Name[data$Road.Name==""] <- NA


# sort(unique(data$Cross.Street.Name))
cross_street_names <- sort(unique(data$Cross.Street.Name))
cat("Anzahl einzigartiger Querstraßennamen:", length(cross_street_names), "\n\n")
cat("Beispiele (erste 10):\n")
head(cross_street_names, 10)

data$Cross.Street.Name[data$Cross.Street.Name==""] <- NA


# sort(unique(data$Off.Road.Description))
off_road_desc <- sort(unique(data$Off.Road.Description))
cat("Anzahl einzigartiger Off-Road-Beschreibungen:", length(off_road_desc), "\n\n")
cat("Beispiele (erste 10):\n")
head(off_road_desc, 10)

data$Off.Road.Description[data$Off.Road.Description==""] <- NA


# sort(unique(data$Circumstance))
circumstances <- sort(unique(data$Circumstance))
cat("Anzahl einzigartiger Umstände:", length(circumstances), "\n\n")
cat("Beispiele (erste 10):\n")
head(circumstances, 10)

data$Circumstance[data$Circumstance==""] <- NA


# sort(unique(data$Drivers.License.State))
license_states <- sort(unique(data$Drivers.License.State))
cat("Anzahl einzigartiger Führerschein-Staaten:", length(license_states), "\n\n")
cat("Beispiele (erste 10):\n")
head(license_states, 10)

data$Drivers.License.State[data$Drivers.License.State==""] <- NA
```

Anschließend wurden die Werte der Spalte "Municipality" (dt. Gemeinde) untersucht. Dabei wurden leere Einträge sowie Werte wie "N/A" in NA konvertiert. Die Spalte wurde anschließend von einem Character- in einen Faktortyp umgewandelt, um sie als kategoriale Variable für die weitere Analyse nutzen zu können.

```{r}
sort(unique(data$Municipality))

data$Municipality[str_detect(data$Municipality, "^N/A") |data$Municipality==""] <- NA

data$Municipality <- as.factor(data$Municipality)
```

Die Spalte "Related.Non.Motorist" enthält Informationen über nicht motorisierte Verkehrsteilnehmer, die an einem Unfall beteiligt waren. Darunter fallen Fußgänger, Radfahrer oder Personen mit anderen Fortbewegungsmitteln wie Rollstühlen oder Scootern, etwa "Pedestrian, Wheelchair", was darauf hinweist, dass verschiedene Arten von nicht-motorisierten Personen in denselben Unfall involviert waren.

Da ein Unfall in den Daten mehrere Zeilen umfassen kann - jeweils für die unterschiedlichen beteiligten Personen/Fahrzeuge - beschreibt "Related.Non.Motorist" diejenigen Beteiligten, die nicht mit einem Fahrzeug gefahren sind.

Zur Überprüfung der Datenkonsistenz wurde untersucht, ob sich die Inhalte der Spalte "Related.Non.Motorist" innerhalb eines Unfalls unterscheiden. Dies war nicht der Fall, was bedeutet, dass die Einträge für nicht motorisierte Beteiligte innerhalb desselben Unfalls konsistent sind.

Anschließend wurde die Spalte "Related Non-Motorist" inhaltlich bereinigt und zusammengefasst, um Inkonsistenzen und redundante Schreibweisen zu reduzieren. Eine Unterscheidung zwischen elektrischen und nicht-elektrischen Fortbewegungsmitteln wurde bewusst nicht vorgenommen, da zwar einige Kategorien eine solche Differenzierung ermöglichen (z.B. "Scooter", "Wheelchair"), andere jedoch keine klare Einteilung enthalten (z.B. "BICYCLIST", "Other Conveyance"). 

Die Entscheidung auf diese Kategorie zu verzichten, beruht darauf, dass eine teilweise Zuordnung die Realität unvollständig abbilden würde. Da nicht alle Werte einer elektrischen oder nicht-elektrischen Klasse zugeordnet werden können, wäre eine Analyse auf Basis dieser Klassifizierung nicht verlässlich. 

```{r}
data %>%
  group_by(Report.Number) %>%
  filter(n() > 1, !is.na(Related.Non.Motorist)) %>%
  summarise(
    all_equal = n_distinct(Related.Non.Motorist) == 1,
    values = paste(unique(Related.Non.Motorist), collapse = ", " ),
    n_rows = n()
  ) %>%
  arrange(desc(all_equal))

sort(unique(data$Related.Non.Motorist))

data$Related.Non.Motorist[data$Related.Non.Motorist==""] <- NA
data$Related.Non.Motorist[str_detect(data$Related.Non.Motorist, "^(CYC|BICYCLIST$|OTHER PEDA)")] <- "CYCLIST"
data$Related.Non.Motorist[str_detect(data$Related.Non.Motorist, "^IN ANI")] <- "ANIMAL-DRAWN VEHICLE"
data$Related.Non.Motorist[str_detect(data$Related.Non.Motorist, "^(PEDESTRIAN$|OTHER PEDE)")] <- "PEDESTRIAN"
data$Related.Non.Motorist[str_detect(data$Related.Non.Motorist, "^(OTHER CONVEYANCE, PEDE|OTHER, PEDE)")] <- "PEDESTRIAN, OTHER"
data$Related.Non.Motorist[str_detect(data$Related.Non.Motorist, "^(OTHER$|OTHER CONVEYANCE$|OTHER, OTHER)")] <- "OTHER"
data$Related.Non.Motorist[str_detect(data$Related.Non.Motorist, "^PEDESTRIAN, W")] <- "PEDESTRIAN, WHEELCHAIR"
data$Related.Non.Motorist[str_detect(data$Related.Non.Motorist, "^Scoo")] <- "Scooter"
data$Related.Non.Motorist[str_detect(data$Related.Non.Motorist, "^(UNKNOWN$|UNKNOWN TY)")] <- "UNKNOWN"
data$Related.Non.Motorist[str_detect(data$Related.Non.Motorist, "^UNKNOWN, W")] <- "UNKNOWN, WHEELCHAIR"
data$Related.Non.Motorist[str_detect(data$Related.Non.Motorist, "^WHEEL")] <- "WHEELCHAIR"

data$Related.Non.Motorist <- as.factor(data$Related.Non.Motorist)
```

Auch die Werte der Spalten "Collision.Type", "Weather", "Surface.Condition", "Light", "Traffic.Control", "Driver.Distracted.By", "Vehicle.First.Impact.Location", "Vehicle.Body.Type", "Vehicle.Movement" und "Vehicle.Going.Dir" wurden gruppiert, um die Unterscheidung zu vereinfachen und eine einheitliche Klassifizierung zu gewährleisten. Anschließend wurden die bereinigten Variablen in kategoriale Variablen umgewandelt, um sie für die weitere Analyse nutzbar zu machen.

```{r}
sort(unique(data$Collision.Type))

data$Collision.Type[str_detect(data$Collision.Type, "^(ANG|STRAI)")] <- "ANGLE"
data$Collision.Type[str_detect(data$Collision.Type, "^(FRONT TO F|HEAD|OPPOSITE DIR BO)")] <- "FRONT-TO-FRONT"
data$Collision.Type[str_detect(data$Collision.Type, "^(FRONT TO R|SAME DIR RE)")] <- "REAR-END"
data$Collision.Type[str_detect(data$Collision.Type, "^(OPPOSITE DIREC|SAME DIRECTION SIDE|SIDE)")] <- "SIDESWIPE"
data$Collision.Type[str_detect(data$Collision.Type, "^(SAME DIR BO|SAME DIRECTION LE|SAME DIRECTION RI)")] <- "TURN CONFLICT"
data$Collision.Type[str_detect(data$Collision.Type, "^(N/A|UNKN)")] <- NA

data$Collision.Type <- as.factor(data$Collision.Type)

sort(unique(data$Weather))

data$Weather[str_detect(data$Weather, "^(BLOWING SAND|FOG)")] <- "FOG/POOR VISIBILITY"
data$Weather[str_detect(data$Weather, "^(FREEZ|RAIN)")] <- "RAIN"
data$Weather[str_detect(data$Weather, "^(N/A|OTHER|UNK)")] <- NA
data$Weather[str_detect(data$Weather, "^SEV")] <- "WIND"
data$Weather[str_detect(data$Weather, "^(SLEET|SNOW|WINTRY|BLOWING SNOW)")] <- "SNOW/WINTRY"

data$Weather <- as.factor(data$Weather)

sort(unique(data$Surface.Condition))

data$Surface.Condition[str_detect(data$Surface.Condition, "^ICE")] <- "ICE"
data$Surface.Condition[str_detect(data$Surface.Condition, "^WAT")] <- "WATER (STANDING/MOVING)"
data$Surface.Condition[str_detect(data$Surface.Condition, "^(N/A|OTH|UNK)") | data$Surface.Condition==""] <- NA

data$Surface.Condition <- as.factor(data$Surface.Condition)

sort(unique(data$Light))

data$Light[str_detect(data$Light, "^(DARK --|DARK - UN)")] <- "DARK - UNKNOWN LIGHTING"
data$Light[str_detect(data$Light, "^(DARK - LI|DARK LI)")] <- "DARK - LIGHTS ON"
data$Light[str_detect(data$Light, "^(DARK NO|DARK - NO)")] <- "DARK - NO LIGHTS"
data$Light[str_detect(data$Light, "^(N/A|OTH|UNK)")] <- NA

data$Light <- as.factor(data$Light)

sort(unique(data$Traffic.Control))

data$Traffic.Control[str_detect(data$Traffic.Control, "^FLASHING TRAF")] <- "FLASHING TRAFFIC SIGNAL"
data$Traffic.Control[str_detect(data$Traffic.Control, "^PEDEST")] <- "PEDESTRIAN CROSSING SIGN"
data$Traffic.Control[str_detect(data$Traffic.Control, "^PERSON")] <- "PERSON"
data$Traffic.Control[str_detect(data$Traffic.Control, "^SCHOOL")] <- "SCHOOL ZONE SIGN"
data$Traffic.Control[str_detect(data$Traffic.Control, "^TRAFFIC")] <- "TRAFFIC CONTROL SIGNAL"
data$Traffic.Control[str_detect(data$Traffic.Control, "^(OTHER WAR|WAR)")] <- "WARNING SIGN"

data$Traffic.Control <- as.factor(data$Traffic.Control)

sort(unique(data$Driver.Distracted.By))

data$Driver.Distracted.By[str_detect(data$Driver.Distracted.By, "^(DIAL|OTHER CEL|TALKING OR|TEXT)")] <- "PHONE USE"
data$Driver.Distracted.By[str_detect(data$Driver.Distracted.By, "^(ADJ|MAN|USING|EAT|SMOK)")] <- "MANUAL OPERATION"
data$Driver.Distracted.By[str_detect(data$Driver.Distracted.By, "^(BY|TALKING/|OTHER ELEC)")] <- "INTERNAL DISTRACTION"
data$Driver.Distracted.By[str_detect(data$Driver.Distracted.By, "^(DISTRAC|LOOKED)")] <- "VISUAL DISTRACTION"
data$Driver.Distracted.By[str_detect(data$Driver.Distracted.By, "^(OTHER DIS|OTHER ACT)")| data$Driver.Distracted.By==""] <- "OTHER"

data$Driver.Distracted.By <- as.factor(data$Driver.Distracted.By)

sort(unique(data$Vehicle.First.Impact.Location))

data$Vehicle.First.Impact.Location[str_detect(data$Vehicle.First.Impact.Location, "^EIGHT")] <- "Clock Position (8)"
data$Vehicle.First.Impact.Location[str_detect(data$Vehicle.First.Impact.Location, "^ELEVEN")] <- "Clock Position (11)"
data$Vehicle.First.Impact.Location[str_detect(data$Vehicle.First.Impact.Location, "^FIVE")] <- "Clock Position (5)"
data$Vehicle.First.Impact.Location[str_detect(data$Vehicle.First.Impact.Location, "^FOUR")] <- "Clock Position (4)"
data$Vehicle.First.Impact.Location[str_detect(data$Vehicle.First.Impact.Location, "^NINE")] <- "Clock Position (9)"
data$Vehicle.First.Impact.Location[str_detect(data$Vehicle.First.Impact.Location, "^ONE")] <- "Clock Position (1)"
data$Vehicle.First.Impact.Location[str_detect(data$Vehicle.First.Impact.Location, "^SEVEN")] <- "Clock Position (7)"
data$Vehicle.First.Impact.Location[str_detect(data$Vehicle.First.Impact.Location, "^SIX")] <- "Clock Position (6)"
data$Vehicle.First.Impact.Location[str_detect(data$Vehicle.First.Impact.Location, "^TEN")] <- "Clock Position (10)"
data$Vehicle.First.Impact.Location[str_detect(data$Vehicle.First.Impact.Location, "^THREE")] <- "Clock Position (3)"
data$Vehicle.First.Impact.Location[str_detect(data$Vehicle.First.Impact.Location, "^TWELVE")] <- "Clock Position (12)"
data$Vehicle.First.Impact.Location[str_detect(data$Vehicle.First.Impact.Location, "^TWO")] <- "Clock Position (2)"
data$Vehicle.First.Impact.Location[str_detect(data$Vehicle.First.Impact.Location, "^UNK") | data$Vehicle.First.Impact.Location==""] <- NA

data$Vehicle.First.Impact.Location <- as.factor(data$Vehicle.First.Impact.Location)

sort(unique(data$Vehicle.Body.Type))

data$Vehicle.Body.Type[str_detect(data$Vehicle.Body.Type, "^ALL")] <- "ALL TERRAIN VEHICLE"
data$Vehicle.Body.Type[str_detect(data$Vehicle.Body.Type, "^AMBU")] <- "AMBULANCE"
data$Vehicle.Body.Type[str_detect(data$Vehicle.Body.Type, "^(BUS - CR|CR)")] <- "CROSS COUNTRY BUS"
data$Vehicle.Body.Type[str_detect(data$Vehicle.Body.Type, "^FARM")] <- "FARM VEHICLE"
data$Vehicle.Body.Type[str_detect(data$Vehicle.Body.Type, "^MOPED")] <- "MOPED"
data$Vehicle.Body.Type[str_detect(data$Vehicle.Body.Type, "^MOTOR")] <- "MOTORCYCLE"
data$Vehicle.Body.Type[str_detect(data$Vehicle.Body.Type, "^(N/A|OTHER$|UNK)") | data$Vehicle.Body.Type == ""] <- "UNKNOWN"
data$Vehicle.Body.Type[str_detect(data$Vehicle.Body.Type, "^PICK")] <- "PICKUP"
data$Vehicle.Body.Type[str_detect(data$Vehicle.Body.Type, "^(BUS|SCHOOL|OTHER BUS|TRA|CROSS)")] <- "BUS"
data$Vehicle.Body.Type[str_detect(data$Vehicle.Body.Type, "^\\(?SPOR")] <- "SPORT UTILITY VEHICLE"
data$Vehicle.Body.Type[str_detect(data$Vehicle.Body.Type, "^(CARG|VAN - CAR|VA)")] <- "VAN"
data$Vehicle.Body.Type[str_detect(data$Vehicle.Body.Type, "^POL")] <- "POLICE VEHICLE"
data$Vehicle.Body.Type[str_detect(data$Vehicle.Body.Type, "^FIRE")] <- "FIRE VEHICLE"
data$Vehicle.Body.Type[str_detect(data$Vehicle.Body.Type, "^(OTHER LIGHT TRUCKS|MEDIUM/HEAVY TRUCKS|TRUCK|OTHER TRU|SINGLE-UNIT TRU)")] <- "TRUCK"

data$Vehicle.Body.Type <- as.factor(data$Vehicle.Body.Type)

sort(unique(data$Vehicle.Movement))

data$Vehicle.Movement[str_detect(data$Vehicle.Movement, "^MAKING U")] <- "MAKING U-TURN"
data$Vehicle.Movement[str_detect(data$Vehicle.Movement, "^(N/A|OTH|UNK)")] <- NA
data$Vehicle.Movement[str_detect(data$Vehicle.Movement, "^STOP")] <- "STOPPED IN TRAFFIC"
data$Vehicle.Movement[str_detect(data$Vehicle.Movement, "^(MAKING LEFT|TURNING LEFT)")] <- "TURNING LEFT"
data$Vehicle.Movement[str_detect(data$Vehicle.Movement, "^(MAKING RIGHT|TURNING RI)")] <- "TURNING RIGHT"

data$Vehicle.Movement <- as.factor(data$Vehicle.Movement)

sort(unique(data$Vehicle.Going.Dir))

data$Vehicle.Going.Dir[str_detect(data$Vehicle.Going.Dir, "^EAST")] <- "EAST"
data$Vehicle.Going.Dir[str_detect(data$Vehicle.Going.Dir, "^NORTH")] <- "NORTH"
data$Vehicle.Going.Dir[str_detect(data$Vehicle.Going.Dir, "^SOUTH")] <- "SOUTH"
data$Vehicle.Going.Dir[str_detect(data$Vehicle.Going.Dir, "^WEST")] <- "WEST"
data$Vehicle.Going.Dir[data$Vehicle.Going.Dir==""] <- NA

data$Vehicle.Going.Dir <- as.factor(data$Vehicle.Going.Dir)
```

Die Spalten "Driver.Substance.Abuse" und "Non.Motorist.Substance.Abuse" geben an, ob bei den beteiligten Personen Alkohol oder Drogen nachgewiesen oder vermutet wurden. Zusätzlich kann angegeben sein, ob die Einnahme von Medikamenten vermutet oder bestätigt wurde.

Zur besseren Übersicht und Analyse wurden beide Spalten jeweils in drei separate Spalten transformiert: eine für Alkohol, eine für Drogen und eine für Medikamente. Dadurch lassen sich die Informationen zu den verschiedenen Arten einfacher auswerten und vergleichen.

```{r}
sort(unique(data$Driver.Substance.Abuse))

data <- data %>%
  mutate(
    Driver.Alcohol = case_when(
      str_detect(Driver.Substance.Abuse, "ALCOHOL CONTRIBUTED|COMBINATION CONTRIBUTED") ~ "CONTRIBUTED",
      str_detect(Driver.Substance.Abuse, "ALCOHOL PRESENT|COMBINED SUBSTANCE PRESENT") ~ "PRESENT",
      str_detect(Driver.Substance.Abuse, "NONE") ~ "NONE DETECTED",
      str_detect(Driver.Substance.Abuse, "NOT SUSPECT OF ALCOHOL USE") ~ "NOT SUSPECT",
      str_detect(Driver.Substance.Abuse, "SUSPECT OF ALCOHOL USE") ~ "SUSPECT",
      str_detect(Driver.Substance.Abuse, "^(UNKNOWN|N/A|OTH)") ~ "UNKNOWN",
      TRUE ~ "NO CLASSIFICATION"
    ),
    Driver.Drugs = case_when(
      str_detect(Driver.Substance.Abuse, "COMBINATION CONTRIBUTED|ILLEGAL DRUG CONTRIBUTED") ~ "CONTRIBUTED",
      str_detect(Driver.Substance.Abuse, "COMBINED SUBSTANCE PRESENT|ILLEGAL DRUG PRESENT") ~ "PRESENT",
      str_detect(Driver.Substance.Abuse, "NONE") ~ "NONE DETECTED",
      str_detect(Driver.Substance.Abuse, "NOT SUSPECT OF DRUG USE") ~ "NOT SUSPECT",
      str_detect(Driver.Substance.Abuse, "SUSPECT OF DRUG USE") ~ "SUSPECT",
      str_detect(Driver.Substance.Abuse, "^(N/A|NOT SUSPECT OF ALCOHOL USE, UNK|SUSPECT OF ALCOHOL USE, UNK|OTH|UNKNOWN$|UNKNOWN, UNKNOWN$)") ~ "UNKNOWN",
      TRUE ~ "NO CLASSIFICATION"
    ),
    Driver.Medication = case_when(
      str_detect(Driver.Substance.Abuse, "MEDICATION PRESENT") ~ "PRESENT",
      str_detect(Driver.Substance.Abuse, "MEDICATION CONTRIBUTED") ~ "CONTRIBUTED",
      TRUE ~ "UNKNOWN"
    )
  )

data$Driver.Alcohol<- as.factor(data$Driver.Alcohol)
data$Driver.Drugs<- as.factor(data$Driver.Drugs)
data$Driver.Medication<- as.factor(data$Driver.Medication)

sort(unique(data$Non.Motorist.Substance.Abuse))

data <- data %>%
  mutate(
  Non.Motorist.Alcohol = case_when(
    str_detect(Non.Motorist.Substance.Abuse, "ALCOHOL CONTRIBUTED|COMBINATION CONTRIBUTED") ~ "CONTRIBUTED",
    str_detect(Non.Motorist.Substance.Abuse, "ALCOHOL PRESENT|COMBINED SUBSTANCE PRESENT") ~ "PRESENT",
    str_detect(Non.Motorist.Substance.Abuse, "^NONE") ~ "NONE DETECTED",
    str_detect(Non.Motorist.Substance.Abuse, "NOT SUSPECT OF ALCOHOL USE") ~ "NOT SUSPECT",
    str_detect(Non.Motorist.Substance.Abuse, "SUSPECT OF ALCOHOL USE") ~ "SUSPECT",
    str_detect(Non.Motorist.Substance.Abuse, "^(UNKNOWN|N/A|OTH)") ~ "UNKNOWN",
    TRUE ~ "NO CLASSIFICATION"
  ),
  Non.Motorist.Drugs = case_when(
    str_detect(Non.Motorist.Substance.Abuse, "COMBINATION CONTRIBUTED|ILLEGAL DRUG CONTRIBUTED") ~ "CONTRIBUTED",
    str_detect(Non.Motorist.Substance.Abuse, "COMBINED SUBSTANCE PRESENT|ILLEGAL DRUG PRESENT") ~ "PRESENT",
    str_detect(Non.Motorist.Substance.Abuse, "^(ALCOHOL PRESENT, NONE|N/A, NONE|NONE DETECTED$)") ~ "NONE DETECTED",
    str_detect(Non.Motorist.Substance.Abuse, "NOT SUSPECT OF DRUG USE") ~ "NOT SUSPECT",
    str_detect(Non.Motorist.Substance.Abuse, "SUSPECT OF DRUG USE") ~ "SUSPECT",
    str_detect(Non.Motorist.Substance.Abuse, "^(N/A$|N/A, UNK|NONE DETECTED, UNK|NOT SUSPECT OF ALCOHOL USE, UNK|SUSPECT OF ALCOHOL USE, UNK|OTH|UNKNOWN$|UNKNOWN, UNKNOWN$)") ~ "UNKNOWN",
    TRUE ~ "NO CLASSIFICATION"
  ),
  Non.Motorist.Medication = case_when(
    str_detect(Non.Motorist.Substance.Abuse, "MEDICATION PRESENT") ~ "PRESENT",
    TRUE ~ "UNKNOWN"
  )
)

data$Non.Motorist.Alcohol <- as.factor(data$Non.Motorist.Alcohol)
data$Non.Motorist.Drugs <- as.factor(data$Non.Motorist.Drugs)
data$Non.Motorist.Medication <- as.factor(data$Non.Motorist.Medication)
```

Die Spalte "Driver.At.Fault" enthält drei eindeutige Werte: "Yes", "No" und "Unknown". Da "Unknown" angibt, dass die Information nicht bekannt ist, kann dieser Wert in einen fehlenden Wert (NA) umgewandelt werden. Nach dieser Bereinigung kann die Variable als logische Variable interpretiert werden, wodurch sie analytisch klarer und einfacher auswertbar wird.

Ein vergleichbares Vorgehen wurde bei der Spalte "Driverless.Vehicle" angewendet. Zwar tritt hier der Wert "Yes" nicht auf, dennoch wurde die Spalte analog zu "Driver.At.Fault" bereinigt. Dabei kann diskutiert werden, ob die Unterscheidung zwischen "NO" (kein selbstfahrendes Fahrzeug) und "UNKNOWN" (unbekannt, ob selbstfahrend) inhaltlich relevant ist.

Die Spalte "Parked.Vehicle", die aus den Werten "YES", "NO" und aus leeren Werten besteht, wurde ebenfalls in eine logische Variable umgewandelt, um eine konsistente und leicht auswertbare Datenstruktur sicherzustellen.

```{r}
sort(unique(data$Driver.At.Fault))

data <- data %>%
  mutate(Driver.At.Fault = case_when(
    Driver.At.Fault == "YES" ~ TRUE,
    Driver.At.Fault == "NO" ~ FALSE,
    Driver.At.Fault == "UNKNOWN" ~ NA,
    TRUE ~ NA
  ))

str(data$Driver.At.Fault)

sort(unique(data$Driverless.Vehicle))

data <- data %>%
  mutate(Driverless.Vehicle = case_when(
    Driverless.Vehicle == "YES" ~ TRUE,
    Driverless.Vehicle == "NO" ~ FALSE,
    Driverless.Vehicle == "UNKNOWN" ~ NA,
    TRUE ~ NA
  ))

str(data$Driverless.Vehicle)

sort(unique(data$Parked.Vehicle))

data <- data %>%
  mutate(Parked.Vehicle = case_when(
    Parked.Vehicle == "YES" ~ TRUE,
    Parked.Vehicle == "NO" ~ FALSE,
    TRUE ~ NA
  ))

str(data$Parked.Vehicle)
```

In der Spalte "Injury.Severity" wurden leere Einträge in fehlende Werte (NA) umgewandelt. Die verbleibenden eindeutigen Werte wurden anschließend als kategoriale Variablen definiert, um sie für die weitere Analyse nutzbar zu machen. 

Ein vergleichbares Vorgehen wurde bei der Spalte "Vehicle.Damage.Extent" angewendet. Der Unterschied besteht darin, dass hier keine leeren Einträge, sondern die Werte "N/A", "OTHER" und "UNKNOWN" in NA umgewandelt wurden. Diese Werte stehen für Fälle, in denen das genaue Schadensausmaß nicht bekannt oder nicht spezifizierbar ist. Da andere Ausprägungen wie "NO DAMAGE" oder "VEHICLE NOT AT SCENE" vorhanden sind, ist davon auszugehen, dass bei den Fällen ein Schadensgrad existiert, jedoch nicht eindeutig zugeordnet werden konnte. 

```{r}
sort(unique(data$Injury.Severity))

data$Injury.Severity[data$Injury.Severity==""] <- NA

data$Injury.Severity <- as.factor(data$Injury.Severity)


sort(unique(data$Vehicle.Damage.Extent))

data$Vehicle.Damage.Extent[str_detect(data$Vehicle.Damage.Extent, "^(N/A|OTH|UNK)")] <- NA

data$Vehicle.Damage.Extent <- as.factor(data$Vehicle.Damage.Extent)
```

Die numerische Spalte "Speed Limit" enthält Werte von 0 bis 75  in 5er-Schritten. Dabei fällt der Wert 0 auf. Da ein Fahrzeug mit einer Geschwindigkeit von 0 nicht fahren kann, ist dieser Wert als gültiges Geschwindigkeitslimit nicht sinnvoll. Denkbar wäre, dass dieser Wert nur für parkende Fahrzeuge zutrifft.

Bei einer näheren Betrachtung der Fälle, in denen das Geschwindigkeitslimit scheinbar 0 beträgt, zeigt sich jedoch, dass 85% dieser Fälle nicht auf parkende Fahrzeuge entfallen. Daher liegt die Vermutung nahe, dass der Wert 0 als Platzhalter für fehlende Werte verwendet wurde.
```{r}
sort(unique(data$Speed.Limit))

table(data$Speed.Limit)

data %>%
  filter(Speed.Limit == 0) %>%
  count(Parked.Vehicle)

```

Die Spalte "Vehicle.Year" gibt das Baujahr des Fahrzeugs an. Da das erste Auto im Jahr 1886 zugelassen wurde, sind Werte davor nicht sinnvoll. In den Daten kommen jedoch auch Werte wie 1, 97, 198, 215, 1005, oder 1140 vor.

Zweistellige Werte könnten theoretisch auf die letzten beiden Ziffern eines Jahres hinweisen, dies ist jedoch reine Spekulation und lässt sich nicht verifizieren. Auch die anderen abweichenden Werte könnten Tippfehler oder fehlerhafte Einträge sein, was ebenfalls nicht bewiesen werden kann. Dasselbe gilt für Werte nach 2025, da diese in der Zukunft liegen und vermutlich ebenfalls fehlerhaft sind.

Da der erste valide Wert nach 1886 in den Daten 1900 ist, werden alle Werte vor 1900 auf NA gesetzt. Ebenso werden alle Werte nach 2025 auf NA gesetzt, da nur Unfälle bis 2025 im Datensatz erfasst sind.

```{r}
sort(unique(data$Vehicle.Year))

data$Vehicle.Year[data$Vehicle.Year < 1900] <- NA

data$Vehicle.Year[data$Vehicle.Year > 2025] <- NA
```

Die Spalten "Vehicle.Make" und "Vehicle.Model" enthalten die Hersteller- und Modellbezeichnungen der Fahrzeuge. In den Rohdaten treten jedoch zahlreiche unterschiedliche Schreibweisen, Abkürzungen und Varianten derselben Bezeichnung auf. Eine manuelle Vereinheitlichung wäre daher sehr zeitaufwendig. 

Um eine automatisierte Zuordnung zu ermöglichen, wurden zunächst die 200 am häufigsten vorkommenden Begriffe extrahiert. Diese dienen als Referenzliste, anhand derer jedes Vorkommnis aus den Spalten Vehicle.Make und Vehicle.Model abgeglichen wird. Da es jedoch Bezeichnungen gibt, die nicht direkt über den Namen einer Marke oder eines Modells zugeordnet werden können, wurde diese Liste manuell um bekannte Alternativ- und Alias-Bezeichnungen erweitert. So wurde beispielsweise der Begriff "DAIMLER" ergänzt, um ihn später mit den Einträgen von Mercedes-Benz zusammenführen zu können. 

Die Zuordnung erfolgt mithilfe der Jaro-Winkler-Distanz, die die Unähnlichkeit zweier Zeichenketten misst. Für jeden Eintrag wird ein Distanzvektor zu allen 200 Referenzbegriffen berechnet. Anschließend wird der kleinste Distanzwert ausgewählt, da er die größte Ähnlichkeit zwischen dem ursprünglichen Begriff und der Referenz darstellt.

Nicht jeder Eintrag lässt sich sinnvoll zuordnen. Deshalb wird nicht automatisch einfach der nächstbeste Treffer übernommen. Stattdessen wurde ein Threshold definiert, der eine Mindestähnlichkeit gewährleisten soll. Nach exemplarischen Tests verschiedener Kombinationen wurde ein Schwellwert von 0.2 festgelegt. Nur wenn der ursprüngliche Wert nicht leer ist und die berechnete Jaro-Winkler-Distanz unterhalb von 0.2 liegt, wird der entsprechende Referenzbegriff übernommen. Ist dies nicht der Fall, wird der Wert als NA gesetzt, um falsche Zuordnungen zu vermeiden.

Da es Bezeichnungen gibt, die nicht durch den Namen direkt zugeordnet werden können, wurde die Liste der 200 Bezeichnungen manuell um bekannte Bezeichnungen ergänzt. Beispielsweise wurde DAIMLER hinzugefügt, um es später mit den Begriffen von Mercedes-Benz zu vereinen. 
```{r}
# sort(unique(data$Vehicle.Make))
vehicle_makes <- sort(unique(data$Vehicle.Make))
cat("Anzahl einzigartiger Fahrzeughersteller:", length(vehicle_makes), "\n\n")
cat("Beispiele (erste 10):\n")
head(vehicle_makes, 10)

data %>%
  count(Vehicle.Make, sort = T) %>%
  head(200)

brands <- c("TOYOTA", "HONDA", "FORD", "NISSAN", "CHEVROLET", "HYUNDAI", "DODGE", "JEEP", 
"BMW", "LEXUS", "ACURA", "KIA", "SUBARU", "MAZDA", "GMC", "MERCEDES-BENZ", 
"AUDI", "THOMAS BUILT", "VOLKSWAGEN", "CHRYSLER", "GILLIG", "VOLVO", 
"NEW FLYER", "FREIGHTLINER", "INFINITI", "BUICK", "TESLA", "RAM", 
"CADILLAC", "MITSUBISHI", "MACK", "LINCOLN", "INTERNATIONAL", "MINI", "SCION", 
"SATURN", "PONTIAC", "MERCURY", "LAND ROVER", "SUZUKI", "ISUZU", 
"PORSCHE", "JAGUAR", "HARLEY-DAVIDSON", "YAMAHA", "KENWORTH", 
"ORION", "PETERBILT", "HINO", "SPARTAN", "FIAT", 
"KAWASAKI", "SAAB", "STERLING", "NABI", "HUMMER", "GRUMMAN", 
"RANGE ROVER", "OLDSMOBILE", "THOMPSON", "GENESIS", "MASERATI", 
"IC BUS", "METRO", "PIERCE MANUFACTURING", "GILLIG", 
"BUS", "UNKNOWN", "DUCATI", "SMART", "ALFA ROMEO", "TRIUMPH", "NOVABUS", "BENZ", "DAIMLER", "CHEVY", "BEEMER", "BIMMER","DATSUN")

threshold <- 0.2

data <- data %>%
  rowwise() %>%
  mutate(
    jw_dist = list(stringdist(Vehicle.Make, brands, method = "jw")),
    min_dist = min(unlist(jw_dist), na.rm = TRUE),
    brands_matched = if (!is.na(Vehicle.Make) && nchar(Vehicle.Make) > 0 && min_dist <= threshold) {
      brands[which.min(unlist(jw_dist))]
    } else {
      NA
    }
  ) %>%
  ungroup()

data <- data %>%
  mutate(
    brands_final = case_when(
      brands_matched %in% c("DAIMLER", "BENZ", "MERCEDES-BENZ") ~ "MERCEDES-BENZ",
      brands_matched %in% c("BEEMER", "BIMMER", "BMW") ~ "BMW",
      brands_matched %in% c("DATSUN", "NISSAN") ~ "NISSAN",
      brands_matched %in% c("CHEVY", "CHEVROLET") ~ "CHEVROLET",
      TRUE ~ brands_matched
    )
  ) %>%
  select(-brands_matched, -jw_dist, -min_dist)

table(data$brands_final)


# sort(unique(data$Vehicle.Model))
vehicle_models <- sort(unique(data$Vehicle.Model))
cat("Anzahl einzigartiger Fahrzeugmodelle:", length(vehicle_models), "\n\n")
cat("Beispiele (erste 10):\n")
head(vehicle_models, 10)

data %>%
  count(Vehicle.Model, sort = T) %>%
  head(200)

models <- c("CAMRY", "CIVIC", "COROLLA", "ACCORD", "RAV4", "ALTIMA", "CRV", "HIGHLANDER",
  "PRIUS", "SIENNA", "PILOT", "CHARGER", "ELANTRA", "EXPLORER", "SONATA",
  "ODYSSEY", "ROGUE", "CR-V", "ESCAPE", "JETTA", "F150", "SILVERADO", "FOCUS",
  "FUSION", "TACOMA", "MALIBU", "FORESTER", "VERSA", "IMPALA", "WRANGLER",
  "MUSTANG", "OUTBACK", "EQUINOX", "TAURUS", "PATHFINDER", "GRAND CHEROKEE",
  "CHEROKEE", "TAHOE", "AVALON", "MAXIMA", "FIT", "RAM", "SANTA FE", "PASSAT",
  "SUBURBAN", "TUNDRA", "E350", "4RUNNER", "OPTIMA", "TRANSIT", "CRUZE", "MURANO",
  "ACCENT", "CARAVAN", "F250", "SOUL", "TUCSON", "SORENTO", "RX350", "FORTE",
  "ES350", "YUKON", "TRAVERSE", "LIBERTY", "MODEL 3", "MODEL Y", "328I", "328i",
  "COOPER", "FIESTA", "MATRIX", "CROSSTREK", "CAMARO", "ESCALADE", "MAZDA3",
  "VENZA", "JOURNEY", "HR-V", "TLX", "S60", "COBALT", "ACADIA", "TERRAIN",
  "PACIFICA", "XTERRA", "PATRIOT", "TRAILBLAZER", "CHALLENGER", "LANCER",
  "SEQUOIA", "CRUZ", "GTI", "SOLARA", "TOWN AND COUNTRY", "XC90", "C-CLASS",
  "DART", "GALANT", "CTS", "SONIC", "XC60", "ENCLAVE", "QUEST", "ES300")

data <- data %>%
  rowwise() %>%
  mutate(
    jw_dist = list(stringdist(Vehicle.Model, models, method = "jw")),
    min_dist = min(unlist(jw_dist), na.rm = TRUE),
    models_matched = if (!is.na(Vehicle.Model) && nchar(Vehicle.Model) > 0 && min_dist <= threshold) {
      models[which.min(unlist(jw_dist))]
    } else {
      NA
    }
  ) %>%
  ungroup()

data <- data %>%
  select(-jw_dist, -min_dist)

table(data$models_matched)
```

Die Spalte "Location" enthält die Breiten- und Längengrade der Unfallorte als Zeichenketten. Daneben existieren die numerischen Spalten "Latitude" und "Longitude", die jeweils nur den Breiten- bzw. Längengrad enthalten. 

Für Montgomery County liegen die gültigen Werte typischerweise zwischen 38.94 und 39.35 für die Breiten und zwischen -77.52 und -76.89 für die Längengrade. Betrachtet man jedoch die Minima und Maxima der Spalten Latitude und Longitude, so liegen einige Werte außerhalb dieses Bereichs. Insgesamt betrifft dies 214 Fälle.

Eine erste Sichtung zeigt, dass diese Orte weder auf anderen Kontinenten noch auf der anderen Seite der USA liegen, sondern teilweise in benachbarten Bundesstaaten liegen. Es ist daher möglich, dass es sich um falsche Werte handelt, aber auch potenzielle Ausnahmen sein könnten. Eine genaue Klärung würde den Kontakt zu den zuständigen Polizeibehörden erfordern.

Da die wertvolle Zeit der Polizeibehörden in Montgomery County nicht für eine rein lehrreiche Analyse der Daten beansprucht werden soll, wurde entschieden, die vorhandenen Werte im Datensatz unverändert zu belassen.
```{r}
min(data$Latitude)
max(data$Latitude)
min(data$Longitude)
max(data$Longitude)

data %>%
  filter(Latitude < 38.94 | Latitude > 39.35 | Longitude < -77.52 | Longitude > -76.89) %>%
  select(Latitude, Longitude, Municipality, Agency.Name, Drivers.License.State)
```

### Übersicht der bereinigten Daten

Nach Abschluss aller Transformationen wird der bereinigte Datensatz erneut inspiziert, um die Qualität der Datenaufbereitung zu überprüfen:

```{r}
glimpse(data)
```

```{r}
skim(data)
```

Der bereinigte Datensatz enthält nun:

- **Faktorvariablen** für alle kategorialen Merkmale (Agency.Name, Route.Type, Weather, etc.)
- **Logische Variablen** für binäre Merkmale (Driver.At.Fault, Driverless.Vehicle, Parked.Vehicle)
- **Datum/Zeit-Objekte** für zeitliche Analysen (Crash.Date.Time)
- **Numerische Variablen** mit bereinigten Wertebereichen (Vehicle.Year, Speed.Limit, Latitude, Longitude)
- **Neue abgeleitete Variablen** für Substanzeinfluss (Driver.Alcohol, Driver.Drugs, Driver.Medication sowie die entsprechenden Non.Motorist-Variablen)
- **Näherungsweise zugeordnete Fahrzeugdaten** (brands_final, models_matched)

### Entsprechen die Daten unseren Erwartungen?

Die transformierten Daten entsprechen weitgehend unseren Erwartungen:

**Positiv:**

- Die Konvertierung der kategorialen Variablen in Faktoren war erfolgreich und reduziert die Anzahl der eindeutigen Werte durch sinnvolle Gruppierungen.
- Die Trennung der Substanzmissbrauchs-Spalten in separate Alkohol-, Drogen- und Medikamenten-Variablen ermöglicht gezieltere Analysen.
- Die Datumskonvertierung funktioniert korrekt und ermöglicht zeitliche Analysen über den gesamten Zeitraum 2015–2025.

**Besonderheiten:**

- Die hohe Anzahl an NA-Werten in einigen Spalten (z.B. Related.Non.Motorist, Off.Road.Description) war zu erwarten, da diese Informationen nur in spezifischen Unfallsituationen relevant sind.
- Die geografischen Ausreißer (214 Fälle außerhalb von Montgomery County) wurden bewusst beibehalten, da sie möglicherweise legitime Grenzfälle darstellen.
- Das Fuzzy-Matching der Fahrzeugmarken und -modelle konnte nicht alle Einträge zuordnen, was bei der hohen Variabilität der Originaleinträge jedoch zu erwarten war.

## 4. Geeignete Visualisierung und Aggregation der Daten

Für die Visualisierungen wird zusätzlich das Paket `ggplot2` geladen:

```{r}
library(ggplot2)
library(tidyr)
```

Im Folgenden werden die fünf formulierten Fragestellungen systematisch untersucht. Für jede Fragestellung werden zunächst deskriptive Statistiken und Visualisierungen erstellt, gefolgt von statistischen Tests zur Überprüfung der Hypothesen.

### Fragestellung A: Zeitliche Muster von Verkehrsunfällen

> *Zu welchen Tageszeiten und Wochentagen ereignen sich die meisten Verkehrsunfälle, und unterscheidet sich die Unfallschwere je nach Zeitpunkt?*

#### Extraktion der Zeitkomponenten

Zunächst werden aus dem Crash.Date.Time die relevanten Zeitkomponenten extrahiert:

```{r}
data <- data %>%
  mutate(
    crash_hour = hour(Crash.Date.Time),
    crash_wday = wday(Crash.Date.Time, label = TRUE, abbr = TRUE, week_start = 1),
    crash_month = month(Crash.Date.Time, label = TRUE, abbr = TRUE),
    crash_year = year(Crash.Date.Time)
  )
```

#### Verteilung nach Tageszeit

```{r}
# Verteilung der Unfälle nach Tageszeit

data %>%
  filter(!is.na(crash_hour)) %>%
  count(crash_hour) %>%
  ggplot(aes(x = crash_hour, y = n)) +
  geom_col(fill = "steelblue") +
  geom_vline(xintercept = c(7, 9, 16, 18), linetype = "dashed", color = "darkred", alpha = 0.7) +
  annotate("text", x = 8, y = max(table(data$crash_hour)) * 0.9, label = "Rush Hour", color = "darkred", size = 3) +
  annotate("text", x = 17, y = max(table(data$crash_hour)) * 0.9, label = "Rush Hour", color = "darkred", size = 3) +
  scale_x_continuous(breaks = seq(0, 23, 2)) +
  labs(
    x = "Stunde des Tages",
    y = "Anzahl Unfälle",
    title = "Unfallhäufigkeit nach Tageszeit"
  ) +
  theme_minimal()
```

Zur Analyse der zeitlichen Verteilung der Unfälle wurden zunächst Datensätze mit fehlenden Angaben in der Spalte crash_hour bereinigt. Die verbleibenden Daten wurden nach Stunden aggregiert, um die absolute Unfallhäufigkeit im Tagesverlauf zu visualisieren.

Das resultierende Histogramm zeigt ein charakteristisches zweigipfliges Muster, das stark mit den typischen Hauptverkehrszeiten korreliert. Während das Unfallaufkommen in den Nachtstunden (0 bis 4 Uhr) sein Minimum erreicht, ist ab 6 Uhr ein steiler Anstieg zu verzeichnen. Dieser mündet in ein erstes lokales Maximum zwischen 7 und 9 Uhr, welches im Diagramm als morgendliche „Rush Hour“ gekennzeichnet ist.

Nach einem leichten Rückgang am Vormittag steigen die Fallzahlen ab der Mittagszeit erneut kontinuierlich an und erreichen zwischen 16 und 18 Uhr („Evening Rush Hour“) ihren absoluten Tageshöchstwert. Auffällig ist, dass der abendliche Peak signifikant höher ausfällt als der morgendliche, bevor die Kurve in den Abendstunden wieder stetig abfällt.

#### Heatmap: Stunde × Wochentag

```{r}
# Heatmap: Unfallhäufigkeit nach Stunde und Wochentag

data %>%
  filter(!is.na(crash_hour), !is.na(crash_wday)) %>%
  count(crash_wday, crash_hour) %>%
  ggplot(aes(x = crash_hour, y = crash_wday, fill = n)) +
  geom_tile() +
  scale_fill_gradient(low = "lightyellow", high = "darkred") +
  scale_x_continuous(breaks = seq(0, 23, 2)) +
  labs(
    x = "Stunde des Tages",
    y = "Wochentag",
    fill = "Anzahl",
    title = "Unfallhäufigkeit nach Stunde und Wochentag"
  ) +
  theme_minimal()
```

Für die Erstellung der Heatmap wurden zunächst Datensätze entfernt, die fehlende Werte in den Variablen crash_hour oder crash_wday aufwiesen. Die verbleibenden Daten wurden aggregiert, um die Unfallhäufigkeit in Abhängigkeit von Uhrzeit und Wochentag zu visualisieren. Die Farbintensität dient dabei als Indikator für die Fallzahl, wobei dunklere Rottöne eine höhere Unfallkonzentration signalisieren.

Die Grafik verdeutlicht signifikante strukturelle Unterschiede zwischen Werktagen und Wochenenden. An den Tagen Montag bis Freitag ist das klassische Pendler-Muster (“Rush Hour”) klar erkennbar: Es zeigen sich zwei ausgeprägte Spitzen am Morgen (ca. 7–9 Uhr) und, noch intensiver, am späten Nachmittag (ca. 15–18 Uhr). Im Gegensatz dazu entfällt am Samstag und Sonntag der morgendliche Peak vollständig. Stattdessen ist am Wochenende ein sanfterer, gleichmäßigerer Anstieg der Unfallzahlen zur Tagesmitte hin zu beobachten, wobei die absoluten Höchstwerte der Woche (dunkelste Rotfärbung) eindeutig in den Feierabendstunden der Werktage liegen.

#### Verletzungsschwere nach Tageszeit

```{r}
# Verletzungsschwere nach Tageszeit

data %>%
  filter(!is.na(crash_hour), !is.na(Injury.Severity)) %>%
  mutate(
    time_of_day = case_when(
      crash_hour >= 6 & crash_hour < 10 ~ "Morgen (6-10)",
      crash_hour >= 10 & crash_hour < 16 ~ "Mittag (10-16)",
      crash_hour >= 16 & crash_hour < 20 ~ "Abend (16-20)",
      TRUE ~ "Nacht (20-6)"
    ),
    time_of_day = factor(time_of_day, levels = c("Morgen (6-10)", "Mittag (10-16)", "Abend (16-20)", "Nacht (20-6)"))
  ) %>%
  count(time_of_day, Injury.Severity) %>%
  group_by(time_of_day) %>%
  mutate(anteil = n / sum(n) * 100) %>%
  ggplot(aes(x = Injury.Severity, y = anteil, fill = time_of_day)) +
  geom_col(position = "dodge") +
  labs(
    x = "Verletzungsschwere",
    y = "Anteil (%)",
    fill = "Tageszeit",
    title = "Verletzungsschwere nach Tageszeit"
  ) +
  theme_minimal() +
  theme(axis.text.x = element_text(angle = 45, hjust = 1))
```

Zur Analyse der Verletzungsschwere in Abhängigkeit von der Tageszeit wurden die Daten zunächst gruppiert und die absoluten Fallzahlen in relative Anteile (Prozent) umgerechnet. Dieser Schritt war notwendig, um die Verteilungen vergleichbar zu machen, da die absoluten Unfallzahlen je nach Tageszeit stark variieren (siehe vorherige Grafiken).

Die Visualisierung verdeutlicht, dass die Struktur der Unfallfolgen über alle Tageszeiten hinweg weitgehend stabil bleibt. Die Kategorie „NO APPARENT INJURY“ dominiert das Geschehen eindeutig und macht in allen Zeitfenstern (Morgen, Mittag, Abend, Nacht) den weitaus größten Anteil aus (ca. 80 %). Signifikante Abweichungen sind kaum festzustellen, wenngleich bei den schwereren Verletzungsgraden („SUSPECTED SERIOUS INJURY“ und „FATAL INJURY“) in den Nachtstunden (20–6 Uhr) ein minimal erhöhter Anteil im Vergleich zu den Tageszeiten zu erkennen ist.

```{r}
# Anteil schwerer Verletzungen nach Tageszeit
severe_by_time <- data %>%
  filter(!is.na(crash_hour), !is.na(Injury.Severity)) %>%
  mutate(
    time_of_day = case_when(
      crash_hour >= 6 & crash_hour < 10 ~ "Morgen (6-10)",
      crash_hour >= 10 & crash_hour < 16 ~ "Mittag (10-16)",
      crash_hour >= 16 & crash_hour < 20 ~ "Abend (16-20)",
      TRUE ~ "Nacht (20-6)"
    ),
    is_severe = Injury.Severity %in% c("FATAL", "SUSPECTED SERIOUS INJURY")
  ) %>%
  group_by(time_of_day) %>%
  summarise(
    n = n(),
    n_severe = sum(is_severe),
    anteil_severe = mean(is_severe) * 100
  )

severe_by_time
```

Der Anteil der Verletzungsschwere variiert im Tagesverlauf nur gering. Auffällig ist jedoch, dass schwere Verletzungen eher bei Unfällen in der Nacht auftreten.

#### Monatliche Trends

```{r}
# Monatliche Unfallzahlen über die Jahre

data %>%
  filter(!is.na(crash_month), !is.na(crash_year)) %>%
  count(crash_year, crash_month) %>%
  ggplot(aes(x = crash_month, y = n, group = crash_year, color = as.factor(crash_year))) +
  geom_line(alpha = 0.7) +
  geom_point(size = 1) +
  labs(
    x = "Monat",
    y = "Anzahl Unfälle",
    color = "Jahr",
    title = "Monatliche Unfallzahlen nach Jahr"
  ) +
  theme_minimal() +
  theme(axis.text.x = element_text(angle = 45, hjust = 1))
```

Für die Untersuchung der langfristigen Trends und saisonalen Effekte wurden zunächst Datensätze mit fehlenden Zeitangaben (Monat oder Jahr) ausgefiltert. Die verbleibenden Daten wurden aggregiert, um die absoluten Unfallzahlen pro Monat im Jahresvergleich darzustellen.

Die Visualisierung offenbart ein relativ stabiles saisonales Grundmuster für die meisten Jahre, das durch Spitzen im Frühjahr (Mai) und Herbst (Oktober) sowie ein Minimum im Februar gekennzeichnet ist. Eine signifikante Anomalie stellt das Jahr 2020 (türkise Linie) dar: Hier ist ab April ein drastischer Einbruch der Fallzahlen zu verzeichnen, der das übliche Muster durchbricht. Dieser Verlauf korreliert eindeutig mit den Mobilitätseinschränkungen zu Beginn der Corona-Pandemie. Auch das Folgejahr 2021 beginnt auf diesem niedrigen Niveau, bevor eine langsame Annäherung an den langjährigen Durchschnitt (ca. 1.500 bis 2.000 Unfälle/Monat) stattfindet. Der starke Abfall der Kurve für 2025 gegen Jahresende ist hingegen auf eine noch unvollständige Datenerfassung für die letzten Monate zurückzuführen.

#### Statistische Prüfung: Chi-Quadrat-Test

```{r}
# Chi-Quadrat-Test: Sind Unfälle gleichmäßig über die Wochentage verteilt?
weekday_counts <- table(data$crash_wday)
chisq_weekday <- chisq.test(weekday_counts)
chisq_weekday
```

```{r}
# Chi-Quadrat-Test: Tageszeit × Verletzungsschwere
time_severity_chi <- data %>%
  filter(!is.na(crash_hour), !is.na(Injury.Severity)) %>%
  mutate(
    time_of_day = case_when(
      crash_hour >= 6 & crash_hour < 10 ~ "Morgen",
      crash_hour >= 10 & crash_hour < 16 ~ "Mittag",
      crash_hour >= 16 & crash_hour < 20 ~ "Abend",
      TRUE ~ "Nacht"
    )
  ) %>%
  select(time_of_day, Injury.Severity)

chisq_time_severity <- chisq.test(table(time_severity_chi$time_of_day, time_severity_chi$Injury.Severity))
chisq_time_severity
```

Zur statistischen Absicherung der beobachteten Muster wurden Chi-Quadrat-Tests durchgeführt. Zunächst bestätigte der Test für die Wochentage (weekday_counts) mit einem p-Wert von < 2.2e-16, dass die Unfallhäufigkeit signifikant ungleich über die Woche verteilt ist, was die visuellen Ergebnisse der Heatmap statistisch untermauert.

Für die vertiefende Analyse des Zusammenhangs zwischen Tageszeit und Verletzungsschwere wurde ein weiteres Verfahren angewendet. Im ersten Schritt wurden Datensätze mit fehlenden Werten in den Spalten „crash_hour“ und „Injury.Severity“ entfernt. Die stundenbasierten Zeitangaben wurden anschließend in die vier diskreten Kategorien „Morgen“ (6–10 Uhr), „Mittag“ (10–16 Uhr), „Abend“ (16–20 Uhr) und „Nacht“ (übrige Zeiten) aggregiert, um die Fallzahlen für den Test zu bündeln.

Der darauf folgende Pearson’s Chi-Squared Test lieferte ebenfalls einen extrem niedrigen p-Wert (< 2.2e-16). Dieses Ergebnis belegt einen hochsignifikanten stochastischen Zusammenhang zwischen der Tageszeit und der Schwere der Verletzungen. Dies bedeutet, dass die Verteilung der Verletzungsgrade nicht zufällig ist, sondern signifikant von der Tageszeit abhängt – ein Befund, der die zuvor visuell nur leicht erkennbaren Unterschiede (z. B. nachts) statistisch validiert.

#### Zwischenfazit Fragestellung A

Die zeitliche Analyse bestätigt die aufgestellten Hypothesen weitgehend:

**Rush-Hour-Peaks:** Die Daten zeigen eindeutig das erwartete zweigipflige Muster mit Spitzen am Morgen (7–9 Uhr) und einem noch ausgeprägteren Maximum am Nachmittag (16–18 Uhr). Der abendliche Peak ist signifikant höher als der morgendliche, was mit dem höheren Verkehrsaufkommen während der Feierabendzeit korreliert.

**Wochentag-Unterschiede:** Die Heatmap offenbart klare Unterschiede zwischen Werktagen (klassisches Pendler-Muster) und Wochenenden (kein morgendlicher Peak, gleichmäßigerer Anstieg zur Tagesmitte). Der Chi-Quadrat-Test (p < 2.2e-16) bestätigt statistisch, dass Unfälle nicht gleichmäßig über die Wochentage verteilt sind.

**Nächtliche Unfallschwere:** Die Hypothese, dass nächtliche Unfälle trotz geringerer Häufigkeit schwerere Verletzungen verursachen, wird durch die Daten gestützt. Der Anteil schwerer Verletzungen (FATAL + SUSPECTED SERIOUS INJURY) liegt nachts (20–6 Uhr) bei 1,15 % gegenüber 0,83 % am Morgen, 0,78 % am Mittag und 0,68 % am Abend – ein deutlich höheres Risiko. Der Chi-Quadrat-Test (p < 2.2e-16) bestätigt diesen Zusammenhang statistisch.

---

### Fragestellung B: Wetter und Straßenbedingungen

> *Führen ungünstige Wetterbedingungen und Straßenverhältnisse zu schwereren Unfällen?*

#### Verteilung der Wetterbedingungen

```{r}
# Verteilung der Unfälle nach Wetterbedingungen

data %>%
  filter(!is.na(Weather)) %>%
  count(Weather, sort = TRUE) %>%
  ggplot(aes(x = reorder(Weather, n), y = n, fill = Weather)) +
  geom_col() +
  geom_text(aes(label = scales::comma(n)), hjust = -0.1, size = 3) +
  coord_flip() +
  labs(
    x = "Wetterbedingungen",
    y = "Anzahl Unfälle",
    title = "Unfälle nach Wetterbedingungen"
  ) +
  theme_minimal() +
  theme(legend.position = "none") +
  scale_y_continuous(expand = expansion(mult = c(0, 0.15)))
```

Für die Analyse des Einflusses der Witterung auf das Unfallgeschehen wurden zunächst Datensätze mit fehlenden Angaben in der Variable „Weather“ entfernt. Die verbleibenden Daten wurden nach der Häufigkeit der Wetterbedingungen aggregiert und absteigend sortiert visualisiert, um die dominierenden Umgebungsfaktoren zu identifizieren.

Die Grafik zeigt eindeutig, dass die überwiegende Mehrheit der Unfälle (142.319 Fälle) bei klaren Wetterverhältnissen („CLEAR“) registriert wurde. Regen („RAIN“) und bewölkter Himmel („CLOUDY“) folgen mit deutlichem Abstand, weisen aber mit ca. 24.000 bzw. 20.000 Fällen noch relevante Anteile auf. Schwierige Sicht- oder Fahrbahnverhältnisse durch Schnee („SNOW/WINTRY“), Nebel („FOG/POOR VISIBILITY“) oder Wind spielen quantitativ eine untergeordnete Rolle. Dies legt nahe, dass die absolute Mehrheit der Verkehrsunfälle nicht durch extreme Wetterlagen verursacht wird, sondern bei normalen Standardbedingungen stattfindet. Dies kann auch darauf zurückzuführen sein, dass im Verhältnis mehr Tage klares Wetter aufwiesen als zum Beispiel Regen oder Schnee.

#### Verletzungsschwere nach Wetterbedingungen

```{r}
# Verletzungsschwere nach Wetterbedingungen

data %>%
  filter(!is.na(Weather), !is.na(Injury.Severity)) %>%
  count(Weather, Injury.Severity) %>%
  group_by(Weather) %>%
  mutate(anteil = n / sum(n) * 100) %>%
  ggplot(aes(x = Injury.Severity, y = anteil, fill = Weather)) +
  geom_col(position = "dodge") +
  labs(
    x = "Verletzungsschwere",
    y = "Anteil (%)",
    fill = "Wetter",
    title = "Verletzungsschwere nach Wetterbedingungen"
  ) +
  theme_minimal() +
  theme(axis.text.x = element_text(angle = 45, hjust = 1))
```

Zur Untersuchung des Zusammenhangs zwischen Witterungsverhältnissen und der Verletzungsschwere wurden zunächst Datensätze mit fehlenden Werten in den entsprechenden Variablen (Weather, Injury.Severity) bereinigt. Da die absoluten Fallzahlen je nach Wetterlage extrem unterschiedlich ausfallen (z. B. sehr viele Fälle bei „CLEAR“, sehr wenige bei „WIND“), wurden die Daten gruppiert und in relative Anteile umgerechnet. Dies ermöglicht einen direkten Vergleich der Verteilungsstrukturen unabhängig von der Häufigkeit der Wetterereignisse.

Die grafische Auswertung zeigt eine bemerkenswerte Konstanz: Die Verteilung der Verletzungsschwere ist weitgehend unabhängig von den Wetterbedingungen. Über alle Kategorien hinweg – von klarem Himmel („CLEAR“) bis hin zu schwierigen Verhältnissen wie Schnee („SNOW/WINTRY“) oder Nebel – dominiert die Kategorie „NO APPARENT INJURY“ mit einem Anteil von jeweils etwa 80 %. Es lässt sich visuell kein Trend erkennen, dass schlechte Witterungsbedingungen proportional zu signifikant schwereren Unfallfolgen führen würden; die relative Struktur der Schweregrade bleibt über alle Wetterlagen hinweg nahezu identisch.

```{r}
# Anteil schwerer Verletzungen nach Wetter
severe_by_weather <- data %>%
  filter(!is.na(Weather), !is.na(Injury.Severity)) %>%
  mutate(is_severe = Injury.Severity %in% c("FATAL", "SUSPECTED SERIOUS INJURY")) %>%
  group_by(Weather) %>%
  summarise(
    n = n(),
    n_severe = sum(is_severe),
    anteil_severe = mean(is_severe) * 100
  ) %>%
  arrange(desc(anteil_severe))

severe_by_weather
```

Um über die bloße Verteilung der Unfallhäufigkeit hinauszugehen, wurde eine spezifische Analyse der Unfallschwere durchgeführt. Hierfür wurde eine binäre Zielvariable (is_severe) definiert, welche die Kategorien „FATAL“ (tödlich) und „SUSPECTED SERIOUS INJURY“ (vermutlich schwer verletzt) zusammenfasst. Anschließend wurde für jede Wetterbedingung der prozentuale Anteil dieser schweren Unfallfolgen berechnet und absteigend sortiert.

Die tabellarische Auswertung offenbart, dass schlechte Sichtverhältnisse („FOG/POOR VISIBILITY“) mit einer Quote von 1,06 % das höchste relative Risiko für schwere Personenschäden bergen. Bemerkenswert ist, dass klassische widrige Straßenverhältnisse wie Regen („RAIN“, 0,67 %) oder Schnee („SNOW/WINTRY“, 0,60 %) niedrigere Schweregrade aufweisen als Unfälle bei bewölktem (0,95 %) oder klarem Himmel (0,86 %). Dieser Befund könnte darauf hindeuten, dass Verkehrsteilnehmer bei offensichtlicher Glätte oder Nässe tendenziell vorsichtiger oder mit geringerer Geschwindigkeit fahren, während die Gefahren bei Nebel oder vermeintlich guten Bedingungen potenziell unterschätzt werden.

#### Straßenbedingungen und Fahrzeugschaden

```{r}
# Fahrzeugschaden nach Straßenbedingungen

data %>%
  filter(!is.na(Surface.Condition), !is.na(Vehicle.Damage.Extent)) %>%
  count(Surface.Condition, Vehicle.Damage.Extent) %>%
  group_by(Surface.Condition) %>%
  mutate(anteil = n / sum(n) * 100) %>%
  ggplot(aes(x = Vehicle.Damage.Extent, y = anteil, fill = Surface.Condition)) +
  geom_col(position = "dodge") +
  labs(
    x = "Schadensausmaß",
    y = "Anteil (%)",
    fill = "Straßenbedingung",
    title = "Fahrzeugschaden nach Straßenbedingungen"
  ) +
  theme_minimal() +
  theme(axis.text.x = element_text(angle = 45, hjust = 1))
```

Zur Analyse der Wechselwirkung zwischen Straßenbeschaffenheit und Fahrzeugschäden wurden Datensätze mit fehlenden Angaben in den Variablen Surface.Condition und Vehicle.Damage.Extent bereinigt. Um die stark variierenden absoluten Fallzahlen der verschiedenen Straßenzustände vergleichbar zu machen, wurden die Daten gruppiert und die absoluten Häufigkeiten in relative Anteile innerhalb der jeweiligen Kategorie umgerechnet.

Die Visualisierung verdeutlicht, dass über fast alle Straßenbedingungen hinweg die Schadensarten „DISABLING“ (fahruntüchtig) und „SUPERFICIAL“ (oberflächlich) dominieren. Dennoch zeigen sich bei genauerer Betrachtung spezifische Risikoprofile: Während auf losen Untergründen wie „MUD, DIRT, GRAVEL“ oberflächliche Schäden mit über 40 % überproportional häufig auftreten (olivgrüner Balken), führen glatte Verhältnisse (z. B. „ICE“, „SLUSH“) besonders oft zu Schäden, die das Fahrzeug fahruntüchtig machen. Eine signifikante Anomalie weist die Kategorie „WATER (STANDING/MOVING)“ auf: Hier ist der Anteil an Totalschäden („DESTROYED“) im Vergleich zu allen anderen Bedingungen am höchsten (lila Balken), was auf die fatalen Auswirkungen von Wasser auf Motor und Elektronik hindeutet.

#### Vergleich: Gutes vs. schlechtes Wetter

```{r}
# Verletzungsschwere bei gutem vs. schlechtem Wetter

weather_comparison <- data %>%
  filter(!is.na(Weather), !is.na(Injury.Severity)) %>%
  mutate(
    weather_group = case_when(
      Weather == "CLEAR" ~ "Gutes Wetter",
      TRUE ~ "Schlechtes Wetter"
    )
  ) %>%
  count(weather_group, Injury.Severity) %>%
  group_by(weather_group) %>%
  mutate(anteil = n / sum(n) * 100)

weather_comparison %>%
  ggplot(aes(x = Injury.Severity, y = anteil, fill = weather_group)) +
  geom_col(position = "dodge") +
  labs(
    x = "Verletzungsschwere",
    y = "Anteil (%)",
    fill = "",
    title = "Verletzungsschwere: Gutes vs. schlechtes Wetter"
  ) +
  theme_minimal() +
  theme(axis.text.x = element_text(angle = 45, hjust = 1))
```

Um die Analyse zu vereinfachen und zentrale Muster herauszuarbeiten, wurde die komplexe Variable „Weather“ in eine binäre Variable transformiert. Dabei wurde die Ausprägung „CLEAR“ der Kategorie „Gutes Wetter“ zugeordnet, während alle übrigen Wetterbedingungen (z. B. Regen, Schnee, Nebel) unter „Schlechtes Wetter“ subsumiert wurden. Nach Bereinigung fehlender Werte wurden die relativen Anteile der Verletzungsschwere innerhalb dieser beiden Gruppen verglichen.

Die Visualisierung bestätigt eindrucksvoll, dass die äußeren Witterungsbedingungen kaum Einfluss auf die strukturelle Verteilung der Verletzungsschwere haben. Die Balken für „Gutes Wetter“ und „Schlechtes Wetter“ verlaufen über alle Schweregrade hinweg nahezu synchron. Zwar ist bei gutem Wetter der Anteil gänzlich unverletzter Personen („NO APPARENT INJURY“) minimal höher, während bei schlechtem Wetter die Kategorie „POSSIBLE INJURY“ leicht zunimmt, doch sind diese Abweichungen statistisch kaum relevant. Das Gesamtrisikoprofil bleibt somit unabhängig davon, ob die Sonne scheint oder widrige Bedingungen herrschen, weitgehend konstant.

```{r}
# Vergleich der Anteile schwerer Verletzungen
weather_severe_comparison <- data %>%
  filter(!is.na(Weather), !is.na(Injury.Severity)) %>%
  mutate(
    weather_group = case_when(
      Weather == "CLEAR" ~ "Gutes Wetter",
      TRUE ~ "Schlechtes Wetter"
    ),
    is_severe = Injury.Severity %in% c("FATAL", "SUSPECTED SERIOUS INJURY")
  ) %>%
  group_by(weather_group) %>%
  summarise(
    n = n(),
    n_severe = sum(is_severe),
    anteil_severe = mean(is_severe) * 100
  )

weather_severe_comparison
```

Um die Hypothese zu überprüfen, ob widrige Witterung zu schwerwiegenderen Unfallfolgen führt, wurde eine binäre Vergleichsanalyse durchgeführt. Hierfür wurden die Wetterdaten in zwei Gruppen („Gutes Wetter“ vs. „Schlechtes Wetter“) klassifiziert und der Anteil schwerer Verletzungen (definiert als „FATAL“ oder „SUSPECTED SERIOUS INJURY“) berechnet.

Die statistische Auswertung liefert ein auf den ersten Blick unerwartetes Ergebnis: Der Anteil schwerer Verletzungen fällt bei „Gutem Wetter“ mit 0,860 % höher aus als bei „Schlechtem Wetter“ (0,789 %). Obwohl die absoluten Fallzahlen bei gutem Wetter deutlich höher liegen, ist das relative Risiko für schwerste Unfallfolgen bei widrigen Bedingungen geringer. Dies stützt die Annahme, dass Verkehrsteilnehmer bei Regen, Schnee oder Nebel durch angepasste Geschwindigkeit und erhöhte Vorsicht die Schwere der Aufprallenergie reduzieren, während bei optimalen Sicht- und Straßenverhältnissen tendenziell höhere Geschwindigkeiten gefahren werden, die im Unfall zu gravierenderen Verletzungen führen.

#### Statistische Prüfung: Chi-Quadrat-Test

```{r}
# Chi-Quadrat-Test: Wetter × Verletzungsschwere
weather_injury_chi <- data %>%
  filter(!is.na(Weather), !is.na(Injury.Severity)) %>%
  select(Weather, Injury.Severity)

chisq_weather_injury <- chisq.test(table(weather_injury_chi$Weather, weather_injury_chi$Injury.Severity))
chisq_weather_injury
```

Zur statistischen Absicherung der visuellen Befunde wurde ein Pearson’s Chi-Quadrat-Test durchgeführt. Zuvor wurden die Daten gefiltert, um Einträge mit fehlenden Werten in den Variablen `Weather` und `Injury.Severity` explizit auszuschließen und so eine saubere Datenbasis für die Kreuztabellierung zu schaffen.

Das Testergebnis liefert einen p-Wert von 3,002 · 10⁻¹², der weit unter dem üblichen Signifikanzniveau von 0,05 liegt. Dies belegt einen hochsignifikanten stochastischen Zusammenhang zwischen der Wetterlage und der Verletzungsschwere. Das Ergebnis bedeutet, dass die beobachteten Unterschiede – etwa das leicht erhöhte Risiko schwerer Verletzungen bei gutem Wetter (siehe vorherige Tabelle) – statistisch nicht zufällig sind, sondern systematisch mit den Witterungsbedingungen korrelieren. Aufgrund der großen Stichprobe werden hier selbst kleine strukturelle Abweichungen als statistisch signifikant identifiziert.

```{r}
# Chi-Quadrat-Test: Straßenbedingung × Fahrzeugschaden
surface_damage_chi <- data %>%
  filter(!is.na(Surface.Condition), !is.na(Vehicle.Damage.Extent)) %>%
  select(Surface.Condition, Vehicle.Damage.Extent)

chisq_surface_damage <- chisq.test(table(surface_damage_chi$Surface.Condition, surface_damage_chi$Vehicle.Damage.Extent))
chisq_surface_damage
```

Zur statistischen Überprüfung des Zusammenhangs zwischen der Straßenbeschaffenheit und dem Ausmaß des Fahrzeugschadens wurde ein weiterer Chi-Quadrat-Test durchgeführt. Im Vorfeld wurden die Daten erneut bereinigt, indem alle Datensätze mit fehlenden Einträgen in den Variablen `Surface.Condition` und `Vehicle.Damage.Extent` entfernt wurden, um eine valide Kreuztabelle zu erstellen.

Das Testergebnis bestätigt mit einem p-Wert von < 2.2e-16 die statistische Signifikanz auf höchstem Niveau. Damit lässt sich die Nullhypothese, dass Straßenzustand und Schadenshöhe voneinander unabhängig seien, eindeutig verwerfen. Dies untermauert die Erkenntnisse aus der vorangegangenen Visualisierung statistisch: Die beobachteten Auffälligkeiten – etwa die gehäuften Totalschäden bei Wasser oder spezifische Schadensbilder bei Glätte – sind nicht zufällig, sondern es besteht ein systematischer Zusammenhang zwischen dem Untergrund und der Schwere des Sachschadens.

#### Zwischenfazit Fragestellung B

Die Analyse der Wetterbedingungen bestätigt die kontraintuitive Hypothese vollständig:

**Unfallhäufigkeit:** Die absolute Mehrheit der Unfälle (142.319 Fälle, ca. 73 %) ereignet sich bei klarem Wetter. Widrige Witterungsbedingungen wie Schnee, Nebel oder starker Wind spielen quantitativ eine untergeordnete Rolle.

**Verletzungsschwere:** Der Vergleich zeigt, dass Unfälle bei gutem Wetter tatsächlich einen höheren Anteil schwerer Verletzungen aufweisen (0,86 %) als bei schlechtem Wetter (0,79 %). Besonders auffällig: Bei Regen (0,67 %) und Schnee (0,6 %) ist das Risiko schwerer Verletzungen sogar niedriger als bei klarem Himmel. Die höchste Quote schwerer Verletzungen findet sich bei Nebel/schlechter Sicht (1,06 %), wo die Gefahr offenbar unterschätzt wird.

**Fahrzeugschäden:** Bei Straßenbedingungen mit Wasser (stehend/fließend) zeigt sich der höchste Anteil an Totalschäden, während bei Glätte (Eis, Schneematsch) Schäden dominieren, die das Fahrzeug fahruntüchtig machen.

**Interpretation:** Diese Ergebnisse stützen die Hypothese: Fahrer passen ihr Verhalten bei offensichtlich widrigen Bedingungen an (geringere Geschwindigkeit, erhöhte Aufmerksamkeit), während bei vermeintlich guten Verhältnissen tendenziell schneller und unvorsichtiger gefahren wird. Der Chi-Quadrat-Test (p = 3,0e-12) bestätigt den Zusammenhang statistisch.

---

### Fragestellung C: Substanzeinfluss und Schuldfrage

> *Sind Fahrer mit nachgewiesenem oder vermutetem Alkohol-/Drogeneinfluss häufiger schuld am Unfall?*

#### Deskriptive Analyse: Alkoholeinfluss und Schuld

Zunächst wird die Verteilung der Schuldfrage in Abhängigkeit vom Alkoholstatus untersucht:

```{r}
# Kreuztabelle: Alkohol × Schuld
alcohol_fault_table <- data %>%
  filter(!is.na(Driver.At.Fault), !is.na(Driver.Alcohol)) %>%
  count(Driver.Alcohol, Driver.At.Fault) %>%
  pivot_wider(names_from = Driver.At.Fault, values_from = n, values_fill = 0) %>%
  mutate(
    Total = `FALSE` + `TRUE`,
    Anteil_Schuld = round(`TRUE` / Total * 100, 1)
  )

alcohol_fault_table
```

```{r}
# Anteil der schuldigen Fahrer nach Alkoholstatus

data %>%
  filter(!is.na(Driver.At.Fault), !is.na(Driver.Alcohol)) %>%
  group_by(Driver.Alcohol) %>%
  summarise(
    n = n(),
    n_schuld = sum(Driver.At.Fault),
    anteil_schuld = mean(Driver.At.Fault) * 100
  ) %>%
  ggplot(aes(x = reorder(Driver.Alcohol, -anteil_schuld), y = anteil_schuld, fill = Driver.Alcohol)) +
  geom_col() +
  geom_text(aes(label = paste0(round(anteil_schuld, 1), "%")), vjust = -0.5, size = 3) +
  labs(
    x = "Alkoholstatus",
    y = "Anteil schuldiger Fahrer (%)",
    title = "Schuld am Unfall nach Alkoholstatus"
  ) +
  theme_minimal() +
  theme(
    axis.text.x = element_text(angle = 45, hjust = 1),
    legend.position = "none"
  ) +
  ylim(0, 100)
```

Für die Untersuchung des Einflusses von Alkohol auf die Unfallverantwortlichkeit wurde die Variable „Alkoholstatus“ als kategoriale Größe definiert und gegen den prozentualen Anteil der schuldigen Fahrer untersucht. Die Balken wurden absteigend sortiert, um die Korrelation zwischen Alkoholnachweis und Schuldfrage visuell hervorzuheben.

Ein besonders deutlicher Zusammenhang zeigt sich bei den Ausprägungen „CONTRIBUTED“ und „PRESENT“. Diese Werte stehen für Fälle, in denen Alkohol als Unfallursache beitrug oder zumindest vorhanden war, und weisen mit 98,9 % bzw. 97,6 % die höchsten Schuldanteile auf. Bemerkenswert ist zudem die Kategorie „NO CLASSIFICATION“, die sich mit 94,4 % auf einem ähnlich hohen Niveau bewegt. Da dieser Wert deutlich über dem Durchschnitt liegt, ist davon auszugehen, dass auch bei fehlender formeller Klassifizierung oft belastende Umstände vorlagen. Im Gegensatz dazu stehen die Kategorien „NONE DETECTED“ und „NOT SUSPECT“, wobei letztere mit 33,7 % den geringsten Schuldanteil aufweist. Dies verdeutlicht, dass das explizite Ausschließen eines Alkoholverdachts („NOT SUSPECT“) die Wahrscheinlichkeit einer Schuldzuweisung signifikant stärker senkt als das bloße Nicht-Detektieren („NONE DETECTED“).

#### Deskriptive Analyse: Drogeneinfluss und Schuld

```{r}
# Anteil der schuldigen Fahrer nach Drogenstatus

data %>%
  filter(!is.na(Driver.At.Fault), !is.na(Driver.Drugs)) %>%
  group_by(Driver.Drugs) %>%
  summarise(
    n = n(),
    n_schuld = sum(Driver.At.Fault),
    anteil_schuld = mean(Driver.At.Fault) * 100
  ) %>%
  ggplot(aes(x = reorder(Driver.Drugs, -anteil_schuld), y = anteil_schuld, fill = Driver.Drugs)) +
  geom_col() +
  geom_text(aes(label = paste0(round(anteil_schuld, 1), "%")), vjust = -0.5, size = 3) +
  labs(
    x = "Drogenstatus",
    y = "Anteil schuldiger Fahrer (%)",
    title = "Schuld am Unfall nach Drogenstatus"
  ) +
  theme_minimal() +
  theme(
    axis.text.x = element_text(angle = 45, hjust = 1),
    legend.position = "none"
  ) +
  ylim(0, 100)
```

Analog zur Untersuchung des Alkoholeinflusses wurde in diesem Schritt der Zusammenhang zwischen dem Drogenstatus („Driver.Drugs“) und der Unfallschuld analysiert. Vor der Berechnung wurden die Daten gefiltert, indem Einträge mit fehlenden Werten (NA) sowohl in der Zielvariable „Driver.At.Fault“ als auch in der erklärenden Variable „Driver.Drugs“ ausgeschlossen wurden.

Die Ergebnisse weisen eine bemerkenswerte Ähnlichkeit zur Verteilung beim Alkoholstatus auf. Die Kategorien „CONTRIBUTED“ und „PRESENT“ zeigen mit 99,3 % bzw. 96,3 % erneut die höchsten Schuldanteile. Auch hier fällt die Gruppe „NO CLASSIFICATION“ mit 97,7 % auf, was darauf hindeutet, dass diese Klassifizierung in der Erfassungspraxis faktisch oft mit einer Beeinträchtigung gleichgesetzt wird. Am unteren Ende der Skala bestätigt sich, dass der Status „NOT SUSPECT“ (34,8 %) signifikant stärker entlastend wirkt als der bloße negative Befund „NONE DETECTED“ (50,2 %).

#### Zusammenhang Alkohol- und Drogeneinfluss

```{r}
# Sind die Spalten identisch?
identical(data$Driver.Alcohol, data$Driver.Drugs)

# Wie ist die Überlappung?
table(data$Driver.Alcohol, data$Driver.Drugs, useNA = "ifany")
```

Analog zur Untersuchung des Alkoholeinflusses wurde der Zusammenhang zwischen dem Drogenstatus („Driver.Drugs“) und der Unfallschuld analysiert. Die Verteilung der Schuldanteile ähnelt stark der des Alkoholstatus, was eine nähere Untersuchung der Datenstruktur veranlasste.

Eine Kreuztabellierung der beiden Variablen offenbart eine starke Überlappung der Kategorien. Insbesondere bei den unauffälligen Befunden („NONE DETECTED“, „NOT SUSPECT“) sowie den fehlenden Werten („UNKNOWN“) decken sich die Einträge fast vollständig. Auffällig ist die Kategorie „NO CLASSIFICATION“ beim Drogenstatus: Diese korreliert stark mit einem positiven Alkoholbefund („PRESENT“ oder „CONTRIBUTED“).

Dies lässt darauf schließen, dass bei festgestelltem Alkoholeinfluss häufig auf eine spezifische Klassifizierung des Drogenstatus verzichtet wurde bzw. dieser als „nicht klassifiziert“ eingetragen blieb. Der hohe Schuldanteil in der Kategorie „NO CLASSIFICATION“ (97,7 %) ist somit primär als Effekt des Alkoholeinflusses zu interpretieren und nicht isoliert auf den Drogenstatus zurückzuführen. Echte positive Drogenbefunde („CONTRIBUTED“, „PRESENT“) sind in den Daten deutlich seltener als Alkoholbefunde, weisen aber bei Vorliegen eine ebenso eindeutige Schuldzuweisung (>96 %) auf.

#### Statistische Prüfung: Chi-Quadrat-Test

Um zu prüfen, ob ein statistisch signifikanter Zusammenhang zwischen Alkoholstatus und Schuld besteht, wird ein Chi-Quadrat-Test durchgeführt:

```{r}
# Chi-Quadrat-Test: Alkohol × Schuld
alcohol_fault_chi <- data %>%
  filter(!is.na(Driver.At.Fault), !is.na(Driver.Alcohol)) %>%
  select(Driver.Alcohol, Driver.At.Fault)

chisq_alcohol <- chisq.test(table(alcohol_fault_chi$Driver.Alcohol, alcohol_fault_chi$Driver.At.Fault))
chisq_alcohol
```

```{r}
# Chi-Quadrat-Test: Drogen × Schuld
drugs_fault_chi <- data %>%
  filter(!is.na(Driver.At.Fault), !is.na(Driver.Drugs)) %>%
  select(Driver.Drugs, Driver.At.Fault)

chisq_drugs <- chisq.test(table(drugs_fault_chi$Driver.Drugs, drugs_fault_chi$Driver.At.Fault))
chisq_drugs
```

Zur statistischen Absicherung der visuellen Befunde wurde für beide Einflussfaktoren (Alkohol und Drogen) jeweils ein Pearson’s Chi-Quadrat-Test durchgeführt. Im ersten Schritt wurde die Datenbasis bereinigt, indem Einträge mit fehlenden Werten (NA) in der Zielvariable `Driver.At.Fault` sowie den jeweiligen Prädiktoren `Driver.Alcohol` und `Driver.Drugs` entfernt wurden.

Die Ergebnisse bestätigen die vermuteten Zusammenhänge eindrucksvoll. Sowohl für den Alkoholstatus (`X-squared = 10277`) als auch für den Drogenstatus (`X-squared = 9801`) liegen die p-Werte weit unter der rechnerischen Nachweisgrenze (< 2.2e-16). Dies belegt statistisch hochsignifikant, dass die Unfallschuld nicht unabhängig vom Konsumstatus ist. Die extrem hohen Teststatistiken verdeutlichen zudem die Stärke des Zusammenhangs, was die vorangegangene Analyse zur Überlappung der beiden Variablen und deren massiven Einfluss auf die Unfallverantwortlichkeit quantitativ bestätigt.

#### Verletzungsschwere bei Substanzeinfluss

```{r}
# Verletzungsschwere bei Unfällen mit und ohne Alkoholeinfluss

data %>%
  filter(!is.na(Injury.Severity), !is.na(Driver.Alcohol)) %>%
  mutate(
    Alkohol_vereinfacht = case_when(
      Driver.Alcohol %in% c("CONTRIBUTED", "PRESENT") ~ "Alkohol nachgewiesen",
      Driver.Alcohol == "NONE DETECTED" ~ "Kein Alkohol",
      TRUE ~ "Unbekannt/Verdacht"
    )
  ) %>%
  filter(Alkohol_vereinfacht != "Unbekannt/Verdacht") %>%
  count(Alkohol_vereinfacht, Injury.Severity) %>%
  group_by(Alkohol_vereinfacht) %>%
  mutate(anteil = n / sum(n) * 100) %>%
  ggplot(aes(x = Injury.Severity, y = anteil, fill = Alkohol_vereinfacht)) +
  geom_col(position = "dodge") +
  labs(
    x = "Verletzungsschwere",
    y = "Anteil (%)",
    fill = "Alkoholstatus",
    title = "Verletzungsschwere nach Alkoholstatus"
  ) +
  theme_minimal() +
  theme(axis.text.x = element_text(angle = 45, hjust = 1))
```

Für die Untersuchung des Einflusses von Substanzen auf die Unfallfolgen wurde die Variable „Driver.Alcohol“ in eine binäre Variable transformiert. Die Ausprägungen „CONTRIBUTED“ und „PRESENT“ wurden zur Kategorie „Alkohol nachgewiesen“ zusammengefasst, während „NONE DETECTED“ als „Kein Alkohol“ definiert wurde. Unklare Fälle sowie Datensätze mit fehlenden Werten in der Verletzungsschwere wurden aus der Analyse ausgeschlossen, um einen direkten Vergleich der beiden Gruppen zu ermöglichen.

Die Visualisierung offenbart ein differenziertes Risikoprofil. Zwar bildet die Kategorie „NO APPARENT INJURY“ (keine offensichtliche Verletzung) in beiden Gruppen den größten Anteil, doch zeigt sich unter Alkoholeinfluss eine Verschiebung hin zu den extremen Unfallfolgen. Während nüchterne Fahrer häufiger „mögliche Verletzungen“ („POSSIBLE INJURY“) aufweisen, ist bei alkoholisierten Fahrern (roter Balken) der Anteil an schweren Verletzungen („SUSPECTED SERIOUS INJURY“) und tödlichen Folgen („FATAL INJURY“) sichtbar erhöht. Dies verdeutlicht, dass Unfälle unter Alkoholeinfluss, wenn es zu physischen Schäden kommt, tendenziell gravierender verlaufen als Unfälle ohne Substanzeinfluss.

#### Zwischenfazit Fragestellung C

Die Analyse bestätigt beide Teile der aufgestellten Hypothese eindeutig:

**Substanzeinfluss und Schuld:** Die Daten zeigen einen dramatischen Unterschied in der Schuldzuweisung. Bei nachgewiesenem Alkoholeinfluss („CONTRIBUTED") liegt der Anteil schuldiger Fahrer bei 98,9 %, bei „PRESENT" bei 97,6 %. Im Vergleich dazu sind nur 33,7 % der Fahrer mit Status „NOT SUSPECT" als schuldig eingestuft. Ähnliche Muster zeigen sich beim Drogeneinfluss (99,3 % bei „CONTRIBUTED", 96,3 % bei „PRESENT"). Die Chi-Quadrat-Tests bestätigen diese Zusammenhänge mit extrem hohen Teststatistiken (X² = 10.277 für Alkohol, X² = 9.801 für Drogen, jeweils p < 2.2e-16).

**Überlappung Alkohol/Drogen:** Die Kreuztabellierung zeigt, dass die Kategorien stark überlappen. Bei positivem Alkoholbefund wird der Drogenstatus häufig als „NO CLASSIFICATION" erfasst, was den hohen Schuldanteil dieser Kategorie (97,7 %) erklärt.

**Verletzungsschwere:** Die Visualisierung bestätigt, dass Unfälle unter Alkoholeinfluss zu einer Verschiebung hin zu schwereren Verletzungsfolgen führen. Der Anteil an „SUSPECTED SERIOUS INJURY" und „FATAL INJURY" ist bei alkoholisierten Fahrern sichtbar erhöht, während die Kategorie „POSSIBLE INJURY" bei nüchternen Fahrern dominiert.

**Fazit:** Die Hypothese ist vollständig bestätigt – Substanzeinfluss ist sowohl mit signifikant höherer Unfallschuld als auch mit schwereren Verletzungen assoziiert.

---

### Fragestellung D: Ablenkung am Steuer

> *Welche Ablenkungsarten sind am häufigsten und wie hängen sie mit dem Kollisionstyp zusammen?*

#### Häufigkeit der Ablenkungsarten

```{r}
# Häufigkeit der verschiedenen Ablenkungsarten

distraction_counts <- data %>%
  filter(!is.na(Driver.Distracted.By)) %>%
  count(Driver.Distracted.By, sort = TRUE)

distraction_counts %>%
  ggplot(aes(x = reorder(Driver.Distracted.By, n), y = n, fill = Driver.Distracted.By)) +
  geom_col() +
  geom_text(aes(label = scales::comma(n)), hjust = -0.1, size = 3) +
  coord_flip() +
  labs(
    x = "Ablenkungsart",
    y = "Anzahl Unfälle",
    title = "Verteilung der Ablenkungsarten bei Unfällen"
  ) +
  theme_minimal() +
  theme(legend.position = "none") +
  scale_y_continuous(expand = expansion(mult = c(0, 0.15)))
```

```{r}
# Tabelle mit Anteilen
distraction_counts %>%
  mutate(Anteil = round(n / sum(n) * 100, 1))
```

Zur Analyse der Ablenkungsursachen wurden zunächst Datensätze mit fehlenden Angaben in der Variable Driver.Distracted.By bereinigt. Die verbleibenden Daten wurden aggregiert, um die absolute Häufigkeit der registrierten Ablenkungsarten zu visualisieren.

Die Ergebnisse zeigen, dasss in der Mehrzahl der Fälle (62,7 %) keine Ablenkung des Fahrers dokumentiert wurde. In rund 20 % der Unfälle konnte keine eindeutige Aussage zur Ablennkung getroffen werden ("UNKNOWN"). Die häufigste identifizierte Ablenkungsform ist die visuelle Ablenkung mit einem Anteil von etwa 11 %. Andere Ablenkungsarten, darunter Handynutzung oder sonstige externe Einflüsse, treten vergleichsweise selten auf.

#### Zusammenhang: Ablenkung und Kollisionstyp

```{r}
# Ablenkungsart und Kollisionstyp

data %>%
  filter(!is.na(Driver.Distracted.By), !is.na(Collision.Type)) %>%
  count(Driver.Distracted.By, Collision.Type) %>%
  group_by(Driver.Distracted.By) %>%
  mutate(anteil = n / sum(n) * 100) %>%
  ggplot(aes(x = Collision.Type, y = Driver.Distracted.By, fill = anteil)) +
  geom_tile() +
  geom_text(aes(label = round(anteil, 0)), size = 3, color = "white") +
  scale_fill_gradient(low = "steelblue", high = "darkred") +
  labs(
    x = "Kollisionstyp",
    y = "Ablenkungsart",
    fill = "Anteil (%)",
    title = "Kollisionstypen nach Ablenkungsart"
  ) +
  theme_minimal() +
  theme(axis.text.x = element_text(angle = 45, hjust = 1))
```

Zur Analyse des Zusammenhangs zwischen Fahrerablenkung und der Art des Zusammenstoßes wurden zunächst Datensätze mit fehlenden Angaben in den Variablen `Driver.Distracted.By` und `Collision.Type` bereinigt. Die verbleibenden Daten wurden gruppiert und die absoluten Häufigkeiten in relative Anteile innerhalb der Ablenkungskategorie umgerechnet, um die Verteilung der Unfalltypen quantitativ zu bewerten.

Über nahezu alle Ablenkungsarten hinweg stellen **Auffahrunfälle (REAR-END)** den häufigsten Kollisionstyp dar. Dieses Muster entspricht der Erwartung, da Ablenkung insbesondere die Reaktionszeit und die Aufmerksamkeit auf den vorausfahrenden Verkehr beeinträchtigt. Eine auffällige Abweichung zeigt sich bei der **visuellen Ablenkung**, bei der **Angle-Kollisionen** den höchsten Anteil aufweisen. 
Bei **No driver present** lässt sich hingegen der am häufigsten vorkommende Kollisionstyp nicht feststellen, da dieser nicht definiert ist. 

#### Fokus: Handynutzung und Auffahrunfälle

Gemäß unserer Hypothese untersuchen wir, ob Handynutzung überproportional zu Auffahrunfällen (REAR-END) führt:

```{r}
# Vergleich: Anteil REAR-END bei Handynutzung vs. andere Ablenkungen
rearend_comparison <- data %>%
  filter(!is.na(Driver.Distracted.By), !is.na(Collision.Type)) %>%
  mutate(
    is_phone = Driver.Distracted.By == "PHONE USE",
    is_rearend = Collision.Type == "REAR-END"
  ) %>%
  group_by(is_phone) %>%
  summarise(
    n = n(),
    n_rearend = sum(is_rearend),
    anteil_rearend = mean(is_rearend) * 100
  ) %>%
  mutate(Gruppe = if_else(is_phone, "Handynutzung", "Andere Ablenkung"))

rearend_comparison
```

```{r}
# Anteil Auffahrunfälle: Handynutzung vs. andere Ablenkungen

rearend_comparison %>%
  ggplot(aes(x = Gruppe, y = anteil_rearend, fill = Gruppe)) +
  geom_col() +
  geom_text(aes(label = paste0(round(anteil_rearend, 1), "%")), vjust = -0.5) +
  labs(
    x = "",
    y = "Anteil Auffahrunfälle (%)",
    title = "Auffahrunfälle (REAR-END) nach Ablenkungsart"
  ) +
  theme_minimal() +
  theme(legend.position = "none") +
  ylim(0, max(rearend_comparison$anteil_rearend) * 1.2)
```

Die Ergebnisse bestätigen diese Annahme deutlich: Bei Handynutzung handelt es sich in 42,8 % der Fälle um Auffahrunfälle, während dieser Anteil bei allen anderen Ablenkungsarten lediglich 32,9 % beträgt. Damit sind Auffahrunfälle bei Handynutzung überproportional häufig vertreten, was den besonderen Einfluss dieser Ablenkungsform auf das Unfallgeschehen unterstreicht.

#### Statistische Prüfung: Chi-Quadrat-Test

```{r}
# Chi-Quadrat-Test: Ablenkungsart × Kollisionstyp
distraction_collision_chi <- data %>%
  filter(!is.na(Driver.Distracted.By), !is.na(Collision.Type)) %>%
  select(Driver.Distracted.By, Collision.Type)

chisq_distraction <- chisq.test(table(distraction_collision_chi$Driver.Distracted.By,
                                       distraction_collision_chi$Collision.Type))
chisq_distraction
```

Zur statistischen Absicherung der deskriptiven Befunde wurde ein Pearson's Chi-Quadrat-test zwischen der Ablenkungsart und dem Kollisionstyp durchgeführt. Auch hier wurden zuvor Datensätze mit fehlenden Angaben ausgeschlossen.

Der Test ergibt einen extrem kleinen p-Wert (p < 2,2 e-16), womit die Nullhypothese der Unabhängigkeit klar verworfen werden kann. Es besteht somit ein hochsignifikanter statistischer Zusammenhang zwischen der Art der Ablenkung und dem Kollisionstyp, was die zuvor beobachteten Muster bestätigt.

#### Ablenkung und Schuld

```{r}
# Schuldanteil nach Ablenkungsart

data %>%
  filter(!is.na(Driver.Distracted.By), !is.na(Driver.At.Fault)) %>%
  group_by(Driver.Distracted.By) %>%
  summarise(
    n = n(),
    anteil_schuld = mean(Driver.At.Fault) * 100
  ) %>%
  ggplot(aes(x = reorder(Driver.Distracted.By, anteil_schuld), y = anteil_schuld, fill = Driver.Distracted.By)) +
  geom_col() +
  geom_text(aes(label = paste0(round(anteil_schuld, 1), "%")), hjust = -0.1, size = 3) +
  coord_flip() +
  labs(
    x = "Ablenkungsart",
    y = "Anteil schuldiger Fahrer (%)",
    title = "Schuld am Unfall nach Ablenkungsart"
  ) +
  theme_minimal() +
  theme(legend.position = "none") +
  scale_y_continuous(limits = c(0, 100), expand = expansion(mult = c(0, 0.1)))
```

Abschließend wurde der Zusammenhang zwischen Ablenkungsart und der Unfallschuld analysiert. Hierzu wurde der Anteil schuldiger Fahrer innerhalb jeder Ablenkungskategorie berechnet und visualisiert.

Die Ergebnisse zeigen, dass bei nahezu allen Formen der Ablenkung der Anteil schuldiger Fahrer sehr hoch ist. Eine deutliche Ausnahme bildet die Kategorie **"NOT DISTRACTED"**, bei der lediglich 30,4 % der Fahrer als schuldig eingestuft wurden. Dies verdeutlicht, dass festgestellte Ablenkung nahezu immer mit einer Schuldzuweisung einhergeht.

#### Zwischenfazit Fragestellung D

Die Analyse der Ablenkung am Steuer bestätigt die aufgestellten Hypothesen:

**Ablenkungsarten:** Der Großteil der Unfälle wird zwar ohne dokumentierte Ablenkung erfasst, jedoch stellt visuelle Ablenkung die häufigste identifizierte Form dar.

**Kollisionstypen:** Auffahrunfälle dominieren bei nahezu allen Ablenkungsarten. Besonders bei Handynutzung treten Auffahrunfälle signifikant häufiger auf als bei anderen Ablenkungsformen.

**Ablenkung und Schuld:** Ablenkung ist stark mit der Schuldfrage verknüpft. Während nicht abgelenkte Fahrer vergleichsweise selten als schuldig gelten, wird bei nahezu allen Ablenkungsarten eine sehr hohe Schuldquote beobachtet.

**Fazit:**
Ablenkung am Steuer stellt einen zentralen Risikofaktor im Unfallgeschehen dar. Insbesondere Handynutzung ist häufig mit Auffahrunfällen verbunden und geht oft mit einer Schuldzuweisung einher. Die Ergebnisse unterstreichen die Bedeutung von Maßnahmen zur Reduktion fahrerseitiger Ablenkung.

---

### Fragestellung E: Fußgänger- und Radfahrerunfälle

> *Unter welchen Bedingungen ereignen sich Unfälle mit nicht-motorisierten Verkehrsteilnehmern, und wie schwer sind diese?*

#### Verteilung der nicht-motorisierten Verkehrsteilnehmer

```{r}
# Verteilung der nicht-motorisierten Verkehrsteilnehmer bei Unfällen

data %>%
  filter(!is.na(Related.Non.Motorist)) %>%
  count(Related.Non.Motorist, sort = TRUE) %>%
  ggplot(aes(x = reorder(Related.Non.Motorist, n), y = n, fill = Related.Non.Motorist)) +
  geom_col() +
  geom_text(aes(label = n), hjust = -0.1, size = 3) +
  coord_flip() +
  labs(
    x = "Nicht-motorisierter Verkehrsteilnehmer",
    y = "Anzahl Unfälle",
    title = "Unfälle mit nicht-motorisierten Verkehrsteilnehmern"
  ) +
  theme_minimal() +
  theme(legend.position = "none") +
  scale_y_continuous(expand = expansion(mult = c(0, 0.15)))
```

Zur Einordnung der betrachteten Unfallgruppe wurde zunächst die Verteilung der nicht-motorisierten Verkehrsteilnehmer analysiert. Grundlage bildet die Variable "Related.Non.Motorist", wobei ausschließlich Datensätze mit gültigen Einträgen berücksichtigt wurden.
Die Auswertung zeigt, dass Fußgänger den mit Abstand größten Anteil der nicht-motorisierten Unfallbeteiligten darstellen. Fahrradfahrer bilden die zweitgrößte Gruppe, ihr Anteil fällt jedoch deutlich geringer aus. Andere Formen nicht-motorisierter Verkehrsteilnehmer spielen im vorliegenden Datensatz nur eine untergeordnete Rolle. Damit fokussiert sich die weitere Anaylse inhaltlich primär auf das Unfallrisiko von Fußgängern und Radfahrern.

#### Lichtverhältnisse bei Fußgänger-/Radfahrerunfällen

```{r}
# Lichtverhältnisse bei Unfällen mit und ohne nicht-motorisierte Beteiligte

light_comparison <- data %>%
  filter(!is.na(Light)) %>%
  mutate(has_nonmotorist = !is.na(Related.Non.Motorist)) %>%
  count(has_nonmotorist, Light) %>%
  group_by(has_nonmotorist) %>%
  mutate(anteil = n / sum(n) * 100) %>%
  mutate(Gruppe = if_else(has_nonmotorist, "Mit Fußgänger/Radfahrer", "Nur Fahrzeuge"))

light_comparison %>%
  ggplot(aes(x = Light, y = anteil, fill = Gruppe)) +
  geom_col(position = "dodge") +
  labs(
    x = "Lichtverhältnisse",
    y = "Anteil (%)",
    fill = "",
    title = "Lichtverhältnisse: Unfälle mit vs. ohne nicht-motorisierte Beteiligte"
  ) +
  theme_minimal() +
  theme(axis.text.x = element_text(angle = 45, hjust = 1))
```

Zur Untersuchung der Lichtverhältnisse wurde eine binäre Variable erstellt, die zwischen Unfällen mit und ohne Beteiligung von Fußgängern oder Radfahrern unterscheidet. Diese Einteilung basiert darauf, ob in der Variable "Related.Non.Motorist" ein Eintrag vorhanden ist oder nicht.

Die vergleichende Analyse zeigt, dass sich der relative Anteil der Lichtverhältnisse bei Unfällen mit nicht-motorisierten Beteiligten insgesamt nur geringfügig von reinen Fahrzeugunfällen unterscheidet. Tageslicht dominiert in beiden Gruppen deutlich.

```{r}
# Anteil Dunkelheit bei Unfällen mit Non-Motorist
dark_rates <- data %>%
  filter(!is.na(Light)) %>%
  mutate(
    has_nonmotorist = !is.na(Related.Non.Motorist),
    is_dark = str_detect(Light, "DARK")
  ) %>%
  group_by(has_nonmotorist) %>%
  summarise(
    n = n(),
    n_dark = sum(is_dark),
    anteil_dark = mean(is_dark) * 100
  ) %>%
  mutate(Gruppe = if_else(has_nonmotorist, "Mit Fußgänger/Radfahrer", "Nur Fahrzeuge"))

dark_rates
```

Für eine präzisere Betrachtung wurde der Anteil von Unfällen bei Dunkelheit separat berechnet. Hierzu wurden alle Lichtkategorien, die den Begriff "DARK" enthalten, zusammengefasst. Dabei zeigt sich, dass der Anteil der Dunkelheit bei Unfällen mit Fußgängern oder Radfahrern leicht erhöht ist (30,2 % gegenüber 26,9 % bei reinen Fahrzeugunfällen).

Dieser Unterschied deutet darauf hin, dass nicht-motorisierte Verkehrsteilnehmer bei Dunkelheit einem leicht erhöhten Risiko ausgesetzt sind, etwa aufgrund eingeschränkter Sichtbarkeit. 

#### Verletzungsschwere: Vergleich mit Fahrzeugunfällen

```{r}
# Verletzungsschwere: Unfälle mit vs. ohne nicht-motorisierte Beteiligte

data %>%
  filter(!is.na(Injury.Severity)) %>%
  mutate(has_nonmotorist = !is.na(Related.Non.Motorist)) %>%
  count(has_nonmotorist, Injury.Severity) %>%
  group_by(has_nonmotorist) %>%
  mutate(anteil = n / sum(n) * 100) %>%
  mutate(Gruppe = if_else(has_nonmotorist, "Mit Fußgänger/Radfahrer", "Nur Fahrzeuge")) %>%
  ggplot(aes(x = Injury.Severity, y = anteil, fill = Gruppe)) +
  geom_col(position = "dodge") +
  labs(
    x = "Verletzungsschwere",
    y = "Anteil (%)",
    fill = "",
    title = "Verletzungsschwere: Unfälle mit vs. ohne nicht-motorisierte Beteiligte"
  ) +
  theme_minimal() +
  theme(axis.text.x = element_text(angle = 45, hjust = 1))
```

Im nächsten Schritt wurde die Verletzungsschwere bei Unfällen mit und ohne nicht-motorisierte Beteiligung verglichen. Hierfür wurden die relativen Anteile der verschiedenen Kategorien der Variable "Injury.Severity" innerhalb der Gruppen berechnet. 

In beiden Gruppen stellt die Kategorie **"NO APPARENT INJURY"** den größten Anteil dar. Auffällig ist jedoch, dass bei Unfällen mit ausschließlich motorisierten Fahrzeugen der Anteil unverletzter Beteiligter etwas geringer ausfällt, während mögliche oder leichte Verletzungen häufiger auftreten.

```{r}
# Anteil schwerer Verletzungen (FATAL, SUSPECTED SERIOUS INJURY)
severe_rates <- data %>%
  filter(!is.na(Injury.Severity)) %>%
  mutate(
    has_nonmotorist = !is.na(Related.Non.Motorist),
    is_severe = Injury.Severity %in% c("FATAL", "SUSPECTED SERIOUS INJURY")
  ) %>%
  group_by(has_nonmotorist) %>%
  summarise(
    n = n(),
    n_severe = sum(is_severe),
    anteil_severe = mean(is_severe) * 100
  ) %>%
  mutate(Gruppe = if_else(has_nonmotorist, "Mit Fußgänger/Radfahrer", "Nur Fahrzeuge"))

severe_rates
```

Um den Fokus gezielt auf besonders gravierende Unfallfolgen zu legen, wurden zusätzlich die Kategorien **"FATAL"** und **"SUSPECTED SERIOUS INJURY"** zu einer gemeinsamen Gruppe schwerer Verletzungen zusammengefasst. Diese Analyse zeigt bei beiden Gruppierungen geringe Anteile mit unter einem Prozent. Bei reinen Fahrzeugunfällen ist hier der Wert mit 0,85 % der Wert höher als bei Unfällen mit Fußgängern oder Radfahrern mit 0,32 %.

#### Tageszeit der Fußgänger-/Radfahrerunfälle

```{r}
# Verteilung der Unfälle mit nicht-motorisierten Beteiligten nach Tageszeit

data %>%
  filter(!is.na(Related.Non.Motorist), !is.na(Crash.Date.Time)) %>%
  mutate(hour = hour(Crash.Date.Time)) %>%
  count(hour) %>%
  ggplot(aes(x = hour, y = n)) +
  geom_col(fill = "steelblue") +
  geom_smooth(aes(group = 1), method = "loess", se = FALSE, color = "darkred", linewidth = 1) +
  scale_x_continuous(breaks = seq(0, 23, 2)) +
  labs(
    x = "Stunde des Tages",
    y = "Anzahl Unfälle",
    title = "Tageszeit der Unfälle mit Fußgängern/Radfahrern"
  ) +
  theme_minimal()
```

Zur Analyse der zeitlichen Struktur der Unfälle wurde aus dem Zeitstempel "Crash.Date.Time" die jeweilige Stunde des Tages extrahiert. Anschließend wurden die absoluten Unfallzahlen pro Stunde aggregiert und visualisiert.
Die Darstellung zeigt einen kontinuierlichen Anstieg der Unfallhäufigkeit im Tagesverlauf, mit einem klaren Maximum in den späten Nachmittagsstunden zwischen 17 und 18 Uhr. In den Nachtstunden, insbesondere zwischen 0 und 5 Uhr, treten hingegen die wenigsten Unfälle auf. Dieses Muster passt zu den typischen Zeiten von Fußgängern und Radfahrern.

#### Statistische Prüfung: Chi-Quadrat-Test

```{r}
# Chi-Quadrat-Test: Non-Motorist-Beteiligung × Lichtverhältnisse
nonmotorist_light_chi <- data %>%
  filter(!is.na(Light)) %>%
  mutate(has_nonmotorist = !is.na(Related.Non.Motorist)) %>%
  select(has_nonmotorist, Light)

chisq_nonmotorist_light <- chisq.test(table(nonmotorist_light_chi$has_nonmotorist,
                                             nonmotorist_light_chi$Light))
chisq_nonmotorist_light
```

```{r}
# Chi-Quadrat-Test: Non-Motorist-Beteiligung × Verletzungsschwere
nonmotorist_injury_chi <- data %>%
  filter(!is.na(Injury.Severity)) %>%
  mutate(has_nonmotorist = !is.na(Related.Non.Motorist)) %>%
  select(has_nonmotorist, Injury.Severity)

chisq_nonmotorist_injury <- chisq.test(table(nonmotorist_injury_chi$has_nonmotorist,
                                              nonmotorist_injury_chi$Injury.Severity))
chisq_nonmotorist_injury
```

Zur statistischen Absicherung der beobachteten Unterschiede wurden zwei Pearson-Chi-Quadrat-Tests durchgeführt. Im ersten Test wurde der Zusammenhang zwischen der Beteiligung nicht-motorisierter Verkehrsteilnehmer und den Lichtverhältnissen untersucht. Im zweiten Test wurde geprüft, ob ein Zusammenhang zwischen der Beteiligung von Fußgängern/Radfahrern und der Verletzungsschwere besteht.
Beide Tests ergebn extrem niedrige p-Werte (p = 1,59e-09 für Lichtverhältnisse bzw. p < 2,2e-16 für Verletzungsschwere). Damit kann die Nullhypothese der Unabhängigkeit in beiden Fällen klar verworfen werden. Es besteht somit ein statistisch signifikanter Zusammenhang zwischen der Beteiligung nicht-motorisierter Verkehrsteilnehmer und sowohl den Lichtverhältnissen als auch der Verletzungsschwere.

#### Zwischenfazit Fragestellung E

Die Analyse bestätigt die aufgestellte Hypothese bedingt:

**Verletzungsschwere:** Schwere Verletzungen treten in beiden Unfallgruppen selten auf und liegen jeweils unter einem Prozent. Der Anteil ist bei reinen Fahrzeugunfällen (0,85 %) sogar leicht höher als bei Unfällen mit Fußgängern oder Radfahrern (0,32 %). 

**Lichtverhältnisse:** Entgegen der ursprünglichen Vermutung ereignen sich Unfälle mit nicht-motorisierten Beteiligten nicht überwiegend bei Dunkelheit. Zwar ist der Dunkelheitsanteil leicht erhöht, der Großteil der Unfälle findet jedoch bei Tageslicht statt. Der Chi-Quadrat-Test (p = 1,59e-09) zeigt dennoch einen signifikanten Zusammenhang.

**Zeitliche Verteilung:** Die Häufung der Unfälle in den Nachmittags- und frühen Abendstunden spricht für einen starken Zusammenhang mit alltäglichen Mustern wie Berufsverkehr, Schulwegen und Freizeitaktivitäten.

**Fazit:** Die Hypothese wird nur teilweise bestätigt. Unfälle mit Fußgängern und Radfahrern treten nicht deutlich häufiger bei schlechten Lichtverhältnissen auf und schwere Verletzungen sind insgesamt selten. Bestätigt wird jedoch die klare zeitliche Häufung dieser Unfälle in den Nachmittags- und frühen Abendstunden, was auf typische Alltagsmuster hinweist.

---

### Ergänzende Analyse: Räumliche Unfallhotspots

> *Wo konzentrieren sich Verkehrsunfälle geografisch, und unterscheiden sich die Hotspots je nach Unfallschwere?*

#### Übersicht der geografischen Verteilung

```{r}
# Geografische Verteilung aller Unfälle in Montgomery County
str(data$Latitude)
data %>%
  filter(!is.na(Latitude), !is.na(Longitude)) %>%
  filter(Latitude >= 38.9, Latitude <= 39.4, Longitude >= -77.6, Longitude <= -76.8) %>%
  ggplot(aes(x = Longitude, y = Latitude)) +
  geom_point(alpha = 0.05, size = 0.3, color = "steelblue") +
  coord_fixed(ratio = 1.3) +
  labs(
    x = "Längengrad",
    y = "Breitengrad",
    title = "Räumliche Verteilung der Unfälle in Montgomery County"
  ) +
  theme_minimal()
```

Die Visualisieurng zeigt die räumliche Verteilung der Verkehrsunfälle in Montgomery County. Dabei werden lineare Strukturen sichtbar, die den Verlauf von Straßen widerspiegeln. Straßenabschnitte mit einer hohen Punktedichte weisen auf Bereiche mit gehäuftem Unfallgeschehen hin und sind vermutlich zugleich stärker frquentierte Verkehrswege. 

#### Dichtekarte der Unfallhotspots

```{r}
# Dichtekarte der Unfallhotspots

data %>%
  filter(!is.na(Latitude), !is.na(Longitude)) %>%
  filter(Latitude >= 38.9, Latitude <= 39.4, Longitude >= -77.6, Longitude <= -76.8) %>%
  ggplot(aes(x = Longitude, y = Latitude)) +
  geom_density_2d_filled(alpha = 0.8) +
  coord_fixed(ratio = 1.3) +
  labs(
    x = "Längengrad",
    y = "Breitengrad",
    fill = "Dichte",
    title = "Unfallhotspots in Montgomery County"
  ) +
  theme_minimal() +
  theme(legend.position = "right")
```

Die Dichtekarte macht räumliche Unfallhotspots besonders deutlich. Ein erhöhtes Unfallaufkommen ist vor allem im Bereich zwischen den Längengraden -77,3 und -76,9 sowie den Breitengraden 38,95 und 39,2 erkennbar. Dieser Bereich entspricht vermutlich den urbanen Teilen von Montgomery County, in denen eine höhere Verkehrs- und Bevölkerungsdichte vorliegt. 

#### Hotspots schwerer Unfälle

```{r}
# Hotspots schwerer Unfälle (FATAL und SUSPECTED SERIOUS INJURY)

data %>%
  filter(!is.na(Latitude), !is.na(Longitude), !is.na(Injury.Severity)) %>%
  filter(Latitude >= 38.9, Latitude <= 39.4, Longitude >= -77.6, Longitude <= -76.8) %>%
  filter(Injury.Severity %in% c("FATAL", "SUSPECTED SERIOUS INJURY")) %>%
  ggplot(aes(x = Longitude, y = Latitude)) +
  geom_density_2d_filled(alpha = 0.8) +
  geom_point(alpha = 0.3, size = 0.5, color = "darkred") +
  coord_fixed(ratio = 1.3) +
  labs(
    x = "Längengrad",
    y = "Breitengrad",
    fill = "Dichte",
    title = "Hotspots schwerer Unfälle"
  ) +
  theme_minimal()
```

Die räumliche Verteilung schwerer Unfälle zeigt ein ähnliches Muster wie die allgemeine Unfallverteilung. Auch hier konzentrieren sich die Hotspots in denselben Bereichen. Im Vergleich zu den allgemeinen Unfallhotspots erscheinen die schweren Unfälle etwas weiter gestreut zu sein. 

#### Vergleich: Schwere vs. leichte Unfälle

```{r}
# Räumlicher Vergleich: Schwere vs. leichte Unfälle

data %>%
  filter(!is.na(Latitude), !is.na(Longitude), !is.na(Injury.Severity)) %>%
  filter(Latitude >= 38.9, Latitude <= 39.4, Longitude >= -77.6, Longitude <= -76.8) %>%
  mutate(
    Schweregrad = case_when(
      Injury.Severity %in% c("FATAL", "SUSPECTED SERIOUS INJURY") ~ "Schwer (Fatal/Serious)",
      Injury.Severity == "NO APPARENT INJURY" ~ "Keine Verletzung",
      TRUE ~ "Leicht/Möglich"
    )
  ) %>%
  filter(Schweregrad != "Leicht/Möglich") %>%
  ggplot(aes(x = Longitude, y = Latitude)) +
  geom_density_2d(aes(color = Schweregrad), linewidth = 0.8) +
  coord_fixed(ratio = 1.3) +
  scale_color_manual(values = c("Keine Verletzung" = "steelblue", "Schwer (Fatal/Serious)" = "darkred")) +
  labs(
    x = "Längengrad",
    y = "Breitengrad",
    color = "Schweregrad",
    title = "Vergleich der Unfallverteilung nach Schweregrad"
  ) +
  theme_minimal()
```

Die Grafik vergleicht die räumliche Verteilung von schweren unfällen mit Unfällen ohne Verletzungen anhand von Dichtekonturen. Es wird deutlich, dass sich beide Unfallarten größtenteils in denselben geografischen Räumen bündeln. Gleichzeitig zeigt sich, dass die Dichtekonturen schwerer Unfälle räumlich etwas breiter gestreut sind als jene ohne Verletzungen. Schwere Unfälle treten somit nicht ausschließlich in den dichtesten Unfallhotspots auf, sondern auch in weniger stark frequentierten Bereichen.

#### Top-Unfallstandorte

```{r}
# Aggregation nach gerundeten Koordinaten zur Identifikation von Hotspots
hotspot_locations <- data %>%
  filter(!is.na(Latitude), !is.na(Longitude)) %>%
  filter(Latitude >= 38.9, Latitude <= 39.4, Longitude >= -77.6, Longitude <= -76.8) %>%
  mutate(
    lat_rounded = round(Latitude, 1),
    lon_rounded = round(Longitude, 1)
  ) %>%
  group_by(lat_rounded, lon_rounded)%>%
  summarise(n = n(), .groups = "drop")%>%
  arrange(desc(n))%>%
  slice_head(n=10)

hotspot_locations
```

Nach Aggregation der Daten auf gerundete Koordinaten lassen sich die Hotspots mit den meisten Unfällen identifizieren. Der Standort bei Breitengrad 39, Längengrad -77 weist mit 38.829 Unfällen die höchste Häufigkeit auf. Dicht darauf folgen die Standorte 39,1 / -77,1, 39,1 / -77,2 und 39 / -77,1, die jeweils ebenfalls über 30.000 Unfälle verzeichnen.

#### Zwischenfazit Räumliche Analyse

Die räumliche Analyse der Verkehrsunfälle in Montgomery County zeigt, dass sich Unfälle geografisch entlang der Straßen verteilen. Besonders hohe Unfallhäufigkeiten treten zwischen den Längengraden -77,3 und -76,9, sowie den Breitengraden 38,95 und 39,2 auf, was auf die urbaneren Bereiche des Countys hindeutet. Ein konkreter Hotspots nach Aggregation gerundeter Koordinaten ist mit 38.829 Unfällen Breitengrad 39 und Längengrad -77.

Die Verteilung schwerer Unfälle ähnelt weitgehend der allgemeinen Unfallverteilung, zeigt jedoch eine etwas größere Streuung, was darauf hindeutet, dass schwere Unfälle nicht allein in den Hotspots auftreten.
---

### Ergänzende Analyse: Fahrzeugtypen und Fahrer-Herkunft

> *Unterscheiden sich Unfallschwere und Schuldquote je nach Fahrzeugtyp? Woher stammen die Fahrer?*

#### Unfälle nach Fahrzeugtyp

```{r}
# Verteilung der Unfälle nach Fahrzeugtyp

data %>%
  filter(!is.na(Vehicle.Body.Type)) %>%
  count(Vehicle.Body.Type, sort = TRUE) %>%
  head(15) %>%
  ggplot(aes(x = reorder(Vehicle.Body.Type, n), y = n, fill = Vehicle.Body.Type)) +
  geom_col() +
  geom_text(aes(label = scales::comma(n)), hjust = -0.1, size = 3) +
  coord_flip() +
  labs(
    x = "Fahrzeugtyp",
    y = "Anzahl Unfälle",
    title = "Top 15 Fahrzeugtypen bei Unfällen"
  ) +
  theme_minimal() +
  theme(legend.position = "none") +
  scale_y_continuous(expand = expansion(mult = c(0, 0.15)))
```

Der Großteil der bei den Unfällen beteiligten Fahrzeuge waren **normale Pkw** (140.074). Darauf folgen **Sport Utility Vehicles** mit 21.196 Unfällen. **Busse, Pickups und Vans** machen jeweils deutlich geringere Anteile aus, jeweils rund 8.000 Unfälle.

#### Verletzungsschwere nach Fahrzeugtyp

```{r}
# Anteil schwerer Verletzungen nach Fahrzeugtyp

# Berechnung des Anteils schwerer Verletzungen pro Fahrzeugtyp
vehicle_severity <- data %>%
  filter(!is.na(Vehicle.Body.Type), !is.na(Injury.Severity)) %>%
  group_by(Vehicle.Body.Type) %>%
  summarise(
    n = n(),
    n_severe = sum(Injury.Severity %in% c("FATAL", "SUSPECTED SERIOUS INJURY")),
    anteil_severe = mean(Injury.Severity %in% c("FATAL", "SUSPECTED SERIOUS INJURY")) * 100
  ) %>%
  filter(n >= 100) %>%
  arrange(desc(anteil_severe))

vehicle_severity %>%
  head(15) %>%
  ggplot(aes(x = reorder(Vehicle.Body.Type, anteil_severe), y = anteil_severe, fill = anteil_severe)) +
  geom_col() +
  geom_text(aes(label = paste0(round(anteil_severe, 1), "%")), hjust = -0.1, size = 3) +
  coord_flip() +
  scale_fill_gradient(low = "steelblue", high = "darkred") +
  labs(
    x = "Fahrzeugtyp",
    y = "Anteil schwerer Verletzungen (%)",
    title = "Anteil schwerer Verletzungen nach Fahrzeugtyp",
    subtitle = "(nur Typen mit mind. 100 Unfällen)"
  ) +
  theme_minimal() +
  theme(legend.position = "none") +
  scale_y_continuous(expand = expansion(mult = c(0, 0.15)))
```

```{r}
# Tabelle der Verletzungsschwere nach Fahrzeugtyp
vehicle_severity %>%
  head(10)
```

Die Hyothese, dass Motorradfahrer häufiger schwerere Verletzungen erleiden, wird durch die Daten bestätigt. Bei Motorrädern liegt der Anteil schwerer Verletzungen bei 21,1 %, bei Mopeds bei 19,8 %. Darauf folgt mit deutlich geringerem Anteil Geländefahrzeuge mit nur 2,6 %, was den Abstand zu Motorrädern und Mopeds noch einmal verdeutlicht.

#### Schuldquote nach Fahrzeugtyp

```{r}
# Schuldquote nach Fahrzeugtyp

vehicle_fault <- data %>%
  filter(!is.na(Vehicle.Body.Type), !is.na(Driver.At.Fault)) %>%
  group_by(Vehicle.Body.Type) %>%
  summarise(
    n = n(),
    n_schuld = sum(Driver.At.Fault),
    anteil_schuld = mean(Driver.At.Fault) * 100
  ) %>%
  filter(n >= 100) %>%
  arrange(desc(anteil_schuld))

vehicle_fault %>%
  head(15) %>%
  ggplot(aes(x = reorder(Vehicle.Body.Type, anteil_schuld), y = anteil_schuld, fill = anteil_schuld)) +
  geom_col() +
  geom_text(aes(label = paste0(round(anteil_schuld, 1), "%")), hjust = -0.1, size = 3) +
  coord_flip() +
  scale_fill_gradient(low = "steelblue", high = "darkred") +
  labs(
    x = "Fahrzeugtyp",
    y = "Schuldquote (%)",
    title = "Schuldquote nach Fahrzeugtyp",
    subtitle = "(nur Typen mit mind. 100 Unfällen)"
  ) +
  theme_minimal() +
  theme(legend.position = "none") +
  scale_y_continuous(expand = expansion(mult = c(0, 0.15)))
```

Die höchste Schuldquote finden sich bei unbekannten Fahrzeugen, was jedoch wenig aussagekräftig ist. Unter den bekannten Fahrzeugtypen haben Feuerwehrfahrzeuge mit 69,9 % und Krankenwagen mit 64,5 % die höchsten Werte. Dies könnte darauf zurückzuführen sein, dass diese Einsatzfahrzeuge im Notfall schnell unterwegs sind und ihre Aufmerksamkeit auf das Retten von Leben richten müssen, wodurch sie im Straßenverkehr möglicherweise weniger vorsichtig agieren.

#### Top Fahrzeugmarken

```{r}
# Top 15 Fahrzeugmarken bei Unfällen

data %>%
  filter(!is.na(brands_final)) %>%
  count(brands_final, sort = TRUE) %>%
  head(15) %>%
  ggplot(aes(x = reorder(brands_final, n), y = n, fill = brands_final)) +
  geom_col() +
  geom_text(aes(label = scales::comma(n)), hjust = -0.1, size = 3) +
  coord_flip() +
  labs(
    x = "Fahrzeugmarke",
    y = "Anzahl Unfälle",
    title = "Top 15 Fahrzeugmarken bei Unfällen"
  ) +
  theme_minimal() +
  theme(legend.position = "none") +
  scale_y_continuous(expand = expansion(mult = c(0, 0.15)))
```

Die am häufigsten bei Unfällen in Montgomery County beteiligten Automarken sind Toyota, Honda und Ford. Da jedoch keine Informationen über die allgemeine Verteilung der Fahrzeugmarken im County vorliegen, lässt sich nicht automatisch darauf schließen, dass die Marke einen Einfluss auf die Unfallhäufigkeit hat. 

#### Fahrzeugalter und Unfälle

```{r}
# Verteilung der Unfälle nach Fahrzeugalter

data %>%
  filter(!is.na(Vehicle.Year), !is.na(crash_year)) %>%
  mutate(vehicle_age = crash_year - Vehicle.Year) %>%
  filter(vehicle_age >= 0, vehicle_age <= 30) %>%
  ggplot(aes(x = vehicle_age)) +
  geom_histogram(binwidth = 1, fill = "steelblue", color = "white") +
  labs(
    x = "Fahrzeugalter (Jahre)",
    y = "Anzahl Unfälle",
    title = "Unfallverteilung nach Fahrzeugalter"
  ) +
  theme_minimal()
```

Die meisten Unfälle treten bei Fahrzeugen auf, die ein bis fünf Jahre alt sind. Mit zunehmendem Alter der Fahrzeuge nimmt ab da die Unfallhäufigkeit kontinuierlich ab.
Dies erscheint zunächst überraschend, da man erwarten könnte, dass ältere Autos durch Ausfälle oder technische Mängel ein höheres Unfallrisiko hätten. 
Wahrscheinlich hängt die Statistik jedoch damit zusammen, dass nur wenige Fahrzeuge über einen sehr langen Zeitraum genutzt werden, da viele Menschen ihr Auto heute nur wenige Jahre besitzen oder leasen.

```{r}
# Verletzungsschwere nach Fahrzeugalter (gruppiert)
data %>%
  filter(!is.na(Vehicle.Year), !is.na(crash_year), !is.na(Injury.Severity)) %>%
  mutate(
    vehicle_age = crash_year - Vehicle.Year,
    age_group = case_when(
      vehicle_age < 0 ~ NA_character_,
      vehicle_age <= 3 ~ "0-3 Jahre (neu)",
      vehicle_age <= 7 ~ "4-7 Jahre",
      vehicle_age <= 12 ~ "8-12 Jahre",
      vehicle_age <= 20 ~ "13-20 Jahre",
      TRUE ~ "21+ Jahre (alt)"
    )
  ) %>%
  filter(!is.na(age_group)) %>%
  group_by(age_group) %>%
  summarise(
    n = n(),
    anteil_severe = mean(Injury.Severity %in% c("FATAL", "SUSPECTED SERIOUS INJURY")) * 100
  ) %>%
  arrange(age_group)
```

Ab einem Fahrzeugalter von acht Jahren steigt der Anteil schwerer Unfälle. Fahrzeuge, die 21 Jahre oder älter sind, weisen mit 1,64 % den höchsten Anteil auf. Dies erscheint plausibel, da ältere Fahrzeuge meist schlechter ausgestattet und sicherheitstechnisch weniger modern sind. zudem nimmt die Funktionsfähigkeit des Fahrzeugs mit der Zeit ab, was das Risiko schwerer Unfälle erhöht.

#### Herkunft der Fahrer (Führerschein-Staat)

```{r}
# Top 15 Führerschein-Staaten der unfallbeteiligten Fahrer

data %>%
  filter(!is.na(Drivers.License.State), Drivers.License.State != "") %>%
  count(Drivers.License.State, sort = TRUE) %>%
  head(15) %>%
  ggplot(aes(x = reorder(Drivers.License.State, n), y = n, fill = Drivers.License.State)) +
  geom_col() +
  geom_text(aes(label = scales::comma(n)), hjust = -0.1, size = 3) +
  coord_flip() +
  labs(
    x = "Führerschein-Staat",
    y = "Anzahl Unfälle",
    title = "Herkunft der Fahrer nach Führerschein-Staat"
  ) +
  theme_minimal() +
  theme(legend.position = "none") +
  scale_y_continuous(expand = expansion(mult = c(0, 0.15)))
```

```{r}
# Anteil lokaler vs. auswärtiger Fahrer
data %>%
  filter(!is.na(Drivers.License.State), Drivers.License.State != "") %>%
  mutate(
    herkunft = case_when(
      Drivers.License.State == "MD" ~ "Maryland (lokal)",
      Drivers.License.State %in% c("VA", "DC") ~ "Nachbarstaaten (VA/DC)",
      TRUE ~ "Andere Staaten"
    )
  ) %>%
  count(herkunft) %>%
  mutate(anteil = round(n / sum(n) * 100, 1))
```


Der größte Anteil der Fahrer stammt aus Maryland (88,4 %), dem Bundesstaat, in dem Montgomery County liegt. Mit ungefähr 6,2 % folgen Washington D.C. und Virginia, beide direkte Nachbarn von Montgomery County und geografisch sehr nah gelegen. Nur 5,4 % der Fahrer kommen aus anderen Staaten.

#### Schuldquote nach Herkunft

```{r}
# Schuldquote nach Fahrer-Herkunft

data %>%
  filter(!is.na(Drivers.License.State), !is.na(Driver.At.Fault), Drivers.License.State != "") %>%
  mutate(
    herkunft = case_when(
      Drivers.License.State == "MD" ~ "Maryland (lokal)",
      Drivers.License.State %in% c("VA", "DC") ~ "Nachbarstaaten (VA/DC)",
      TRUE ~ "Andere Staaten"
    )
  ) %>%
  group_by(herkunft) %>%
  summarise(
    n = n(),
    anteil_schuld = mean(Driver.At.Fault) * 100
  ) %>%
  ggplot(aes(x = reorder(herkunft, -anteil_schuld), y = anteil_schuld, fill = herkunft)) +
  geom_col() +
  geom_text(aes(label = paste0(round(anteil_schuld, 1), "%")), vjust = -0.5, size = 4) +
  labs(
    x = "Herkunft",
    y = "Schuldquote (%)",
    title = "Schuldquote nach Fahrer-Herkunft"
  ) +
  theme_minimal() +
  theme(legend.position = "none") +
  scale_y_continuous(limits = c(0, 70), expand = expansion(mult = c(0, 0.1)))
```

Mit 59 % ist der Anteil schuldiger Fahrer aus anderen Bundesstaaten wie erwartet am höchsten, gefolgt von Fahrern aus Nachbarstaaten mit 51,4 % und einheimischen Fahrern mit 49,4 %. Die Unterschiede sind insgesamt nicht übermäßig groß, was darauf hindeutet, dass Ortskenntnis zwar eine Rolle spielt, sie jedoch nicht allein entscheidend für die Schuld an einem Unfall ist. 

#### Zwischenfazit Fahrzeugtypen und Herkunft

Die Analyse bestätigt, dass sich Unfallschwere und Schuldquote je nach Fahrzeugtyp unterscheiden. Während Pkw den Großteil der Unfälle ausmachen, weisen insbesondere Motorräder und Mopeds den höchsten Anteil schwerer Verletzungen auf, was die Hypothese des fehlenden Karosserieschutzes stützt. Auch das Fahrzeugalter spielt eine Rolle. Ältere Fahrzeuge sind seltener in Unfällen verwickelt, zeigen jedoch einen höheren Anteil schwerer Verletzungen.

Hinsichtlich der Herkunft der Fahrer stammen die meisten Unfallbeteiligten erwartungsgemäß aus Maryland. Auswärtige Fahrer sind zwar zahlenmäßig klar in der Minderheit, weisen jedoch eine etwas höhere Schuldquote auf als lokale Fahrer. Die Unterschiede sind insgesamt moderat, was darauf hindeutet, dass Ortskenntnis zwar einen Einfluss hat, jedoch nicht allein ausschlaggebend für die Schuld des Fahrers ist.
---

## 5. Zusammenfassung und Schlussfolgerung

### Überblick der Fragestellungen

Diese Analyse untersuchte Verkehrsunfalldaten aus Montgomery County, Maryland (2015–2025) anhand von fünf Fragestellungen. Der Fokus lag auf menschlichen Verhaltensfaktoren und deren Zusammenhang mit Unfallschuld und Verletzungsschwere.

### Zusammenfassung der Ergebnisse

#### Fragestellung A: Zeitliche Muster

**Ergebnis:** Die zeitliche Analyse zeigt klare, statistisch signifikante Muster. Die Rush-Hour-Peaks (7–9 Uhr und 16–18 Uhr) sind deutlich erkennbar, wobei der abendliche Peak ausgeprägter ist als der morgendliche. Werktage zeigen das klassische Pendler-Muster, während Wochenenden ein gleichmäßigeres Unfallaufkommen zur Tagesmitte aufweisen. Der Anteil schwerer Verletzungen ist nachts (20–6 Uhr) mit 1,15 % deutlich höher als zu anderen Tageszeiten (0,68–0,83 %).

**Vergleich mit Hypothese:** ✅ **Vollständig bestätigt** — Beide Teile der Hypothese wurden durch die Daten gestützt: Die Rush-Hour-Peaks treten wie erwartet auf, und nächtliche Unfälle verursachen trotz geringerer Häufigkeit signifikant schwerere Verletzungen.

#### Fragestellung B: Wetter und Straßenbedingungen

**Ergebnis:** Bei klarem Wetter liegt der Anteil schwerer Verletzungen (0,86 %) höher als bei schlechtem Wetter (0,79 %). Besonders niedrig ist das Risiko bei Regen (0,67 %) und Schnee (0,60 %). Die höchste Quote findet sich bei Nebel (1,06 %), wo die Gefahr unterschätzt zu werden scheint. Bei Straßenbedingungen mit Wasser treten die meisten Totalschäden auf.

**Vergleich mit Hypothese:** ✅ **Vollständig bestätigt** — Die kontraintuitive Hypothese der Risikokompensation wird durch die Daten gestützt: Fahrer passen ihr Verhalten bei offensichtlich widrigen Bedingungen an und fahren langsamer, was die Unfallschwere reduziert.

#### Fragestellung C: Substanzeinfluss und Schuldfrage

**Ergebnis:** Bei nachgewiesenem Alkoholeinfluss liegt der Schuldanteil bei 97,6–98,9 %, bei Drogeneinfluss bei 96,3–99,3 %. Im Vergleich dazu sind nur 33,7 % der Fahrer mit Status „NOT SUSPECT" als schuldig eingestuft. Unfälle unter Alkoholeinfluss zeigen zudem eine Verschiebung hin zu schwereren Verletzungsfolgen (erhöhter Anteil FATAL und SUSPECTED SERIOUS INJURY).

**Vergleich mit Hypothese:** ✅ **Vollständig bestätigt** — Beide Hypothesenteile (höhere Schuldquote und schwerere Verletzungen bei Substanzeinfluss) werden durch die Daten eindeutig gestützt.

#### Fragestellung D: Ablenkung am Steuer

**Ergebnis:** Visuelle Ablenkung stellt die häufigste identifizierte Ablenkungsart dar. Insgesamt zeigt sich ein klarer Zusammenhang zwischen Ablenkung und Schuldfrage: Nicht abgelenkte Fahrer werden deutlich seltener als schuldig eingestuft, während nahezu alle Ablenkungsarten eine hohe Schuldquote aufweisen.

**Vergleich mit Hypothese:** ✅ **Teilweise bestätigt** — Entgegen der ursprünglichen Annahme ist nicht die Handynutzung, sondern die visuelle Ablenkung die häufigste Ablenkungsform. Die Hypothese bestätigt sich jedoch insofern, dass Handynutzung besonders häufig zu Auffahrunfällen führt.

#### Fragestellung E: Fußgänger- und Radfahrerunfälle

**Ergebnis:** Entgegen der ursprünglichen Erwartung treten schwere Verletzungen bei reinen Fahrzeugunfällen mit 0,85 % etwas häufiger auf als bei Unfällen mit Fußgängern oder Radfahrern (0,32 %). Zudem ereignet sich die Mehrheit dieser Unfälle bei Tageslicht. Der Anteil der Unfälle bei Dunkelheit liegt bei 21,3 % und ist damit nur geringfügig höher als bei reinen Fahrzeugunfällen (19,7 %).

**Vergleich mit Hypothese:** ✅ **Teilweise bestätigt** — Die Annahme, dass Unfälle mit Fußgängern oder Radfahrern häufiger bei Dunkelheit auftreten und zu schwereren Verletzungen führen, konnte nicht bestätigt werden. Lediglich die Vermutung einer Häufung während der Stoßzeiten am Morgen und am Abend hat sich bewahrheitet.

#### Fragestellung F: Fußgänger- und Radfahrerunfälle

**Ergebnis:** 

**Vergleich mit Hypothese:** ✅ **Teilweise bestätigt** — 

#### Fragestellung G: Fußgänger- und Radfahrerunfälle

**Ergebnis:** 

**Vergleich mit Hypothese:** ✅ **Vollständig bestätigt** — 

### Gesamtfazit

Die Analyse der 204.688 Verkehrsunfälle aus Montgomery County (2015–2025) liefert konkrete, statistisch abgesicherte Erkenntnisse:

1. **Menschliches Verhalten ist der stärkste Risikofaktor:** Bei nachgewiesenem Substanzeinfluss liegt die Schuldquote bei über 97%, verglichen mit nur 34 % bei unverdächtigen Fahrern. Dieser Zusammenhang ist statistisch hochsignifikant (Chi² > 10.000, p < 2.2e-16) und zeigt die zentrale Rolle menschlichen Fehlverhaltens.

2. **Zeitliche Muster ermöglichen gezielte Prävention:** Das höhere Risiko schwerer Verletzungen in der Nacht (1,15 % vs. 0,68-0,83 %) sowie die Rush-Hour-Peaks bieten Ansatzpunkte für verstärkte Polizeipräsenz und Aufklärungskampagnen zu spezifischen Zeiten.

3. **Risikokompensation funktioniert – meist:** Bei Regen und Schnee ist das Risiko schwerer Verletzungen niedriger als bei klarem Wetter, was auf angepasstes Fahrverhalten hindeutet. Bei Nebel versagt dieser Mechanismus jedoch (höchste Verletzungsquote mit 1,06 %).

### Limitationen

Diese Analyse unterliegt einigen Einschränkungen:

- **Beobachtungsdaten:** Es handelt sich um Beobachtungsdaten, die keine kausalen Schlüsse erlauben. Die identifizierten Zusammenhänge können durch Drittvariablen beeinflusst sein.
- **Fehlende Werte:** Einige Variablen weisen hohe NA-Anteile auf (z.B. Related.Non.Motorist bei 96% der Fälle), was die Generalisierbarkeit einschränken kann.
- **Regionale Beschränkung:** Die Daten stammen ausschließlich aus Montgomery County, Maryland (Vorort von Washington D.C.). Die Ergebnisse sind möglicherweise nicht auf ländliche Gebiete oder andere Bundesstaaten übertragbar.
- **Dokumentationsqualität:** Die Qualität der Daten hängt von der Dokumentation durch die Polizeibehörden ab. Systematische Verzerrungen in der Erfassung (z.B. Untererfassung von Substanzverdacht) können nicht ausgeschlossen werden.

### Ausblick

Weiterführende Analysen könnten folgende Aspekte vertiefen:

- Zeitreihenanalyse zur Identifikation langfristiger Trends

## Quellenverzeichnis

### Verwendete R-Pakete (nicht in der Vorlesung behandelt)

Die folgenden R-Pakete wurden zusätzlich zu den in der Vorlesung behandelten Paketen verwendet:

**skimr** — Datenübersichten und Zusammenfassungen
```
Waring E, Quinn M, McNamara A, Arino de la Rubia E, Zhu H, Ellis S (2022).
skimr: Compact and Flexible Summaries of Data.
R package version 2.1.5, https://CRAN.R-project.org/package=skimr
```

**janitor** — Duplikaterkennung und Datenbereinigung
```
Firke S (2023).
janitor: Simple Tools for Examining and Cleaning Dirty Data.
R package version 2.2.0, https://CRAN.R-project.org/package=janitor
```

**stringdist** — Fuzzy String Matching (Jaro-Winkler-Distanz)
```
van der Loo M (2014).
"The stringdist package for approximate string matching."
The R Journal, 6(1), 111-122.
https://CRAN.R-project.org/package=stringdist
```

**formattable** — Tabellenformatierung
```
Ren K, Russell K (2021).
formattable: Create 'Formattable' Data Structures.
R package version 0.2.1, https://CRAN.R-project.org/package=formattable
```

**scales** — Zahlenformatierung für Visualisierungen
```
Wickham H, Pedersen TL, Seidel D (2023).
scales: Scale Functions for Visualization.
R package version 1.3.0, https://CRAN.R-project.org/package=scales
```

**kableExtra** — Erweiterte Tabellenformatierung
```
Zhu H (2024).
kableExtra: Construct Complex Table with 'kable' and Pipe Syntax.
R package version 1.4.0, https://CRAN.R-project.org/package=kableExtra
```

### Datenquelle

**Montgomery County Crash Reporting - Drivers Data**
```
Montgomery County, Maryland, USA
Open Data Portal: https://data.montgomerycountymd.gov/
Datensatz: Crash Reporting - Drivers Data
Zeitraum: 2015-2025
Anzahl Beobachtungen: 204.688
```
